【裁判字號】    97,上訴,1678
【裁判日期】    980227
【裁判案由】    違反毒品危害防制條例
【裁判全文】
臺灣高等法院高雄分院刑事判決        97年度上訴字第1678號
上  訴  人
即  被  告  乙○○
                    現於臺灣高雄看守所羈押中
選任辯護人  李淑妃律師
上  訴  人
即  被  告  丙○○
選任辯護人  黃光宇律師
上  訴  人
即  被  告  甲○○
                    另案於臺灣屏東監獄竹田分監執行中
選任辯護人  歐陽志宏律師
上  訴  人
即  被  告  丁○○
                    另案於臺灣屏東監獄竹田分監執行中
選任辯護人  鄭淑貞  律師
上列上訴人因違反毒品危害防制條例案件，不服臺灣屏東地方法
院96年度訴字第643 號中華民國97年8 月8 日第一審判決（起訴
案號：臺灣屏東地方法院檢察署96年度偵字第1498、1774、3050
號），提起上訴，本院判決如下：
    主  文
原判決撤銷。
乙○○所犯如附表三所示之罪，各處如附表三所示之刑，應執行
無期徒刑，褫奪公權終身。扣案如附表二編號1 、2 所示之物沒
收銷燬之，如附表二編號3 至6 所示之物沒收；因販賣毒品所得
之新臺幣伍萬玖仟佰柒拾元沒收，其中新臺幣壹仟伍百元與丙○○、甲○○、丁○○連帶沒收，另新臺幣壹仟元與丁○○連帶
沒收，另新臺幣伍萬伍仟佰柒拾元與丙○○連帶沒收，如全部
或一部不能沒收時，以其財產連帶抵償之。
丙○○所犯如附表四所示之罪，各處如附表四所示之刑，應執行
有期徒刑拾伍年貳月。扣案如附表二編號1 、2 所示之物沒收銷
燬之，如附表二編號3 至6 所示之物沒收；因販賣毒品所得之新
臺幣伍萬陸仟捌佰柒拾元沒收，其中新臺幣壹仟伍百元與乙○○
、甲○○、丁○○連帶沒收，另新臺幣伍萬伍仟佰柒拾元與乙○○連帶沒收，如全部或一部不能沒收時，以其財產連帶抵償之
。
甲○○所犯如附表五所示之罪，各處如附表五所示之刑，應執行
有期徒刑拾伍年貳月。扣案如附表二編號1 、2 所示之物沒收銷
燬之，如附表二編號3 至6 所示之物沒收；因販賣毒品所得之新
臺幣壹仟伍佰元與乙○○、丙○○、丁○○連帶沒收，如全部或
一部不能沒收時，以其財產連帶抵償之。
丁○○所犯如附表六所示之罪，各處如附表六所示之刑，應執行
有期徒刑拾伍年貳月。扣案如附表二編號1 、2 所示之物沒收銷
燬之，如附表二編號3 至6 所示之物沒收；因販賣毒品所得之新
臺幣貳仟伍佰元沒收，其中新臺幣壹仟伍佰元與乙○○、丙○○
、甲○○連帶沒收，另新臺幣壹仟元與乙○○連帶沒收，如全部
或一部不能沒收時，以其財產連帶抵償之。
    事  實
一、乙○○曾犯煙毒、麻醉藥品管理條例（4 次）及毒品危害防
    制條例（2 次）之罪，其中所犯煙毒罪及第1 次所犯麻醉藥
    品管理條例之罪，於民國83年9 月13日經臺灣屏東地方法院
    判處有期徒刑3 年1 月及5 月，應執行有期徒刑3 年4 月確
    定，於85年3 月7 日假釋出獄（嗣經撤銷假釋，應執行殘刑
    1 年10月又10日）；第3 次所犯麻醉藥品管理條例之罪，於
    86年10月28日經本院判處有期徒刑6 月，如易科罰金以銀元
    300 元折算1 日確定，第4 次所犯麻醉藥品管理條例之罪，
    於86年10月8 日經臺灣屏東地方法院判處有期徒刑5 年3 月
    確定，二者與前述殘刑1 年10月又10日接續執行，於90年3
    月20日假釋出獄，嗣又經撤銷假釋執行殘刑3 年6 月又4 日
    ，甫於95年3 月27日執行完畢。甲○○曾犯贓物、竊盜及毒
    品危害防制條例（2 次）之罪，其中第1 次所犯毒品危害防
    制條例之罪，於93年10月5 日經臺灣屏東地方法院判處有期
    徒刑10月及10月，應執行有期徒刑1 年6 月確定，甫於95年
    1 月17日執行完畢。丁○○曾犯毒品危害防制條例之罪，於
    93年2 月24日經國防部南部地方軍事法院判處有期徒刑10月
    確定，甫於93年11月4 日執行完畢。乙○○、丙○○、甲○○、丁○○均明知海洛因、甲基安非他命係屬毒品危害防制
    條例第2 條第2 項第1 款、第2 款所列第一級毒品及第二級
    毒品，不得販賣、持有。詎乙○○竟意圖營利，基於販賣第
    一級毒品海洛因及販賣第二級毒品甲基安非他命之犯意，並
    以使用洪偉誠之0000000000號及宋銘桔之0000000000號行動
    電話作為販賣毒品聯絡工具，於附表一編號1-1 、1-2 及1-
    3 所示時間、地點、價格各販賣甲基安非他命1 小包予丁○○共3 次（詳如附表一編號1-1 、1-2 及1-3 所示）。又乙○○與丁○○共同意圖營利，基於販賣第一級毒品海洛因及
    第二級毒品甲基安非他命之犯意聯絡，於附表一編號2-1 、
    10 -1 所示時間、地點、價格，由丁○○負責送貨收款，分
    別販賣海洛因1 小包予張力元及販賣甲基安非他命1 小包予
    羅振川各1 次（詳如附表一編號2-1 、10-1所示）。乙○○
    復與丙○○、甲○○、丁○○共同意圖營利，基於販賣海洛
    因或甲基安非他命之犯意聯絡，於附表一編號2-2 、2-3 及
    9-1 所示時間、地點、價格，由甲○○、丁○○負責送貨收
    款，販賣海洛因予張力元2 次，各1 小包及販賣甲基安非他
    命1 小包予郭啟斌1 次（詳如附表一編號2-2 、2-3 及9-1
    所示）；乙○○另與丙○○共同意圖營利，基於販賣海洛因
    及甲基安非他命之犯意聯絡，於附表一編號3-1 至3-11，4-
    1 至4-8 ，5-1 至5-45，6-1 至6-4 ，7-1 、7-2 ，8-1 、
    8-2 ，9-2 、9- 3，10-2、10-3，11-1至11-3所示時間、地
    點販賣海洛因及甲基安非他命予阮君漢、談國偉、郭文霖、
    潘惠嬿、黃金輝、胡豐恭、郭啟斌、羅振川及張建斌共79次
    （詳如附表一所示，編號3-1 至3-11，4-1 至4-8 、5-1 至
    5-45，6-1 至6-1 ，7-1 、7-2 ，8-1 、8-2 ，9-2 、9 -3
    ，10-2、10-3，11-1至11-3）。丙○○除負責接聽電話外，
    亦負責交付毒品或與乙○○共同外出交付毒品，販賣毒品之
    價金悉歸乙○○取得，丙○○、甲○○、丁○○則由乙○○
    任意給與零用金或提供毒品施用以為酬勞。嗣於96年2 月28
    日上午9 時55分許，在屏東縣潮州鎮○○里○○路45號10樓
    之4 ，為警查獲乙○○及丙○○，扣得如附表二編號1 、2
    所示之海洛因及甲基安非他命及附表二編號3 至6 所示之物
    ，為被告乙○○所有供販賣海洛因、甲基安非他命混合、攪
    拌、秤量、分裝之攪拌器、葡萄糖、電子磅秤及夾鏈袋，並
    循線查獲甲○○及丁○○。
二、案經屏東縣政府警察局潮州分局報請臺灣屏東地方法院檢察
    署檢察官偵查起訴。
    理  由
壹、程序方面：
一、檢察官起訴被告乙○○、丙○○、甲○○、丁○○等共同基
    於販賣第一級毒品海洛因之犯意自96年1 月間至同年2 月26
    日16時止，販賣海洛因予阮君漢，每次500 元多次；販賣海
    洛因予談國偉，每次500 元約十餘次；又自96年1 月初起至
    2 月28日8 時止販賣海洛因予郭文霖，每次500 元，平均1
    天2 次。自95年12月底至96年2 月14日止，販賣海洛因予潘
    惠嬿，每次500 元，約7 次。自96年2 月7 日起至2 月14日
    止，販賣予黃金輝，每次100 至500 元不等平均2 天1 次。
    自95年10月間起至96年2 月26日止，販賣海洛因、甲基安非
    他命予羅振川數次，起訴範圍不明確，經公訴人於本院審理
    時陳稱起訴範圍與原審審理判決之範圍相同，合先敘明。
二、按被告之自白，非出於強暴、脅迫、利誘、詐欺、疲勞訊問
    、違法羈押或其他不當方法，且與事實相符者，得為證據，
    刑事訴訟法第156 第1 項定有明文。被告丁○○先辯稱：於
    96年5 月3 日警詢筆錄係警員以伊人幫人送貨，代為爭取交
    保等語詐欺、利誘，且在毒癮發作情況下所製作及警方以疲
    勞訊問方式取得，不具任意性云云。本院定期勘驗被告警詢
    時之錄音光碟，被告則表示無庸勘驗，被告改稱：警詢陳述
    是伊毒癮發作，精神狀況不好時製作云云。經本院勘驗被告
    警詢時之錄音光碟結果為：被告於警詢過程中，對答自然，
    回答簡潔有力，對於警員詢問，能做進一步解釋與說明，無
    打哈欠或語無倫次情事，依對話聲調，自然、有力，並無精
    神恍惚，毒癮發作之現象，被告丁○○亦坦承警詢筆錄內容
    均為其陳述無訛，此有勘驗筆錄在卷可稽（本院卷第155 頁
    ），足見被告警詢時，尚無因毒癮發作致無法正確陳述之情
    形。又按所謂疲勞訊問者，係指長時間疲勞轟炸或不得睡眠
    之接續詢問，或以強光照射不予休息，使被告疲憊不堪，違
    反任意性藉此詢問以資非法取證，本件警詢筆錄製作被告甲○○同意夜間詢問，自96年5 月3 日21時55分許開始詢問，
    至同日23時45分結束，全部詢問時間1 小時50分，被告詢問
    結束前並表示「以上所說是自由意識之陳述」有警詢筆錄可
    按，核屬合理時間範圍內且被告陳述均出於自由意思，而且
    被告移送檢察官偵查及聲請法院羈押訊問時均未表示警詢有
    何非法取供情事，是依上開規定，其於警詢之陳述係基於自
    由意志而非出於不正之訊問方法，當均有證據能力。
三、被告以外之人於偵查中向檢察官所為陳述，除顯有不可信之
    情況者外，得為證據，刑事訴訟法第159 條之1 第2 項定有
    明文。本件證人潘惠嬿、張建斌及被告甲○○、丁○○以證
    人地位於偵查中向檢察官所為之陳述，均已依法具結，且其
    等並未提及檢察官在偵查中有不法取供之情形，亦無證據可
    釋明其等之供述有顯不可信之情況，且其等均已於原審審理
    時出庭接受被告行使反對詰問權，依刑事訴訟法第159 條之
    1 第2 項規定，其等於偵查中向檢察官所為之陳述，自均具
    有證據能力。
四、被告以外之人於檢察事務官、司法警察官或司法警察調查中
    所為之陳述，與審判中不符時，其先前之陳述具有較可信之
    特別情況，且為證明犯罪事實存否所必要者，得為證據，刑
    事訴訟法第159 條之2 定有明文。本件證人張力元、阮君漢
    、談國偉、郭文霖、潘惠嬿、黃金輝、胡豐恭、郭啟斌、羅
    振川、張建斌及被告甲○○、丁○○以證人地位於警詢中所
    為之陳述，經核與其等於原審審理時所為供述不符，渠等於
    警詢中所為之陳述，經告知訴訟上之權利，且依法錄音，並
    於筆錄陳明係出於自由意識之陳述後簽名捺指印，亦無受到
    外力干擾或壓力之情形，且其中證人張力元、談國偉、阮君
    漢、郭文霖、潘惠嬿、張建斌均係因被告乙○○、丙○○被
    捕後打電話購買毒品而被查獲（談國偉係陪同張力元前往約
    定地點而被查獲），客觀上較無時間與被告勾串，或外力干
    擾，且除證人張力元外，其餘證人所供並有通訊監察譯文可
    供比對，被告甲○○、丁○○則係違反自己之利益，陳述對
    其等不利之事實，就通常而言，其虛偽之可能性較低，具有
    較可信之特別情況，而此復為證明
    本件犯罪事實存否所必要，則依刑事訴訟法第159 條之2 規
    定，其等於警詢中所為之陳述，自均具有證據能力。
五、被告以外之人於審判外之陳述，雖不符前四條之規定，而經
    當事人於審判程序同意作為證據，法院審酌該言詞陳述或書
    面陳述作成時之情況，認為適當者，亦得為證據。當事人、
    代理人或辯護人於法院調查證據時，知有第159條第1項不得
    為證據之情形，而未於言詞辯論終結前聲明異議者，視為有
    前項之同意。刑事訴訟法第159條之5定有明文。被告等於本
    院審理時均表示對於共同被告於警詢、偵查及原審之陳述同
    意作為證據，並均捨棄對質詰問權，本院審酌被告等於警詢
    偵查、原審之陳述均出於自由意思，並無非法取供之情事，
    認適當作為證據。
六、按依刑事訴訟法第198 條及第208 條規定，得選任鑑定人或
    囑託醫院、學校或其他相當之機關、團體為鑑定者，限於法
    院、審判長、受命法官或檢察官，否則其所為鑑定即不具有
    證據能力。惟由於司法警察機關調查中之案件，或有量大或
    急迫之情形，為因應實務之現實需求，認為當然有鑑定之必
    要者，基於檢察一體原則，得由該管檢察長對於轄區內之案
    件，以事前概括選任鑑定人或囑託鑑定機關（團體）之方式
    ，俾便轄區內之司法警察官、司法警察對於調查中之此類案
    件，得即時送請事前已選任之鑑定人或囑託之鑑定機關（團
    體）實施鑑定，經法務部於92年9 月1 日以法檢字第092035
    083 號函釋在案。而依臺灣高等法院檢察署檢察長概括選任
    鑑定人或囑託鑑定機關（團體）名冊所載，法務部調查局為
    臺灣高等法院檢察署檢察長概括選任為毒品種類、成分之鑑
    定機關，故本件屏東縣政府警察局潮州分局送請法務部調查
    局所為毒品種類、成分之鑑定，亦具有證據能力。
七、再按偵查犯罪機關依法定程序監聽之錄音，應認該監聽所得
    之錄音帶，始屬調查犯罪所得之證據，但依據監聽錄音結果
    予以翻譯而製作之通訊監察譯文，乃該監聽錄音內容之顯示
    ，此為學理上所稱之派生證據，屬於文書證據之一種。本件
    卷附監聽譯文，被告乙○○、丙○○於本院陳稱監聽譯文是
    渠等與對方通話內容沒錯，且該譯文經員警及檢察官於警詢
    、偵查及原審時提示詢問被告乙○○、丙○○等及相關證人
    即通話者阮君漢、談國偉、郭文霖、潘惠嬿、黃金輝、胡豐
    恭、郭啟斌、羅振川、張建斌，對於監聽譯文內容之真實性
    並不爭執，且有通訊監察書在卷可按，是卷附監聽譯文，自
    得為證據。
貳、實體方面：
一、訊據上訴人即被告丙○○對於前揭事實坦承不諱，上訴人即
    被告乙○○、甲○○、丁○○則矢口否認有何販賣毒品犯行
    。被告乙○○辯稱：伊未販賣毒品，相關證人之供述前後矛
    盾，通訊監察譯文雖為其對話內容，但不是談毒品交易，且
    伊係因施用海洛因及甲基安非他命，而持有如附表二所示之
    毒品及器具，自難單憑各該證據即認定伊果有販賣毒品之情
    事。被告甲○○辯稱：證人張力元於警詢中之陳述前後不一
    ，被告丁○○、證人郭啟斌伊於警詢及檢察官偵查中之陳述
    有所不實，伊於警詢中陳稱曾為被告乙○○送交毒品予買家
    ，則係因積欠被告乙○○金錢，遭其教唆他人毆打，挾怨報
    復，所為虛偽陳述，亦與事實不符，事實上伊並無任何參與
    販賣毒品之行為。被告丁○○辯稱：本件通訊監察期間並未
    發現任何伊與被告乙○○或毒品買家之通話，且伊於警詢及
    檢察官偵查中陳述曾為被告乙○○交付毒品予買家，係因警
    方告知如此即可交保始然，事實上伊亦無參與販賣毒品之情
    事各云云，經查：
(一)、被告乙○○販賣甲基安非他命予丁○○之事實，業據證人即
    共同被告丁○○警詢中陳述：「乙○○有叫我幫他送毒品給
    要買的人，然後有幫他送並且把錢收回來，在（再）交給乙○○本人。‧‧‧‧因為沒有工作，之前我都跑去乙○○的
    家裡（潮州鎮），向他購買（甲基）安非他命，時間是95年
    8 月份左右，總共向他買三次，每次均以新台幣5 百元向他
    購買，然後乙○○就叫我幫他送給要買毒品的人，所以我才
    幫他送毒品等語明確（警詢二卷第3 頁）；又偵查中證稱：
    「去 (95) 年8 、9 月向乙○○買甲基安非他命3 、4 次，
    每次都是500 元，都是在他家樓下交易的。」、「之後他叫
    我幫他送毒品，並提供免費毒品供我施用等語無訛。 (偵查
    三卷第9 、10頁)， 而被告乙○○確有販賣毒品 (詳後說明
    ），被告甲○○、丁○○並為其送交毒品予購買者，關係蜜
    切，當無誣陷被告乙○○之理，證人丁○○上開證述自堪採
    信。
(二)、被告等販賣海洛因予張力元部分：
    證人張力元自96年2 月4 日起至96年9 月19日止，前後7
      次接受警方調查，其最初於96年2 月4 日警詢中陳稱：「
      我所注射一級海洛因毒品係向綽號『台語阿國』的男子所
      購得」、「（國仔的聯絡電話是）0000000000、00000000
      0 0 等二支電話」；嗣於96年2 月28日警詢中陳稱：「每
      次我都先以電話與『綽號國仔』聯絡後約定時間再一手交
      錢一手交貨方式交易毒品」、「96年2 月28日上午10時許
      我與『綽號國仔』同樣約定在『志成商工』大門前交易，
      還未交易就被警方查獲了」、「就是警方所提供相片上之
      甲○○本人‧‧‧‧與我交易的」；又於96年4 月5 日警
      詢中陳稱：「我知道他（指被告丁○○）是幫人家送的，
      是幫一位叫『國仔』男子送的」、「（丁○○賣毒品給我
      ）二、三次。我每次都以五百元，購買一包海洛因」、「
      正確時間我不太記得了，我知道大概是於96年1 月底起最
      後一次時間2 月初，交易地點有潮州鎮舊萬寶戲院現改為
      超商內（大樓一樓）、潮州鎮○○○路十字路口（7-11）
      超商對面那家超商內之電玩店內，該二次都是甲○○與丁○○一起拿給我海洛因的，另一處（次）是潮州鎮志成的
      大門口是丁○○拿給我的」；最後則於96年9 月19日警詢
      中陳稱：「乙○○我不認識，甲○○及丁○○就是將毒品
      交給我之年輕人。」等語明確。
    被告甲○○於96年3 月8 日警詢中陳稱：「乙○○叫我幫
      他送毒品海洛因及（甲基）安非他命給要購買的人，他就
      給我（甲基）安非他命施用。‧‧‧‧他販賣海洛因及（
      甲基）安非他命。‧‧‧‧他有時拿三、四佰元給我加車
      油，（甲基）安非他命給我吃不用錢。‧‧‧‧丙○○她
      知道，乙○○他拿毒品給我吃時丙○○都在場。」並於96
      年4 月30日警詢中陳稱：「張力元我曾在潮州鎮（萬甲鄉
      檳榔攤，潮州鎮○○路與介壽路口之超商內電玩店）及舊
      萬寶戲院（潮州鎮）樓下，各拿一次海洛因給他，數量約
      五百元的海洛因，這兩次我是與丁○○一起去的，海洛因
      是乙○○拿給我叫我送過（去）的，而丁○○是我拿了海
      洛因之後再去找丁○○叫他陪我去送海洛因給張力元的。
      」（見偵字第1498號卷第53、54頁）又於檢察官偵查中證
      稱：「乙○○是朋友介紹的，後來乙○○叫我幫他送毒品
      ，後來我有答應。.... 張 力元我送過二次... （幫乙○○拿東西（指毒品）時，丙○○）有在場。」等語不諱。
    被告丁○○於96年5 月3 日警詢中陳述：「乙○○有叫我
      幫他送毒品給要買的人，然後有幫他送並且把錢收回來，
      在（再）交給乙○○本人。‧‧‧之前我都跑去乙○○的
      家裡（潮州鎮），向他購買（甲基）安非他命，時間是95
      年8 月份左右，總共向他買三次，每次均以新台幣5 百元
      向他購買，然後乙○○就叫我幫他送給要買毒品的人，所
      以我才幫他送毒品。‧‧‧‧乙○○都會拿（甲基）安非
      他命給我吃不用錢，直到95年10月左右乙○○才每天拿五
      百元給我，當作幫他送毒品的工資，‧‧‧‧張力元時間
      大概是95年11月份左右，我跟甲○○曾送五百元的海洛因
      到潮州鎮舊萬寶戲院樓下（現改為超商）給他，當時甲○○拿給他，最後在潮州鎮萬甲鄉檳榔（往力社與大同路）
      左斜對面的電玩店內，張力元退還五百元的海洛因給甲○○，因為張力元嫌毒品的量太少，另外一次是在潮州鎮志
      成商工大門前，我帶張力元到乙○○家裡樓下去，我上去
      拿五百元海洛因給張力元的。」（問：去年九月至十一月
      之間你幫乙○○送過幾次毒品？）大約十幾次，大部分都
      在乙○○住處的樓下，除了張力元、羅振川、郭啟斌之外
      ，其他人我並不認識。‧‧‧甲○○載我的只有萬寶戲院
      那一次‧‧‧‧。」等語屬實。
    被告丙○○於原審院審理時坦承：其自96年1 月中旬起迄
      96年2 月28日被查獲時止，與被告乙○○共同販賣海洛因
      及甲基安非他命，除擔任接聽電話之工作外，並曾交付毒
      品及收取價金等情不諱，且被告甲○○於警詢亦稱：我幫
      乙○○送毒品，乙○○會拿甲基安非他命給我吸食，丙○○在場都知道。我在95年12月認識丙○○，在乙○○家中
      認識等語（參警詢一卷第9 、10頁）。而被告丙○○於警
      詢亦稱認識甲○○，在乙○○住處認識，又被告丁○○於
      警詢自承於96年1 月間，與甲○○尚參與附表一編號9-1
      販賣甲基安非他命予郭啟斌，足見被告丙○○、甲○○、
      丁○○於96年1 月底時均為被告乙○○販賣毒品，被告丙○○於審理供稱，不認識甲○○、丁○○云云，不足採信
      。是附表一編號2-2 、2-3 被告4 人共同販賣海洛因予張
      力元無訛。
    被告甲○○於96年3 月8 日經警持檢察官簽發之拘票拘提
      到案，如前所述，此時證人張力元已供出其係為被告乙○○送交毒品之人，被告丁○○於96年5 月3 日經警持檢察
      官簽發之拘票拘提到案，如前所述，斯時證人張力元及被
      告甲○○亦已供出其係為被告乙○○送交毒品之人，被告
      甲○○、丁○○於警詢及檢察官偵查中陳述其等為被告乙○○送交毒品，無非係自知法網難逃始然。且被告甲○○
      倘係因被毆而挾怨報復，應僅止於指證被告乙○○販賣毒
      品，豈有自承為被告乙○○送交毒品之理？所辯顯無可採
      。又證人吳朝輝於原審審理時證稱：「（問：丁○○如何
      到案？）請檢察官核發拘票拘提到案，因為丁○○之前都
      有證人指證他，所以請檢察官核發拘票。‧‧‧‧（問：
      在問丁○○時，當時旁邊是否（有）家人在場？）抓他時
      沒有，詢問他時他女朋友有到場，大部分都在場。」是被
      告丁○○既係因罪嫌重大經拘提到案，其女友並已於警詢
      時到場，上開警詢筆錄，並經本院勘驗並無非法取供情事
      ，被告丁○○亦表示警詢筆錄為其陳述內容，是其警詢陳
      述出於自由意志，被告丁○○辯稱其於警詢及檢察官偵查
      中之陳述，係出於警方以交保利誘云云，無非事後卸責之
      詞，亦無可採。
    依上所述，被告乙○○確有如附表一編號2-1 所示與被告
      丁○○共同販賣海洛因予張力元，暨於96年1 間中旬被告
      丙○○加入後，有如附表一編號2-2 、2-3 所示與被告丙○○、甲○○、丁○○共同販賣海洛因予張力元之情事，
      洵無疑義。
(三)、販賣甲基安非他命予郭啟斌、羅振川，附表一編號9-1 、10
    -1部分：
    證人郭啟斌於警詢中陳稱：「我與丁○○、吳炳峰（鋒）
      交易一次五百元的（甲基）安非他命，我是打乙○○的電
      話0000000000，當時是吳炳峰（鋒）接的，然後吳炳峰（
      鋒）在（再）與丁○○共乘機車送（甲基）安非他命來博
      新網咖店外面給我。」等語明確；就此，被告丁○○於警
      詢中陳稱：「郭啟斌我認識，我跟甲○○一起送過（甲基
      ）安非他命給他。‧‧‧‧是96年1 月份，是甲○○來找
      我，載我去潮州鎮博新網咖店外拿五百元的（甲基）安非
      他命給郭啟斌，是甲○○拿毒品給郭啟斌時我才知道是那
      次是要送毒品的。」等語不諱。而被告甲○○於警詢中陳
      稱：「郭啟斌有一次在潮州鎮博新網咖拿了二百元的錢給
      我，叫我去幫他買（甲基）安非他命，我拿了之後就載丁○○在外面亂逛，時間大概是96年一月份早上八時～九時
      許的事情，那一次我沒有拿給他，因為沒有拿到（甲基）
      安非他命」等語。被告丁○○雖推稱事前不知情，但並不
      諱言有交付甲基安非他命予郭啟斌，被告甲○○則根本否
      認有交付甲基安非他命完成交易之情事，其陳述互相矛盾
      ，且郭啟斌與被告丁○○係國中同學，與被告甲○○亦從
      小就認識（見郭啟斌於原審及甲○○於警詢中之陳述），
      苟無其事，應無設詞構陷之理，顯見被告丁○○、甲○○
      所述均屬推諉卸責之詞，不足採信。又被告甲○○於檢察
      官偵查中證稱：「（問：你去幫乙○○拿東西時丙○○是
      否在場？）有在場。」且被告丙○○係於96年1 月中旬起
      加入與被告乙○○共同販賣毒品，已據前述，則被告乙○○、丙○○、甲○○、丁○○有如附表一編號9-1 所示共
      同販賣甲基安非他命予郭啟斌之情事，並無疑義。
    證人羅振川於警詢中陳稱：「之前在95年10月份是乙○○
      與丁○○出來在做而已，起初只有賣（甲基）安非他命‧
      ‧‧‧那時候我幾乎每天向他們購買（甲基）安非他命價
      格從五百至壹仟元不等」，且被告丁○○於警詢中亦陳稱
      ：「羅振川是95年11月份左右，我記得是在乙○○家樓下
      ，我有拿一次五百元之（甲基）安非他命給羅振川，我還
      幫他墊付五百元，因為乙○○很無情，如果沒有付現都不
      要賣毒品給人家，我幫羅振川先墊付的五百元，當天下午
      羅振川就拿來還我。」可見，被告乙○○、丁○○有如附
      表一編號10-1所示共同販賣甲基安非他命予羅振川之情事
      ，亦無疑義。
(四)、被告乙○○、丙○○共同販賣海洛因部分：
    附表一編號3-1 至3-11部分，被告丙○○自96年1 月中旬
      起與被告乙○○共同販賣毒品，擔任接聽電話之工作，並
      有送交毒品予買家及收取價金之情事，已據前述。又證人
      阮君漢於警詢中陳稱：「我向乙○○購買毒品（指海洛因
      ）時，大都由丙○○接聽電話，再由乙○○接聽來購買毒
      品。‧‧‧‧自民國96年1 月開始（正確日期我不清楚）
      即向乙○○購買毒品，最後一次是96年2 月26日下午約16
      時左右購買的。‧‧‧‧有時候一星期，有時候二、三天
      購買一次，每次均購買毒品海洛因新台幣伍佰元。‧‧‧
      ‧有時候在光春郵局前，有時候在全家便利商店，有時候
      在其他的地方」等語，可見被告乙○○、丙○○確有共同
      販賣海洛因予阮君漢之事實無誤，至其時間、地點及數量
      ，證人阮君漢既僅泛泛言之，並未一一確實指明，且事實
      上亦甚難記憶清楚而毫無舛誤，自以通訊監察所得信而有
      徵，而足以為憑（以下皆同）。準此，阮君漢既於如附表
      一編號3-1 至3-11所示時間，撥打電話向被告乙○○、丙○○購買海洛因，並約定交付地點，諸如：「我小胖‧‧
      ‧‧半張（指500 元）‧‧‧‧軟仔（指海洛因）‧‧‧
      ‧你在家嗎‧‧‧‧我到了」、「我小胖‧‧‧‧買一張
      （指1,00 0元）軟仔‧‧‧‧日新門口」等等，自堪認定
      被告乙○○、丙○○有如附表一編號3-1 至3-11所示共同
      販賣海洛因予阮君漢之情事。
    附表一編號4-1 至4-8 部分，證人談國偉於警詢中陳稱：
      「（前後向乙○○購買海洛因）約有十幾次‧‧‧‧大約
      隔日購買一次」、「是於96年1 月中旬‧‧‧‧開始購買
      ，總共購買約有十幾次，每次均以500 元，曾經有一次以
      390 元向乙○○購買海洛因毒品，交易地點均在潮州鎮志
      成商工校門前，有時也曾在乙○○住宅外面」等語，且依
      通訊監察譯文，談國偉於如附表一編號4- 1至4-8 所示時
      間，撥打電話向被告乙○○、丙○○購買海洛因，諸如：
      「我剛那個『韓國』‧‧‧‧我籌有四百多了‧‧‧‧（
      對方）他在樓下等你了」、「我韓國‧‧‧‧我剩三百七
      ‧‧‧‧（對方）好，我叫人用給你‧‧‧‧在家裏這喔
      」等等，則被告乙○○、丙○○有如附表一編號4- 1至4-
      8 所示共同販賣海洛因予談國偉之情事，即無疑義。
    附表一編號5-1 至5-45部分，證人郭文霖於警詢中陳稱：
      「我是以公用電話撥打乙○○（綽號國輝）男子所持有之
      手機號碼0000000000，告訴他我：『阿霖要買五百塊軟仔
      （海洛因）』，然後國輝或他女友（我不知道她的姓名）
      就依他們指示的地點等候交易。‧‧‧‧是96年1 月初旬
      （日期不清楚）開始購買海洛因毒品，平均每天向乙○○
      （綽號國輝）男子購買二次左右，每次購買新台幣五百元
      ，每小包約0.1 公克‧‧‧‧乙○○駕駛壹部車號KV-248
      7 自小客車，車內搭載他女友等二人，然後他指示地點等
      候，待乙○○到後搖下車窗拿壹小包海洛因給我，一手交
      錢一手交貨」等語，且依通訊監察譯文，郭文霖於如附表
      一編號5-1 至5-45所示時間，撥打電話向被告乙○○、丙○○購買海洛因，諸如：「我阿林（霖）‧‧‧‧五百‧
      ‧‧‧光春郵局‧‧‧‧（對方）好！好！」、「我阿林
      （霖）‧‧‧‧五百‧‧‧‧（對方）茂隆骨科」等等，
      則被告乙○○、丙○○有如附表一編號5-1 至5-45 所 示
      共同販賣海洛因予郭文霖之情事，並無疑義。
    附表一編號6-1 至6-4 部分，證人潘惠嬿於警詢中陳稱：
      「我都是向一名叫乙○○之男子所購買，我每次都購買一
      小包（海洛因），每一小包新台幣伍佰元，有時伍佰元的
      也分2 小包裝。‧‧‧‧我是自95年12月底（正確時間我
      忘記），開始向乙○○購買。‧‧‧‧打乙○○之行動電
      話0000000000號連絡」，又於檢察官偵查中證稱：「（問
      ：買毒品的頻率？）最久一個禮拜，有時四到五天，二次
      二包五百元，其他都是一包一包賣五百塊。‧‧‧‧（地
      點）在志成商工」等語，且依通訊監察譯文，潘惠嬿於如
      附表一編號6- 1至6-4 所示時間，撥打電話向被告乙○○
      、丙○○購買海洛因，諸如：「（對方）你誰？喔～燕（
      嬿）嗎？‧‧‧‧嗯啦。‧‧‧‧一張啦。‧‧‧‧（對
      方）茂隆骨科」、「五百‧‧‧‧嬿仔啦。‧‧‧‧（對
      方）好～我家」等等，則被告乙○○、丙○○有如附表一
      編號6-1 至6-4 所示共同販賣海洛因予潘惠嬿之情事，亦
      無疑義。
    附表一編號7-1 、7-2 部分，證人黃金輝於警詢中陳稱：
      「我是向乙○○所購買。‧‧‧‧均以電話聯絡。‧‧‧
      ‧（其電話號碼為）0000-00000 0。‧‧‧‧約二天向乙○○購買一次毒品，每次購買海洛因及（甲基）安非他命
      新台幣500 元或1000元不等」等語，且依通訊監察譯文，
      黃金輝於如附表一編號7-1 、7-2 所示時間，撥打電話向
      被告乙○○、丙○○購買海洛因，略謂：「我輝仔‧‧‧
      ‧一張啦。‧‧‧‧（對方）日新的潮和國小這」、「我
      輝仔，我剩四張（指400 元），麻煩一下。（對方）好啊
      ‧‧‧‧四線道十字路口，我家出來志成那」，可見被告
      乙○○、丙○○確有如附表一編號7-1 、7-2 所示共同販
      賣海洛因予黃金輝之情事。
    附表一編號8-1 、8-2 部分，證人胡豐恭於警詢中陳稱：
      「海洛因是向乙○○購買的‧‧‧‧（乙○○）住潮州志
      成後面那，他家樓下開理髮廳，是他姐姐開的。‧‧‧‧
      96 年2月12、13、14日向乙○○購買三次海洛因，交易地
      點都是在乙○○住處前（屏東縣潮州鎮○○路17號）。‧
      ‧‧‧向乙○○拿二次海洛因每次一千元、另一次海洛因
      拿二千元是乙○○的女友拿下來給我的」等語，且依通訊
      監察譯文，胡豐恭於如附表一編號8- 1、8- 2所示時間，
      撥打電話向被告乙○○、丙○○購買海洛因，略謂：「我
      恭啊‧‧‧‧要調軟的‧‧‧‧（對方）我在家‧‧‧‧
      按那我過去‧‧‧‧一啦（指1,000 元）、「我拿2 仟元
      軟仔是幾包‧‧‧‧我忠仔（恭仔）‧‧‧‧是一包1 仟
      ‧‧‧‧你那個重量怎樣。‧‧‧‧（對方）0.35含袋子
      。‧‧‧‧這樣，我等一下再打給你。」可見如證人胡豐
      恭所稱，被告乙○○、丙○○確有如附表一編號8-1 、8-
      2 所示共同販賣海洛因之情事。至96年2 月13日該次，依
      通訊監察譯文：「我恭仔啦‧‧‧‧（另一男子）我現在
      很難過，你先給我欠‧‧‧‧（對方即乙○○）你找別人
      ，不要為難我」，顯然並未達成交易，自難認為被告乙○○、丙○○有該一販賣海洛因予胡豐恭之行為。
    附表一編號9-2 、9-3 部分，證人郭啟斌於警詢中陳稱：
      「（向乙○○等人購買毒品）時間是從95年12月中旬開始
      至最後一次交易時間是在乙○○被警察抓之三天前（96年
      2 月份），交易地點乙○○家樓下（潮州鎮）、潮州光春
      圓環威寶電信對面、潮州志成學校大門口前、我家外面巷
      口（潮州鎮○○里○○路61巷口）。‧‧‧‧我跟乙○○
      交易毒品有二次，一次買500 元的海洛因、一次買500 元
      （甲基）安非他命，都是乙○○開白色汽車送來我家的‧
      ‧‧‧丙○○交易海洛因毒品二次，每次五百元，第一次
      地點本來是在潮州鎮志成大門口前因為等不到人，所以就
      到乙○○家樓下交易、第二次光春圓環威寶電信對面」等
      語，除如附表一編號9-1 所示部分已據前述外，依通訊監
      察譯文，郭啟斌於如附表一編號9-2 、9-3 所示時間，撥
      打電話向被告乙○○、丙○○購買海洛因及甲基安非他命
      ，略謂：「我阿斌‧‧‧‧軟仔‧‧‧‧五（指500 元）
      ‧‧‧‧（對方）我在崙仔頂‧‧‧‧我馬上過去」、「
      硬仔（指甲基安非他命）1 張‧‧‧‧我彬（斌）仔‧‧
      ‧‧（對方）在光春圓環這裡。威寶旁邊這條路。」可見
      被告乙○○、丙○○亦有如附表一編號9-2 、9-3 所示共
      同販賣海洛因及甲基安非他命予郭啟斌之情事。
    附表一編號10-2、10-3部分，證人羅振川於警詢中陳稱：
      「我都打國輝留給我的電話0000000000，打給國輝問他有
      沒有毒品，再向他購買。‧‧‧‧我於95年10月份開始向
      國輝購買毒品最後一次是在國輝（被）警察抓的前一、二
      天（96年2 月26、27日後左右），我大部分都向國輝購買
      （甲基）安非他命，海洛因只有購買三次左右。‧‧‧‧
      我最後一次大約在過年前96年1 月份，總計約向他們買了
      三、四萬元的（甲基）安非他命‧‧‧‧（地點）有乙○○家的門口（潮州鎮○○路）、潮州運動公園停車場、我
      住的地方潮州鎮○○里○路）145 巷42-3號前路口、潮州
      鎮百利遊藝場、潮州鎮博新網咖店內、潮州光春天橋旁、
      有一次‧‧‧‧是在潮州鎮崙東里的大廟前、最後一次96
      年2 月26日、27日正確日期忘記了‧‧‧‧叫我去潮州八
      百屋汽車材料百貨找他‧‧‧‧由丙○○（返家）上樓拿
      （甲基）安非他命下來給我」等語，除如附表一編號10-1
      所示部分已據前述外，依通訊監察譯文，羅振川於如附表
      一編號10-2、10-3所示時間，撥打電話向被告乙○○、丙○○購買甲基安非他命，略謂：「我川啊‧‧‧‧（對方
      ）我現在財神宮‧‧‧‧崙仔頂大廟‧‧‧‧一張，硬的
      哦」、「川仔‧‧‧‧硬仔半半多少‧‧‧‧（對方）我
      跟你說多少‧‧‧‧25啦‧‧‧‧（對方）你過去我家那
      裡等，我叫妹仔回去拿。」可見被告乙○○、丙○○有如
      附表一編號10-2、10-3所示共同販賣甲基安非他命予羅振
      川之情事，毫無疑義  。
    附表一編號11-1至11-3部分，證人張建斌於警詢中陳稱：
      「我於96年1 月大概是27日下午15時許，‧‧‧‧在屏東
      縣潮州鎮○○里○○路志成商工校門口前，我向乙○○購
      買新台幣五百元軟仔海洛因壹小包；第二次於96年2 月8
      日下午16時許，‧‧‧‧在潮州鎮○○路日新商工學校前
      ，我向乙○○購買新台幣五百元軟仔海洛因壹小包；另第
      三次於96年2 月10日左右下午16時許，‧‧‧‧在潮州鎮
      ○○路814 超商前，向乙○○購買新台幣五百元軟仔海洛
      因壹小包」，並於檢察官偵查中證稱：「我打他00000000
      00號手機。‧‧‧‧我向他買海洛因，一包五百元」等語
      ，且依通訊監察譯文，張建斌於如附表一編號11-2、11-3
      所示時間，撥打電話向被告乙○○、丙○○購買海洛因，
      略謂：「我樂腳斌‧‧‧‧（對方）你到日新這‧‧‧‧
      拿五百給我」、「我長腳賓（斌）仔‧‧‧‧（對方）我
      在814 ‧‧‧‧我要500 」，可見證人張建斌所供非虛，
      被告乙○○、丙○○確有如附表一編號11-1至11-3所示共
      同販賣海洛因予張建斌之情事，亦無疑義。
    警方自96年2 月6 日起至同年月27日止，對被告乙○○所
      持用之0000000000號行動電話實施通訊監察，並將通話內
      容逐字翻譯為文字，經證人即承辦員警吳朝輝、宋文顯、
      鄭錦龍於本院審理時證稱屬實，並有臺灣屏東地方法院檢
      察署通訊監察書及通訊監察譯文附卷可稽。依該通訊監察
      譯文所顯示，阮君漢、談國偉、郭文霖、潘惠嬿、黃金輝
      、胡豐恭、郭啟斌、羅振川、張建斌及不詳姓名者多人，
      確有撥打上開行動電話向被告乙○○、丙○○購買海洛因
      及甲基安非他命之情形，並據阮君漢、談國偉、郭文霖、
      潘惠嬿、黃金輝、胡豐恭、郭啟斌、羅振川、張建斌等人
      陳稱無訛（詳如後述），自難任令被告乙○○推諉卸責。
    被告乙○○、丙○○於上述時地，共同販賣海洛因予阮君
      漢、談國偉、郭文霖、潘惠嬿、黃金輝、胡豐恭、郭啟斌
      、羅振川、張建斌等人之事實，業據證人即共同被告丙○○於審判中坦承不諱，且各次販賣事實均有監聽譯文可資
      佐證（詳如附表一所示），證人阮君漢、談國偉、郭文霖
      、潘惠嬿、黃金輝、胡豐恭、郭啟斌、羅振川、張建斌等
      人於原審改稱未向被告乙○○購買海洛因云云，無非迴護
      之詞，自無足取。
(六)、扣案如附表二編號1 至6 所示之物，經被告乙○○於本院審
    理時坦承均為其所有，其中攪拌器係海洛因添加葡萄糖攪伴
    所用，夾鏈袋係預備分裝海洛因及甲基安非他命，電子磅秤
    係購入及分裝海洛因、甲基安非他命所用，且如附表二編號
    1 所示之物經鑑定確含有海洛因成分，如附表二編號2 所示
    之物經鑑定確呈甲基安非他命陽性反應，有法務部調查局96
    年3 月30日調科壹字第09623029050 號鑑定書、高雄醫學大
    學附設中和紀念醫院檢驗報告各1 紙附卷可稽，依被告乙○○同時持有海洛因63包、甲基安非他命38包之大量之毒品、
    空夾鏈袋、攪伴器、電子磅秤、葡萄糖觀之，被告乙○○確
    有販賣海洛因、甲基安非他命情事。
(七)、販賣毒品係違法行為，非可公然為之，亦無公定之價格，不
    論任何包裝，均可任意分裝增減分量，而每次買賣之價量，
    亦可能隨時依雙方間之關係深淺、資力、需求量及對行情之
    認知、來源是否充裕、查緝是否嚴謹，購買者被查獲時供述
    購買對象之可能性風險之評估等，因而異其標準，並機動調
    整，非可一概而論，販賣之利得除經坦承犯行或價量俱臻明
    確外，委難察得實情，販賣之人從價差或量差中牟利方式雖
    異，其意圖營利之非法販賣行為則一，是除非別有事證，足
    認係按同一價量委買、轉售或無償贈與，確未牟利外，尚難
    執此遽認非法販賣之證據有所未足，致使知過坦承者難辭重
    典，飾辭否認者反得僥倖，而失情理之平。而海洛因、甲基
    安非他命毒品物稀價昂，取得不易，且為政府嚴予查緝之違
    禁物，而販賣毒品之刑責甚重，其法定本刑最高為死刑、無
    期徒刑，歷來幾乎所有販賣毒品者被查獲後，唯恐被判處重
    罪，均無所不用其極否認有販賣毒品或有意圖販賣而持有毒
    品之犯行，少有販賣毒品之被告自行坦承有販賣毒品者，而
    凡販賣毒品者苟無利潤可圖，衡情應無甘冒被查緝法辦重刑
    之危險而無端平價供應他人，又有扣案海洛因63包、甲基安
    非他命38包之大量之毒品及稀釋、攪拌、秤量、分裝之葡萄
    糖、攪伴器、電子磅秤、空夾鏈袋等販賣工具，被告2 人主
    觀上營利之意圖甚明。
(八)、綜上所述，本件被告乙○○、甲○○、丁○○否認有販賣毒
    品之情事，所辯均無非事後卸責之詞，俱不足採信；證人張
    力元、阮君漢、談國偉、郭文霖、潘惠嬿、黃金輝、胡豐恭
    、郭啟斌、羅振川、張建斌嗣後於原審審理時翻異前供，證
    稱渠等未向被告乙○○等人購買毒品云云，顯屬迴護之詞，
    亦無可採，事證明確，被告乙○○、丙○○、甲○○、丁○○犯行均堪認定。
二、按海洛因、甲基安非他命係屬毒品危害防制條例第2 條第2
    項第1 款、第2 款所定之第一級毒品及第二級毒品，不得非
    法持有或販賣，被告乙○○、丙○○、甲○○、丁○○販賣
    海洛因及甲基安非他命，各係犯同條例第4 條第1 項之販賣
    第一級毒品罪及第4 條第2 項之販賣第二級毒品罪（詳如附
    表三、四、五、六所示）。其等於販賣前後持有海洛因及甲
    基安非他命之低度行為，應各為其等販賣海洛因及甲基安非
    他命之高度行為所吸收，均不另論罪。如附表一編號2-1 、
    10-1所示部分，被告乙○○、丁○○間有犯意聯絡及行為分
    擔；如附表一編號2-2 、2-3 、9-1 所示部分，被告乙○○
    、丙○○、甲○○、丁○○間有犯意聯絡及行為分擔；其餘
    部分（不含如附表一編號1-1 、1-2 及1-3 所示部分），被
    告乙○○、丙○○間有犯意聯絡及行為分擔，均為共同正犯
    。又刑法於94年2 月2 日修正公布，刪除第56條連續犯之規
    定，自95年7 月1 日施行，原多次販賣毒品之行為，於修正
    前均依連續犯論以一罪，修正後基於數罪之本質及刑罰公平
    原則之考量，即係將本應各自獨立評價之數罪，回歸本來就
    應賦予複數法律效果之原貌，而所謂集合犯是指立法者所制
    定之犯罪構成要件中，本預定有數個同種類之行為將反覆實
    行之犯罪而言，而論以一罪，是以對於集合犯，必須從嚴解
    釋，以符合立法本旨，觀諸同條例所定之販賣毒品罪之構成
    要件文義，實無從認定立法者本即預定該犯罪之本質，必有
    數個同種類行為而反覆實行之集合犯行，故販賣毒品罪，難
    認係集合犯，應採一罪一罰，始符合立法本旨，最高法院96
    年度臺上字第6048號判決意旨可資參照。被告乙○○、丙○○、甲○○、丁○○所犯各如附表一所示之罪，犯意各別，
    各該犯行時間並非緊接，對象、地點亦不盡相同，每次行為
    在時間差距上均可分開，難認其等主觀上均出於一次之決意
    ，均具有獨立性，每次行為皆可獨立成罪，依社會通念，應
    認以數罪評價，始符刑罰公平原則，故各予分論併罰。公訴
    人認其等多次販賣海洛因及多次販賣甲基安非他命之行為，
    各係集合犯而為包括一罪，容有未洽。
三、被告乙○○曾犯煙毒、麻醉藥品管理條例（4 次）及毒品危
    害防制條例（2 次）之罪，其中所犯煙毒罪及第1 次所犯麻
    醉藥品管理條例之罪，於83年9 月13日經原審法院判處有期
    徒刑3 年1 月及5 月，應執行有期徒刑3 年4 月確定，於85
    年3 月7 日假釋出獄（嗣經撤銷假釋，應執行殘刑1 年10月
    又10日）；第3 次所犯麻醉藥品管理條例之罪，於86年10月
    28日經本院判處有期徒刑6 月，如易科罰金以銀元300 元折
    算1 日確定，第4 次所犯麻醉藥品管理條例之罪，於86年10
    月8 日經本院判處有期徒刑5 年3 月確定，二者與前述殘刑
    1 年10月又10日接續執行，於90年3 月20日假釋出獄，嗣又
    經撤銷假釋執行殘刑3 年6 月又4 日，甫於95年3 月27日執
    行完畢；被告甲○○曾犯贓物、竊盜及毒品危害防制條例（
    2 次）之罪，其中第1 次所犯毒品危害防制條例之罪，於93
    年10月5 日經原審法院判處有期徒刑10月及10月，應執行有
    期徒刑1 年6 月確定，甫於95 年1月17日執行完畢；被告丁○○曾犯毒品危害防制條例之罪，於93年2 月24日經國防部
    南部地方軍事法院判處有期徒刑10月確定，甫於93年11月4
    日執行完畢，有臺灣高等法院被告前案紀錄表在卷可憑，被
    告乙○○、甲○○、丁○○受徒刑之執行完畢後，5 年以內
    故意再犯如附表三、五、六所示有期徒刑以上各罪，均為累
    犯，其法定刑為有期徒刑及罰金部分，俱應依法加重其刑（
    法定刑為死刑、無期徒刑部分，依刑法第64條第1 項及第65
    條第1 項規定不得加重）。查本件被告丙○○行為時未滿20
    歲，年輕識淺，因與大其17歲之被告乙○○結識，進而同居
    ，涉事未深，誤入歧途，而參與被告乙○○販賣毒品；被告
    甲○○、丁○○均沾染施用毒品惡習有其前科表可稽，無法
    戒除毒癮，為解毒癮，而為被告乙○○指揮送交毒品及收款
    ，販賣毒品之價金悉歸被告乙○○取得。被告丙○○、甲○○、丁○○所犯販賣第一、二級毒品法定最低本刑為無期徒
    刑及有期徒刑7 年，均為重刑，且被告甲○○、丁○○參與
    販賣次數、數量不多，依被告乙○○指示交付，犯罪情節難
    與大盤毒梟者相提併論，被告3 人上述原因、動機及與主嫌
    楊國輝之特殊關係而涉案，在客觀上足以引起一般同情，堪
    以憫恕，即令處以最低度刑，仍有致情法失平之處，誠屬情
    輕法重，難謂符合刑罰之相當性，參照司法大法官釋字第26
    3 號解釋意旨，被告丙○○、甲○○、丁○○爰依刑法第59
    條規定，均酌以減輕其刑 (95年度臺上字第788 號判決意旨
    參照)。 被告甲○○、丁○○刑有加重、減輕，爰先加後減
    之。至被告乙○○明知毒品戕害人體身心健康，危害社會治
    安甚鉅，為貪圖不法暴利而販賣予他人，並居於主導地位，
    利用涉事未深之丙○○及吸毒成癮之甲○○、丁○○為其販
    賣毒品，且販賣次數甚多，並無特殊之原因、環境，客觀上
    足以引起社會一般同情，而有堪以憫恕情形，自無適用刑法
    59條減輕其刑之寬典。
四、原審論處被告等罪刑，固非無見，惟查，(一)刑法第59條之酌
    量減輕其刑，必須犯罪另有特殊之原因與環境等，在客觀上
    足以引起一般同情，認為即予宣告法定低度刑期猶嫌過重者
    ，始有其適用。原判決於理由內係認被告等人販賣第一、二
    級毒品法定最低本刑均不可謂為不重，被告等人販賣海洛因
    及甲基安非他命，每次之金額不過數百元或數千元，其販賣
    所得非鉅，論其情節，遠非可與大盤毒梟相比，誠屬情輕法
    重，衡情均尚有可憫恕之處，爰均依刑法第59條規定酌量減
    輕其刑。然販賣毒品者明知毒品戕害人體身心健康，危害社
    會治安甚鉅，為貪圖不法暴利而販賣予他人，惡性甚重，究
    有如何特殊之原因、環境，客觀上足以引起社會一般同情，
    而有堪以憫恕情形，則未以說明，尚有未合。(二)供販賣毒品
    所用或因販賣毒品所得之財物，依毒品危害防制條例第19條
    第1 項規定，均應沒收之，如全部或一部不能沒收時，追徵
    其價額或以其財產抵償之，乃刑法第38條第1 項第2 款職權
    沒收主義之特別規定，扣案如附表二編號3 、5 之攪拌器、
    電子磅秤，為被告乙○○所有，業據其供明在卷，並係供本
    件販賣海洛因、甲基安非他命攪拌、分裝秤量犯罪所用，爰
    依毒品危害防制條例第19條第1 項規定，宣告沒收；原審依
    刑法第38條第1 項第2 款規定宣告沒收，亦有未洽。(三)附表
    一編號5-44被告乙○○、丙○○販賣海洛因予郭文霖1 小包
    價格為1100元，原判決誤載為1000元，編號5-45被告乙○○
    、丙○○販賣海洛因予郭文霖價格為500 元，收取400 元，
    賒欠100 元，原審認販賣價格為400 元，均有未當。被告乙○○、甲○○、丁○○上訴意旨，否認犯罪，指摘原判決不
    當，為無理由；被告丙○○上訴意旨指摘量刑過重，然販賣
    第一級毒品法定最低刑為無期徒刑，而無期徒刑減輕者，為
    20年以下，15年以上有期徒刑，原審適用刑法第59條減輕其
    刑，已量處最低有期徒刑15年，無從再減輕，其上訴為無理
    由，惟原判決既有可議，自應由本院撤銷改判。茲審酌被告
    等明知毒品戕害人體身心健康，危害社會治安甚鉅，為貪圖
    不法暴利而販賣予他人，被告乙○○、甲○○、丁○○均有
    前科，素行欠佳，被告丙○○並無前科，素行良好，且行為
    時尚未滿20歲，年輕識淺，被告乙○○則係於犯罪中居於主
    導地位，被告丙○○、甲○○、丁○○參與販賣毒品原因、
    動機、販賣次數及參與程度，及被告丙○○於審理時坦承全
    部犯行，被告甲○○、丁○○於偵查中承認部分犯行，被告
    乙○○毫無悔改之意等一切情狀，分別量處附表三、四、五
    、六所示之刑，其中被告楊國輝判處無期徒刑部分，依刑法
    37條第1 項規定宣告褫奪公權終身，並均定其應執行之刑，
    以示懲儆。扣案如附表二編號1 、2 所示之海洛因及甲基安
    非他命，係查獲之第一、二級毒品，依毒品危害防制條例第
    18條第1 項前段規定，不問屬於犯人與否，均宣告沒收銷燬
    之；扣案如附表二編號3 、5 之攪拌器、電子磅秤，為被告
    乙○○所有，業據其供明在卷，並係供本件販賣海洛因、甲
    基安非他命攪拌、分裝秤量犯罪所用，爰依毒品危害防制條
    例第19條第1 項規定，宣告沒收。附表二編號4 、6 之葡萄
    糖、夾鏈袋為被告乙○○所有，供販賣毒品預備之物（詳如
    附表二備考欄所示），爰依刑法第38條第1 項第2 規定宣告
    沒收；如附表三、四、五、六所示被告乙○○、丙○○、甲○○、丁○○販賣第一級毒品及販賣第二級毒品所得之金錢
    ，均依毒品危害防制條例第19條第1 規定宣告沒收（共同正
    犯部分連帶沒收），如全部或一部不能沒收時，以其財產抵
    償之。且其中被告等人共同販賣第一級毒品、第二級毒品所
    得部分，係共同正犯之犯罪所得，因係合併計算，為避免執
    行時發生重複沒收、抵償之情形，故依連帶理論，諭知連帶
    沒收，如全部或一部不能沒收，以其等財產連帶抵償之。至
    附表二編號7 扣案之現金75000 元，無證據證明為販賣毒品
    所得，附表二編號8 所示之行動電話，其中供犯罪所用之00
    00000000、0000000000號行動電話，係洪偉誠、宋桔銘所申
    請，有各電信公司回函附卷可證，被告供稱上開電話係向他
    人借用或他人寄放，非其所有，亦不能證明係被告等所有，
    而另3 支則與犯罪無關，均不予宣告沒收；另如附表二編號
    9 所示之吸食器，雖係被告乙○○所有，惟與本件犯罪無關
    ，亦不予宣告沒收。
五、公訴意旨略以：如附表一編號1-1 、1-2 、1-3 所示部分，
    被告丙○○、甲○○、丁○○有共同販賣甲基安非他命之情
    事（按此部分公訴人雖於審判期日表明被告丙○○、甲○○
    、丁○○與販賣毒品無關，但未依刑事訴訟法第269 條第2
    項規定提出撤回書敘明理由，並不生撤回之效力）；如附表
    一編號2-1 、10-1所示部分，被告丙○○、甲○○有共同販
    賣海洛因及甲基安非他命之情事；如附表一編號3-1 至3-11
    、4-1 至4-8 、5-1 至5-45、6-1 至6-4 、7-1 至7-2 、8-
    1 至8-2 、9-2 至9-3 、10-2至10-3、11-1至11-3所示部分
    ，被告甲○○、丁○○有共同販賣海洛因及甲基安他命之情
    事；如附表一編號2-4 、3-12、4-9 、5-46、6-5 、7-3 、
    8-3 、9-4 、10-4所示部分，被告乙○○、丙○○、甲○○
    、丁○○有共同販賣海洛因及甲基安非他命之情事。因認被
    告乙○○、丙○○、甲○○、丁○○另涉有毒品危害防制條
    例第4 條第1 項之販賣第一級毒品及第4 條第2 項之販賣第
    二級毒品罪嫌云云，惟查：
(一)、如附表一編號1-1 、1-2 、1- 3所示部分，依前述被告丁○○之陳述，乃被告乙○○所單獨販賣，公訴人認被告丙○○
    、甲○○乃至被告丁○○本人亦有共同販賣之情事，應屬乏
    據。
(二)、如附表一編號2-1 、10 -1 所示部分，如前所述，係被告丁○○為被告乙○○將海洛因、甲基安非他命送交張力元及羅
    振川，且當時被告丙○○尚未加入與被告乙○○共同販賣毒
    品，公訴人認此部分被告丙○○、甲○○有與被告乙○○、
    丁○○共同販賣之情事，亦屬乏據。
(三)、如附表一編號3-1 至3-11、4-1 至4-8 、5-1 至5-45、6-1
    至6-4 、7-1 至7-2 、8-1 至8-2 、9-2 至9- 3、10-2至10
    -3、11-1至11-3所示部分，係依據證人阮君漢、談國偉、郭
    文霖、潘惠嬿、黃金輝、胡豐恭、郭啟斌、羅振川、張建斌
    之陳述，並比對通訊監察譯文，所認定之事實，依各該證人
    之陳述及通訊監察譯文之內容，尚難遽認被告甲○○、丁○○參與其中何一販賣海洛因或甲基安非他命犯罪，而應與被
    告乙○○、丙○○論以共同販賣海洛因或甲基安非他命罪名
    ，自難認為其等犯罪。
(四)、如附表一編號2-4 、3-12、4-9 、5-46、6-5 、7-3 、8-3
    、9-4 、10-4所示部分，其時間部分在通訊監察期間內，部
    分在通訊監察期間外，在通訊監察期間內部分，證人阮君漢
    、談國偉、郭文霖、潘惠嬿、黃金輝、胡豐恭、郭啟斌、羅
    振川所為之陳述，未有通訊監察譯文可資佐證者，自難遽認
    各該證人之陳述為真；在通訊監察期間外部分，既無通訊監
    察譯文可供比對，且張力元及上開證人，就時間、地點及數
    量，大抵均僅泛泛言之，而未一一確實指明，亦難單憑其等
    之陳述即遽認被告乙○○、丙○○、甲○○、丁○○果有其
    等所指之犯行，以免冤抑。從而，此部分即尚難認為被告乙○○、丙○○、甲○○、丁○○確有公訴人所指販賣海洛因
    及甲基安非他命犯行，惟因公訴人認為此部分與前述被告乙○○、丙○○、甲○○、丁○○經判決有罪之販賣海洛因及
    甲基安非他命犯行間，分別有集合犯之一罪關係，爰不另為
    無罪之諭知。
據上論斷，應依刑事訴訟法第369 條第1 項前段、第364 條、第
299 條第1 項前段，毒品危害防制條例第4 條第1 項、第2 項、
第18條第1 項前段、第19條第1 項，刑法第11條、第28條、第47
條第1 項、第59條、第37條第1 項、第38條第1 項第2 款、第51
條第3款、第4款、第5 款，判決如主文。
本案經檢察官彭南雄到庭執行職務。
中    華    民    國    98    年    2     月    27    日
                  刑事第三庭  審判長法  官   周賢銳
                                    法  官   黃仁松
                                    法  官   施柏宏
以上正本證明與原本無異。
如不服本判決應於收受本判決後10日內向本院提出上訴書狀，其
未敘述上訴理由者，並得於提起上訴後10日內向本院補提理由書
狀（均須按他造當事人之人數附繕本）「切勿逕送上級法院」。
中    華    民    國    98    年    2     月    27    日
                                    書記官   許信宗
附錄本判決論罪科刑法條：
毒品危害防制條例第4條第1項、第2項：
製造、運輸、販賣第一級毒品者，處死刑或無期徒刑；處無期徒
刑者，得併科新臺幣1 千萬元以下罰金。
製造、運輸、販賣第二級毒品者，處無期徒刑或7 年以上有期徒
刑，得併科新臺幣7 百萬元以下罰金。
附表一：
┌───┬───┬─────────────────────┬───────┐
│編  號│行為人│    犯        罪        事          實    │備         考 │
├───┼───┼─────────────────────┼───────┤
│ 1-1  │乙○○│95年8 、9 月間某日，在屏東縣潮州鎮光華里光│起訴書記載為陳│
│      │      │華路17號住處，販賣第二級毒品甲基安非他命予│國輝、丙○○、│
│      │      │丁○○（第1 次），價格新臺幣（下同）500 元│甲○○、丁○○│
│      │      │。                                        │共同販賣，後三│
│      │      │                                          │人不另為無罪之│
│      │      │                                          │諭知。        │
├───┼───┼─────────────────────┼───────┤
│ 1-2  │乙○○│95年8 、9 月間某日，在屏東縣潮州鎮光華里光│同上          │
│      │      │華路17號，販賣甲基安非他命予丁○○（第2 次│              │
│      │      │），價格500 元。                          │              │
├───┼───┼─────────────────────┼───────┤
│ 1-3  │乙○○│95年8 、9 月間某日，在屏東縣潮州鎮光華里光│同上          │
│      │      │華路17號，販賣甲基安非他命予丁○○（第3 次│              │
│      │      │），價格500 元。                          │              │
├───┼───┼─────────────────────┼───────┤
│ 2-1  │乙○○│95年11月間某日，在屏東縣潮州鎮○○里○○路│起訴書記載為陳│
│      │丁○○│17號（起訴書誤載為96年1 月底，在同鎮志成商│國輝、丁○○、│
│      │      │工前），販賣第一級毒品海洛因予張力元，價格│丙○○、甲○○│
│      │      │500 元，由丁○○收取價金，並將海洛因交付張│共同販賣，後二│
│      │      │力元。                                    │人不另為無罪之│
│      │      │                                          │諭知。        │
├───┼───┼─────────────────────┼───────┤
│ 2-2  │乙○○│96年1 月底、2 月初某日，在屏東縣潮州鎮舊萬│              │
│      │丙○○│寶戲院樓下（起訴書誤載為同鎮志成商工前），│              │
│      │甲○○│販賣海洛因予張力元，價格500 元，由甲○○、│              │
│      │丁○○│丁○○將海洛因交付張力元。                │              │
├───┼───┼─────────────────────┼───────┤
│ 2-3  │乙○○│96年1 月底、2 月初某日，在屏東縣潮州鎮新興│              │
│      │丙○○│路與介壽路口某超商內之電子遊戲場（起訴書誤│              │
│      │甲○○│載為同鎮志成商工前），販賣海洛因予張力元，│              │
│      │丁○○│價格500 元，由甲○○、丁○○將海洛因交付張│              │
│      │      │力元。                                    │              │
├───┼───┼─────────────────────┼───────┤
│ 2-4  │乙○○│除如編號2-1 至2-3 所示外，另於96年2 月間，│起訴之犯罪事實│
│      │丙○○│在屏東縣潮州鎮志成商工前，販賣海洛因予張力│，乙○○四人均│
│      │甲○○│元，價格500 元，由甲○○將海洛因交付張力元│不另為無罪之諭│
│      │丁○○│。                                        │知。          │
├───┼───┼─────────────────────┼───────┤
│ 3-1  │乙○○│96年2 月9 日上午10時20分許，在屏東縣潮州鎮│起訴書記載為陳│
│      │丙○○│光華里光華路17號，販賣海洛因予阮君漢（綽號│國輝、丙○○、│
│      │      │小胖），價格500 元。（參監聽譯文第17頁編號│甲○○、丁○○│
│      │      │3、4）                                    │共同販賣，後二│
│      │      │                                          │人不另為無罪之│
│      │      │                                          │諭知。        │
├───┼───┼─────────────────────┼───────┤
│ 3-2  │乙○○│96年2 月10日中午12時10分許，在屏東縣潮州鎮│同上          │
│      │丙○○│日新商工前（起訴書誤戴為光春郵局前），販賣│              │
│      │      │海洛因予阮君漢，價格1,000 元（起訴書誤載為│              │
│      │      │500 元）。（參監聽譯文第18頁編號5、6 ）   │              │
├───┼───┼─────────────────────┼───────┤
│ 3-3  │乙○○│96年2 月10日下午2 時35分許，在屏東縣潮州鎮│同上          │
│      │丙○○│潮和國小（起訴書誤戴為光春郵局前），販賣海│              │
│      │      │洛因予阮君漢，價格500 元。（參監聽譯文第18│              │
│      │      │頁編號7）                                 │              │
├───┼───┼─────────────────────┼───────┤
│ 3-4  │乙○○│96年2 月10日晚上9 時許，在屏東縣潮州鎮崙仔│同上          │
│      │丙○○│頂（起訴書誤戴為光春郵局前），販賣海洛因予│              │
│      │      │阮君漢，價格400 元（起訴書誤載為500 元）。│
│      │      │（參監聽譯文第19頁編號11）                │
├───┼───┼─────────────────────┼───────┤
│ 3-5  │乙○○│96年2 月13日晚上7 時50分許，在屏東縣潮州鎮│同上          │
│      │丙○○│光華里光華路17號（起訴書誤戴為光春郵局前）│              │
│      │      │，販賣海洛因予阮君漢，價格400 元（起訴書誤│              │
│      │      │載為500 元）。（參監聽譯文第20頁編號15）  │              │
├───┼───┼─────────────────────┼───────┤
│ 3-6  │乙○○│96年2 月14日晚上7 時25分許，在屏東縣潮州鎮│同上          │
│      │丙○○│崙仔頂（起訴書誤戴為光春郵局前），販賣海洛│              │
│      │      │因予阮君漢，價格300 元（起訴書誤載為500 元│              │
│      │      │）。（參監聽譯文第21頁編號16、17）        │              │
├───┼───┼─────────────────────┼───────┤
│ 3-7  │乙○○│96年2 月17日上午10時許，在屏東縣潮州鎮光華│同上          │
│      │丙○○│里光華路17號（起訴書誤戴為光春郵局前），販│              │
│      │      │賣海洛因予阮君漢，價格400 元（起訴書誤載為│              │
│      │      │500 元）。（參監聽譯文第22頁編號21 ）     │              │
├───┼───┼─────────────────────┼───────┤
│ 3-8  │乙○○│96年2 月19日上午11時40分許，在屏東縣潮州鎮│同上          │
│      │丙○○│光華里光華路17號（起訴書誤戴為光春郵局前）│              │
│      │      │，販賣海洛因予阮君漢，價格400 元（起訴書誤│              │
│      │      │載為500 元）。（參監聽譯文第22頁編號24）  │              │
├───┼───┼─────────────────────┼───────┤
│ 3-9  │乙○○│96年2 月19日晚上11時20分許，在屏東縣潮州鎮│同上          │
│      │丙○○│博興（起訴書誤戴為光春郵局前），販賣海洛因│              │
│      │      │予阮君漢，價格300 元（起訴書誤載為500 元）│              │
│      │      │。（參監聽譯文第22頁編號27）              │              │
├───┼───┼─────────────────────┼───────┤
│ 3-10 │乙○○│96年2 月21日晚上11時5 分許，在屏東縣潮州鎮│同上          │
│      │丙○○│光華里光華路17號（起訴書誤戴為光春郵局前）│              │
│      │      │，販賣海洛因予阮君漢，價格500元。（參監聽 │              │
│      │      │譯文第24頁編號32、33 ）                   │              │
├───┼───┼─────────────────────┼───────┤
│ 3-11 │乙○○│96年2 月23日上午8 時20分許，在屏東縣潮州鎮│同上          │
│      │丙○○│光華里光華路17號（起訴書誤戴為光春郵局前）│              │
│      │      │，販賣海洛因予阮君漢，價格300 元（起訴書誤│              │
│      │      │載為500 元）。（參監聽譯文第24頁編號34）  │              │
├───┼───┼─────────────────────┼───────┤
│ 3-12 │乙○○│除如編號3-1 至3-11所示外，另自96年1 月間起│起訴之犯罪事實│
│      │丙○○│至96年2 月26日下午4 時許止，在屏東縣潮州鎮│，乙○○四人均│
│      │甲○○│光春郵局前，販賣海洛因予阮君漢多次，每次價│不另為無罪之諭│
│      │丁○○│格500元。                                 │知。          │
├───┼───┼─────────────────────┼───────┤
│ 4-1  │乙○○│96年2 月7 日上午8 時20分許，在屏東縣潮州鎮│起訴書記載為陳│
│      │丙○○│光華里光華路17號，販賣海洛因予談國偉（綽號│國輝、丙○○、│
│      │      │韓國仔），價格400 餘元（起訴書誤載為500 元│甲○○、丁○○│
│      │      │）。（參監聽譯文第26頁編號2 ）            │共同販賣，後二│
│      │      │                                          │人不另無罪之諭│
│      │      │                                          │知。          │
├───┼───┼─────────────────────┼───────┤
│ 4-2  │乙○○│96年2 月11日上午11時5 分許，在屏東縣潮州鎮│同上          │
│      │丙○○│光華里光華路17號，販賣海洛因予談國偉，價格│              │
│      │      │370元（起訴書誤載為500元）。（參監聽譯文第│              │
│      │      │26頁編號4 ）                              │              │
├───┼───┼─────────────────────┼───────┤
│ 4-3  │乙○○│96年2 月12日晚上11時許，在不詳地點，販賣海│同上          │
│      │丙○○│洛因予談國偉，價格900 元（起訴書誤載為500 │              │
│      │      │元）。（參監聽譯文第26頁編號6）           │              │
├───┼───┼─────────────────────┼───────┤
│ 4-4  │乙○○│96年2 月13日下午4 時30分許，在屏東縣潮州鎮│同上          │
│      │丙○○│三山國王廟（起訴書誤載為其他地點），販賣海│              │
│      │      │洛因予談國偉，價格1,500 元（起訴書誤載為50│              │
│      │      │0 元）。（參監聽譯文第28頁編號10~12 ）    │              │
├───┼───┼─────────────────────┼───────┤
│ 4-5  │乙○○│96年2 月16日下午2 時45分許，在屏東縣潮州鎮│同上          │
│      │丙○○│光華里光華路17號附近之路口，販賣海洛因予談│              │
│      │      │國偉，價格500 元。（參監聽譯文第29頁編號15│              │
│      │      │）                                        │              │
├───┼───┼─────────────────────┼───────┤
│ 4-6  │乙○○│96年2 月21日中午12時45分許，在屏東縣潮州鎮│同上          │
│      │丙○○│永春里光輪路56巷巷口附近（起訴書誤載為其他│              │
│      │      │地點），販賣海洛因予談國偉，價格1,200 元（│              │
│      │      │起訴書誤載為500 元）。（參監聽譯文第30頁編│              │
│      │      │號19、20）                                │              │
├───┼───┼─────────────────────┼───────┤
│ 4-7  │乙○○│96年2 月22日下午6 時25分許，在屏東縣潮州鎮│同上          │
│      │丙○○│永春里光輪路56巷巷口附近（起訴書誤載為其他│              │
│      │      │地點），販賣海洛因予談國偉，價格500元。（ │              │
│      │      │參監聽譯文第30頁編號21）                  │              │
├───┼───┼─────────────────────┼───────┤
│ 4-8  │乙○○│96年2 月24日下午3 時20分許，在屏東縣潮州鎮│同上          │
│      │丙○○│潮州國中大門（起訴書誤載為其他地點），販賣│              │
│      │      │海洛因予談國偉，價格1,200 元（起訴書誤載為│              │
│      │      │500 元）。（參監聽譯文第31頁編號23 ）     │              │
├───┼───┼─────────────────────┼───────┤
│ 4-9  │乙○○│除如編號4-1 至4-8 所示外，另自96年1 月中旬│起訴之犯罪事實│
│      │丙○○│起至96年2 月26日下午4 時許止，在屏東縣潮州│，乙○○四人均│
│      │甲○○│鎮○○里○○路17號前、日新工商附近之汽車教│不另為無罪之諭│
│      │丁○○│練場及志成商工校門口等處，販賣海洛因予談國│知。          │
│      │      │偉多次，每次價格500 元。                  │              │
├───┼───┼─────────────────────┼───────┤
│ 5-1  │乙○○│96年2 月6 日下午6 時10分許，在屏東縣潮州鎮│起訴書記載為陳│
│      │丙○○│光春郵局（起訴書誤載為志成商工附近），販賣│國輝、丙○○、│
│      │      │海洛因予郭文霖，價格500元。（參監聽譯文第 │甲○○、丁○○│
│      │      │1頁編號1）                                │共同販賣，後二│
│      │      │                                          │人不另為無罪之│
│      │      │                                          │諭知。        │
├───┼───┼─────────────────────┼───────┤
│ 5-2  │乙○○│96年2 月7 日下午3 時20分許，在屏東縣潮州鎮│同上          │
│      │丙○○│茂隆骨科醫院（起訴書誤載為志成商工附近），│              │
│      │      │販賣海洛因予郭文霖，價格500元。（參監聽譯 │              │
│      │      │文第1 頁編號4、5 ）                       │              │
├───┼───┼─────────────────────┼───────┤
│ 5-3  │乙○○│96年2 月8 日上午9 時50分許，在不詳地點（起│同上          │
│      │丙○○│訴書記載為志成商工附近），販賣海洛因予郭文│              │
│      │      │霖，價格1,000元（起訴書誤載為500元）。（參│              │
│      │      │監聽譯文第2 頁編號6）                     │              │
├───┼───┼─────────────────────┼───────┤
│ 5-4  │乙○○│96年2 月8 日下午4 時許，在屏東縣潮州鎮潮和│同上          │
│      │丙○○│國小附近（起訴書誤載為志成商工附近），販賣│              │
│      │      │海洛因予郭文霖，價格1,500 元（起訴書誤載為│              │
│      │      │500 元）。（參監聽譯文第2 頁編號7、8、9 ）│              │
├───┼───┼─────────────────────┼───────┤
│ 5-5  │乙○○│96年2 月8 日下午6 時10分許，在屏東縣潮州鎮│同上          │
│      │丙○○│日新商工附近（起訴書誤載為志成商工附近），│              │
│      │      │販賣海洛因予郭文霖，價格500元。（參監聽譯 │              │
│      │      │文第3 頁編號11）                          │              │
├───┼───┼─────────────────────┼───────┤
│ 5-6  │乙○○│96年2 月8 日晚上8 時50分許，在屏東縣潮州鎮│同上          │
│      │丙○○│光華里光華路17號（起訴書記載為志成商工附近│              │
│      │      │），販賣海洛因予郭文霖，價格500元。（參監 │              │
│      │      │聽譯文第4 頁編號13）                      │              │
├───┼───┼─────────────────────┼───────┤
│ 5-7  │乙○○│96年2 月9 日晚上10時50分許，在屏東縣潮州鎮│同上          │
│      │丙○○│光華里光華路17號（起訴書記載為志成商工附近│              │
│      │      │），販賣海洛因予郭文霖，價格1,000 元（起訴│              │
│      │      │書誤載為500元）。（參監聽譯文第4頁編號15）│              │
├───┼───┼─────────────────────┼───────┤
│ 5-8  │乙○○│96年2 月9 日下午6 時分許，在屏東縣潮州鎮光│同上          │
│      │丙○○│華里光華路17號（起訴書記載為志成商工附近）│              │
│      │      │，販賣海洛因予郭文霖，價格1,000 元（起訴書│              │
│      │      │誤載為500 元）。（參監聽譯文第4 頁編號17）│              │
├───┼───┼─────────────────────┼───────┤
│ 5-9  │乙○○│96年2 月10日下午2 時25分許，在屏東縣潮州鎮│同上          │
│      │丙○○│日新商工後方（起訴書誤載為志成商工附近），│              │
│      │      │販賣海洛因予郭文霖，價格500元。（參監聽譯 │              │
│      │      │文第5 頁編號18、19）                      │              │
├───┼───┼─────────────────────┼───────┤
│ 5-10 │乙○○│96年2 月10日下午5 時45分許，在屏東縣潮州鎮│同上          │
│      │丙○○│日新商工後方（起訴書誤載為志成商工附近），│              │
│      │      │販賣海洛因予郭文霖，價格500元。（參監聽譯 │              │
│      │      │文第5 頁編號20、21）                      │              │
├───┼───┼─────────────────────┼───────┤
│ 5-11 │乙○○│96年2 月11日上午9 時10分許，在屏東縣潮州鎮│同上          │
│      │丙○○│光華里光華路17號（起訴書記載為志成商工附近│              │
│      │      │），販賣海洛因予郭文霖，價格500元。（參監 │              │
│      │      │聽譯文第6 頁編號22、23）                  │              │
├───┼───┼─────────────────────┼───────┤
│ 5-12 │乙○○│96年2 月11日下午6 時40分許，在屏東縣潮州鎮│同上          │
│      │丙○○│光華里光華路17號（起訴書記載為志成商工附近│              │
│      │      │），販賣海洛因予郭文霖，價格500元。（參監 │              │
│      │      │聽譯文第6 頁編號26 ）                     │              │
├───┼───┼─────────────────────┼───────┤
│ 5-13 │乙○○│96年2 月12日上午8 時15分許，在屏東縣潮州鎮│同上          │
│      │丙○○│光華里光華路17號（起訴書記載為志成商工附近│              │
│      │      │），販賣海洛因予郭文霖，價格500元。（參監 │              │
│      │      │聽譯文第6 頁編號27 ）                     │              │
├───┼───┼─────────────────────┼───────┤
│ 5-14 │乙○○│96年2 月12日上午8 時45分許，在屏東縣潮州鎮│同上          │
│      │丙○○│光華里光華路17號（起訴書記載為志成商工附近│              │
│      │      │），販賣海洛因予郭文霖，價格500元。（參監 │              │
│      │      │聽譯文第7 頁編號28 ）                     │              │
├───┼───┼─────────────────────┼───────┤
│ 5-15 │乙○○│96年2 月12日上午11時50分許，在屏東縣潮州鎮│同上          │
│      │丙○○│光華里光華路17號（起訴書記載為志成商工附近│              │
│      │      │），販賣海洛因予郭文霖，價格500元。（參監 │              │
│      │      │聽譯文第7 頁編號30 ）                     │              │
├───┼───┼─────────────────────┼───────┤
│ 5-16 │乙○○│96年2 月12日晚上7 時35分許，在屏東縣潮州鎮│同上          │
│      │丙○○│光華里光華路17號（起訴書記載為志成商工附近│              │
│      │      │），販賣海洛因予郭文霖，價格1,000 元（起訴│              │
│      │      │書誤載為500元）（參監聽譯文第7頁編號31）  │              │
├───┼───┼─────────────────────┼───────┤
│ 5-17 │乙○○│96年2 月13日上午8 時15分許，在屏東縣潮州鎮│同上          │
│      │丙○○│光華里光華路17號（起訴書記載為志成商工附近│              │
│      │      │），販賣海洛因予郭文霖，價格1,000 元（起訴│              │
│      │      │書誤載為500元）。（參監聽譯文第7頁編號32）│              │
├───┼───┼─────────────────────┼───────┤
│ 5-18 │乙○○│96年2 月13日下午5 時5 分許，在屏東縣潮州鎮│同上          │
│      │丙○○│光華里光華路17號（起訴書記載為志成商工附近│              │
│      │      │），販賣海洛因予郭文霖，價格500元。（參監 │              │
│      │      │聽譯文第8 頁編號34 ）                     │              │
├───┼───┼─────────────────────┼───────┤
│ 5-19 │乙○○│96年2 月13日晚上7 時5 分許，在屏東縣潮州鎮│同上          │
│      │丙○○│光華里光華路17號（起訴書記載為志成商工附近│              │
│      │      │），販賣海洛因予郭文霖，價格500元。（參監 │              │
│      │      │聽譯文第8 頁編號35 ）                     │              │
├───┼───┼─────────────────────┼───────┤
│ 5-20 │乙○○│96年2 月14日上午8 時許，在屏東縣潮州鎮光華│同上          │
│      │丙○○│里光華路17號（起訴書記載為志成商工附近），│              │
│      │      │販賣海洛因予郭文霖，價格500元。（參監聽譯 │              │
│      │      │文第8 頁編號36）                          │              │
├───┼───┼─────────────────────┼───────┤
│ 5-21 │乙○○│96年2 月14日下午5 時許，在屏東縣潮州鎮光華│同上          │
│      │丙○○│里光華路17號（起訴書記載為志成商工附近），│              │
│      │      │販賣海洛因予郭文霖，價格500元。（參監聽譯 │              │
│      │      │文第8頁編號37 ）                          │              │
├───┼───┼─────────────────────┼───────┤
│ 5-22 │乙○○│96年2 月15日下午4 時許，在屏東縣潮州鎮「八│同上          │
│      │丙○○│百屋汽車生活館」（起訴書記載為志成商工附近│              │
│      │      │），販賣海洛因予郭文霖，價格500元。（參監 │              │
│      │      │聽譯文第9頁編號38）                       │              │
├───┼───┼─────────────────────┼───────┤
│ 5-23 │乙○○│96年2 月16日上午8 時許，在屏東縣潮州鎮光華│同上          │
│      │丙○○│里光華路17號（起訴書記載為志成商工附近），│              │
│      │      │販賣海洛因予郭文霖，價格1,000 元（起訴書誤│              │
│      │      │載為500元）。（參監聽譯文第9編號39）      │              │
├───┼───┼─────────────────────┼───────┤
│ 5-24 │乙○○│96年2 月16日上午10時15分許，在屏東縣潮州鎮│同上          │
│      │丙○○│光華里光華路17號（起訴書記載為志成商工附近│              │
│      │      │），販賣海洛因予郭文霖，價格500元。（參監 │              │
│      │      │聽譯文第9頁編號40）                       │              │
├───┼───┼─────────────────────┼───────┤
│ 5-25 │乙○○│96年2 月16日下午1 時10分許，在屏東縣潮州鎮│同上          │
│      │丙○○│光華里光華路17號（起訴書記載為志成商工附近│              │
│      │      │），販賣海洛因予郭文霖，價格500元。（參監 │              │
│      │      │聽譯文第9頁編號41 ）                      │              │
├───┼───┼─────────────────────┼───────┤
│ 5-26 │乙○○│96年2 月16日下午4 時25分許，在屏東縣潮州鎮│同上          │
│      │丙○○│光華里光華路17號（起訴書記載為志成商工附近│              │
│      │      │），販賣海洛因予郭文霖，價格500元。（參監 │              │
│      │      │聽譯文第9頁編號42）                       │              │
├───┼───┼─────────────────────┼───────┤
│ 5-27 │乙○○│96年2 月17日上午10時許，在屏東縣潮州鎮光華│同上          │
│      │丙○○│里光華路17號（起訴書記載為志成商工附近），│              │
│      │      │販賣海洛因予郭文霖，價格500元。（參監聽譯 │              │
│      │      │文第10頁編號43 ）                         │              │
├───┼───┼─────────────────────┼───────┤
│ 5-28 │乙○○│96年2 月17日下午4 時55分許，在屏東縣潮州鎮│同上          │
│      │丙○○│光華里光華路17號（起訴書記載為志成商工附近│              │
│      │      │），販賣海洛因予郭文霖，價格1,000 元（起訴│              │
│      │      │書誤載為500元）。（參監聽譯文第10頁編號44 │              │
│      │      │）                                        │              │
├───┼───┼─────────────────────┼───────┤
│ 5-29 │乙○○│96年2 月18日上午9 時許，在屏東縣潮州鎮大順│同上          │
│      │丙○○│醫院（起訴書誤載為志成商工附近），販賣海洛│              │
│      │      │因予郭文霖，價格500元。（參監聽譯文第10頁 │              │
│      │      │編號45）                                  │              │
├───┼───┼─────────────────────┼───────┤
│ 5-30 │乙○○│96年2 月18日晚上7 時5 分許，在屏東縣潮州鎮│同上          │
│      │丙○○│光華里光華路「全家便利商店」（起訴書記載為│              │
│      │      │志成商工附近），販賣海洛因予郭文霖，價格1,│              │
│      │      │000元（起訴書誤載為500元）。（參監聽譯文第│              │
│      │      │10頁編號46）                              │              │
├───┼───┼─────────────────────┼───────┤
│ 5-31 │乙○○│96年2 月19日上午10時30分許，在屏東縣潮州鎮│同上          │
│      │丙○○│光華里光華路17號（起訴書記載為志成商工附近│              │
│      │      │），販賣海洛因予郭文霖，價格500元。（參監 │              │
│      │      │聽譯文第10頁編號47）                      │              │
├───┼───┼─────────────────────┼───────┤
│ 5-32 │乙○○│96年2 月19日中午12時20分許，在屏東縣潮州鎮│同上          │
│      │丙○○│光華里光華路17號（起訴書記載為志成商工附近│              │
│      │      │），販賣海洛因予郭文霖，價格500元。（參監 │              │
│      │      │聽譯文第11頁編號48）                      │              │
├───┼───┼─────────────────────┼───────┤
│ 5-33 │乙○○│96年2 月20日中午12時5 分許，在屏東縣潮州鎮│同上          │
│      │丙○○│「運動公園」（起訴書記載為志成商工附近），│              │
│      │      │販賣海洛因予郭文霖，價格500元。（參監聽譯 │              │
│      │      │文第11頁編號49）                          │              │
├───┼───┼─────────────────────┼───────┤
│ 5-34 │乙○○│96年2 月20日下午1 時55分許，在屏東縣潮州鎮│同上          │
│      │丙○○│光華里光華路17號（起訴書記載為志成商工附近│              │
│      │      │），販賣海洛因予郭文霖，價格1,000 元（起訴│              │
│      │      │書誤載為500元）。（參監聽譯文第11頁編號50 │              │
│      │      │）                                        │              │
├───┼───┼─────────────────────┼───────┤
│ 5-35 │乙○○│96年2 月21日上午8 時15分許，在屏東縣潮州鎮│同上
│      │丙○○│光華里光華路17號（起訴書記載為志成商工附近│              │
│      │      │），販賣海洛因予郭文霖，價格900 元（起訴書│              │
│      │      │誤載為500元）。（參監聽譯文第11頁編號51） │              │
├───┼───┼─────────────────────┼───────┤
│ 5-36 │乙○○│96年2 月21日上午11時許，在屏東縣潮州鎮光華│同上          │
│      │丙○○│里光華路17號（起訴書記載為志成商工附近），│              │
│      │      │販賣海洛因予郭文霖，價格500元。（參監聽譯 │              │
│      │      │文第11頁編號52）                          │              │
├───┼───┼─────────────────────┼───────┤
│ 5-37 │乙○○│96年2 月21日下午2 時40分許，在屏東縣潮州鎮│同上          │
│      │丙○○│火車站（起訴書誤載為志成商工附近），販賣海│              │
│      │      │洛因予郭文霖，價格500元。（參監聽譯文第11 │              │
│      │      │頁編號53）                                │              │
├───┼───┼─────────────────────┼───────┤
│ 5-38 │乙○○│96年2 月22日中午12時50分許，在屏東縣潮州鎮│同上          │
│      │丙○○│光華里光華路17號（起訴書記載為志成商工附近│              │
│      │      │），販賣海洛因予郭文霖，價格1,000 元（起訴│              │
│      │      │書誤載為500元）。（參監聽譯文第11頁編號54)│              │
├───┼───┼─────────────────────┼───────┤
│ 5-39 │乙○○│96年2 月22日下午5 時10分許，在屏東縣潮州鎮│同上          │
│      │丙○○│光華里光華路17號（起訴書記載為志成商工附近│              │
│      │      │），販賣海洛因予郭文霖，價格500元。（參監 │              │
│      │      │聽譯文第12頁編號55）                      │              │
├───┼───┼─────────────────────┼───────┤
│ 5-40 │乙○○│96年2 月23日中午12時許，在屏東縣潮州鎮光華│同上          │
│      │丙○○│里光華路17號（起訴書記載為志成商工附近），│              │
│      │      │販賣海洛因予郭文霖，價格500元。（參監聽譯 │              │
│      │      │文第12頁編號56）                          │              │
├───┼───┼─────────────────────┼───────┤
│ 5-41 │乙○○│96年2 月23日下午2 時許，在屏東縣潮州鎮志成│同上          │
│      │丙○○│商工附近，販賣海洛因予郭文霖，價格500元。 │              │
│      │      │（參監聽譯文第12頁編號57）                │              │
├───┼───┼─────────────────────┼───────┤
│ 5-42 │乙○○│96年2 月23日下午4 時10分許，在屏東縣潮州鎮│同上          │
│      │丙○○│「百利遊藝場」（起訴書誤載為志成商工附近）│              │
│      │      │，販賣海洛因予郭文霖，價格1,000 元（起訴書│              │
│      │      │誤載為500元）。（參監聽譯文第12頁編號58） │              │
├───┼───┼─────────────────────┼───────┤
│ 5-43 │乙○○│96年2 月24日下午1 時5 分許，在屏東縣潮州鎮│同上          │
│      │丙○○│光華里光華路17號（起訴書記載為志成商工附近│              │
│      │      │），販賣海洛因予郭文霖，價格1,000 元（起訴│              │
│      │      │書誤載為500元）。（參監聽譯文第12頁編號59 │              │
│      │      │）                                        │              │
├───┼───┼─────────────────────┼───────┤
│ 5-44 │乙○○│96年2 月24日下午3 時55分許，在屏東縣潮州鎮│同上          │
│      │丙○○│「亞柏加油站」（起訴書誤載為志成商工附近）│              │
│      │      │，販賣海洛因予郭文霖，價格1,100 元（起訴書│              │
│      │      │誤載為500元）。（參監聽譯文第13頁編號60、 │              │
│      │      │61）                                      │              │
├───┼───┼─────────────────────┼───────┤
│ 5-45 │乙○○│96年2 月25日上午9 時30分許，在屏東縣潮州鎮│同上          │
│      │丙○○│「八大森林樂園」（起訴書誤載為志成商工附近│              │
│      │      │），販賣海洛因予郭文霖，價格500 元（收取  │              │
│      │      │400元，賒欠100元）。（參監聽譯文第13頁編號│              │
│      │      │62）                                      │              │
├───┼───┼─────────────────────┼───────┤
│ 5-46 │乙○○│除如編號5-1 至5-45所示外，另自96年1 月初起│起訴之犯罪事實│
│      │丙○○│至96年2 月28日上午8 時許止，在屏東縣潮州鎮│，乙○○四人均│
│      │甲○○│志成商工附近，販賣海洛因予郭文霖多次，每次│不另為無罪之諭│
│      │丁○○│價格500 元。                              │知。          │
├───┼───┼─────────────────────┼───────┤
│ 6-1  │乙○○│96年2 月7 日下午4 時5 分許，在屏東縣潮州鎮│起訴書記載為陳│
│      │丙○○│茂隆骨科醫院，販賣海洛因予潘惠嬿，價格    │國輝、丙○○、│
│      │      │1,000元（起訴書誤載為500元）。（參監聽譯文│甲○○、丁○○│
│      │      │第32頁編號3）                             │共同販賣，後二│
│      │      │                                          │人不另為無罪之│
│      │      │                                          │諭知。        │
├───┼───┼─────────────────────┼───────┤
│ 6-2  │乙○○│96年2 月11日下午3 時許，在屏東縣潮州鎮光華│同上          │
│      │丙○○│里光華路17號，販賣海洛因予潘惠嬿，價格500 │              │
│      │      │元。（參監聽譯文第34頁編號12）            │              │
├───┼───┼─────────────────────┼───────┤
│ 6-3  │乙○○│96年2 月18日下午3 時許（起訴書誤載為95年12│同上          │
│      │丙○○│月底至96年2 月14日之間），在屏東縣潮州鎮某│              │
│      │      │天橋附近（起訴書誤載為其他地點），販賣海洛│              │
│      │      │因予潘惠嬿，價格500元。（參監聽譯文第37頁 │              │
│      │      │編號22）                                  │              │
├───┼───┼─────────────────────┼───────┤
│ 6-4  │乙○○│96年2 月20日晚上11時許（起訴書誤載為95年12│同上          │
│      │丙○○│月底至96年2 月14日之間），在屏東縣潮州鎮光│              │
│      │      │華里光華路17號，販賣海洛因予潘惠嬿，價格1,│              │
│      │      │000元（起訴書誤載為500元）。（參監聽譯文第│              │
│      │      │37頁編號23、24 ）                         │              │
├───┼───┼─────────────────────┼───────┤
│ 6-5  │乙○○│除如編號6-1 至6-4 所示外，另自95年12月底起│起訴之犯罪事實│
│      │丙○○│至96年2 月14日止，在屏東縣潮州鎮光華里光華│，乙○○四人均│
│      │甲○○│路17號及潮和國小附近，販賣海洛因予潘惠嬿約│不另為無罪之諭│
│      │丁○○│3 次，每次價格500 元。                    │知。          │
├───┼───┼─────────────────────┼───────┤
│ 7-1  │乙○○│96年2 月7 日上午11時25分許，在屏東縣潮州鎮│起訴書記載為陳│
│      │丙○○│潮和國小，販賣海洛因予黃金輝，價格1,000 元│國輝、丙○○、│
│      │      │（起訴書誤載為500元）。（參監聽譯文第39頁 │甲○○、丁○○│
│      │      │編號1）                                   │共同販賣，後二│
│      │      │                                          │人不另為無罪之│
│      │      │                                          │諭知。        │
├───┼───┼─────────────────────┼───────┤
│ 7-2  │乙○○│96年2 月9 日下午5 時40分許，在屏東縣潮州鎮│同上          │
│      │丙○○│志成商工附近某路口（起訴書誤戴為其他地點）│              │
│      │      │，販賣海洛因予黃金輝，價格400 元（起訴書誤│              │
│      │      │載為500 元）。（參監聽譯文第39頁編號3）   │              │
├───┼───┼─────────────────────┼───────┤
│ 7-3  │乙○○│除如編號7-1 至7-2 所示外，另自96年2 月7 日│起訴之犯罪事實│
│      │丙○○│起至96年2 月14日止，在屏東縣潮州鎮光華里光│，乙○○四人均│
│      │甲○○│華路17號前及潮和國小、潮州國中附近，販賣海│不另為無罪之諭│
│      │丁○○│洛因及甲基安非他命予黃金輝多次，每次價格50│知。          │
│      │      │0 元至1,000 元（起訴書誤載為100 元）不等。│              │
├───┼───┼─────────────────────┼───────┤
│ 8-1  │乙○○│96年2 月12日晚上9 時45分許，在屏東縣潮州鎮│起訴書記載為陳│
│      │丙○○│光華里光華路17號，販賣海洛因予胡豐恭，價格│國輝、丙○○、│
│      │      │1,000 元。（參監聽譯文第45頁編號1）       │甲○○、丁○○│
│      │      │                                          │共同販賣，後二│
│      │      │                                          │人不另為無罪之│
│      │      │                                          │諭知。        │
├───┼───┼─────────────────────┼───────┤
│ 8-2  │乙○○│96年2 月14日晚上7 時5 分許，在屏東縣潮州鎮│同上          │
│      │丙○○│光華里光華路17號，販賣海洛因予胡豐恭，價格│              │
│      │      │2,000 元。（參監聽譯文第45頁編號3）       │              │
├───┼───┼─────────────────────┼───────┤
│ 8-3  │乙○○│除如編號8-1 及8-2 所示外，另於96年2 月13日│起訴之犯罪事實│
│      │丙○○│，在屏東縣潮州鎮○○里○○路17號，販賣海洛│，乙○○四人均│
│      │甲○○│因予胡豐恭，價格1,000元。                 │不另為無罪之諭│
│      │丁○○│                                          │知。          │
├───┼───┼─────────────────────┼───────┤
│ 9-1  │乙○○│96年1 月中、下旬某日，在屏東縣潮州鎮「博新│              │
│      │丙○○│網咖」外（起訴書誤載為其他地點），販賣甲基│              │
│      │甲○○│安非他命予郭啟斌，價格500 元，由甲○○、趙│              │
│      │丁○○│峻賢將甲基安非他命交付郭啟斌。            │              │
├───┼───┼─────────────────────┼───────┤
│ 9-2  │乙○○│96年2 月8 日晚上7 時許，在屏東縣潮州鎮崙仔│起訴書記載為陳│
│      │丙○○│頂（起訴書誤載為其他地點），販賣海洛因予郭│國輝、丙○○、│
│      │      │啟斌，價格500元。（參監聽譯文第42頁編號1）│甲○○、丁○○│
│      │      │                                          │共同販賣，後二│
│      │      │                                          │人不另為無罪之│
│      │      │                                          │諭知。        │
├───┼───┼─────────────────────┼───────┤
│ 9-3  │乙○○│96年2 月21日下午2 時許，在屏東縣潮州鎮光春│同上          │
│      │丙○○│園環附近，販賣甲基安非他命予郭啟斌，價格1,│              │
│      │      │000元（起訴書誤載為500元）。（參監聽譯文第│              │
│      │      │42頁編號2）                               │              │
├───┼───┼─────────────────────┼───────┤
│ 9-4  │乙○○│除如編號9-1 至9-3 所示外，另於95年12月中旬│起訴之犯罪事實│
│      │丙○○│起至96年2 月間止，在屏東縣潮州鎮光華里光華│，乙○○四人均│
│      │甲○○│路17號及同鎮61巷巷口等處，販賣海洛因及甲基│不另為無罪之諭│
│      │丁○○│安非他命予郭啟斌共2 次，每次價格500 元。  │知。          │
├───┼───┼─────────────────────┼───────┤
│10-1  │乙○○│95年11月間某日，在屏東縣潮州鎮○○里○○路│起訴書記載為陳│
│      │丁○○│17號，販賣甲基安非他命予羅振川，價格500 元│國輝、丁○○、│
│      │      │，由丁○○將甲基安非他命交付羅振川。      │丙○○、甲○○│
│      │      │                                          │共同販賣，後二│
│      │      │                                          │人不另為無罪之│
│      │      │                                          │諭知，        │
├───┼───┼─────────────────────┼───────┤
│10-2  │乙○○│96年2 月12日晚上8 時10分許，在屏東縣潮州鎮│起訴書記載為陳│
│      │丙○○│崙仔頂（起訴書誤載為同鎮○○里○○路17號）│國輝、丙○○、│
│      │      │，販賣甲基安非他命予羅振川，價格1,000 元（│甲○○、丁○○│
│      │      │起訴書誤載其他價格）。（參監聽譯文第43頁編│共同販賣，後二│
│      │      │號2）                                     │人不另為無罪之│
│      │      │                                          │諭知。        │
├───┼───┼─────────────────────┼───────┤
│10-3  │乙○○│96年2 月24日上午11時50分許，在屏東縣潮州鎮│同上          │
│      │丙○○│光華里光華路17號，販賣甲基安非他命予羅振川│              │
│      │      │，價格2,500 元。（參監聽譯文第43頁編號4） │              │
├───┼───┼─────────────────────┼───────┤
│10-4  │乙○○│除如編號10-1至10-3所示外，另自95年10月間起│起訴之犯罪事實│
│      │丙○○│至96年2 月26日止，在屏東縣潮州鎮光華里光華│，乙○○四人均│
│      │甲○○│路17號，販賣海洛因及甲基安非他命予羅振川多│不另為無罪之諭│
│      │丁○○│次，每次價格500 、1,000 、2,000 及4,500 元│知。          │
│      │      │不等。                                    │              │
├───┼───┼─────────────────────┼───────┤
│11-1  │乙○○│96年1 月27日前後某日（起訴書記載為27日）下│起訴書記載為陳│
│      │丙○○│午3 時許，在屏東縣潮州鎮志成商工前，販賣海│國輝、丙○○、│
│      │      │洛因予張建斌，價格500元。                 │甲○○、丁○○│
│      │      │                                          │共同販賣，後二│
│      │      │                                          │人不另為無罪之│
│      │      │                                          │諭知。        │
├───┼───┼─────────────────────┼───────┤
│11-2  │乙○○│96年2 月8 日下午4 時45分許，在屏東縣潮州鎮│同上          │
│      │丙○○│日新商工前，販賣海洛因予張建斌，價格500 元│              │
│      │      │。（參監聽譯文第14頁編號2 ）              │              │
├───┼───┼─────────────────────┼───────┤
│11-3  │乙○○│96年2 月14日（起訴書誤載為10日）下午4 時20│同上          │
│      │丙○○│分許，在屏東縣潮州鎮○○路814 超商前，販賣│              │
│      │      │海洛因予張建斌，價格500元。（參監聽譯文第 │              │
│      │      │15 頁編號5）                              │              │
└───┴───┴─────────────────────┴───────┘
附表二：
┌──┬──────────────────┬───────────────┐
│編號│ 扣  押  物  品  名  稱  及  數  量 │ 備                       考  │
├──┼──────────────────┼───────────────┤
│  1 │海洛因63包（合計淨重36.15 公克，空包│查獲之第一級毒品              │
│    │裝總重17.56 公克）                  │                              │
├──┼──────────────────┼───────────────┤
│  2 │甲基安非他命38包（驗前淨重11.298公克│查獲之第二級毒品              │
│    │，驗後淨重11.295公克）              │                              │
├──┼──────────────────┼───────────────┤
│  3 │攪拌器1 台                          │乙○○所有供販賣海洛因犯罪所用│
│    │                                    │之物                          │
├──┼──────────────────┼───────────────┤
│  4 │葡萄糖1包                           │乙○○所有供販賣海洛因犯罪預備│
│    │                                    │之物                          │
├──┼──────────────────┼───────────────┤
│  5 │電子磅秤1 台                        │乙○○所有供販賣海洛因及甲基安│
│    │                                    │非他命犯罪所用之物            │
├──┼──────────────────┼───────────────┤
│  6 │空夾鏈袋3 大包                      │乙○○所有供販賣海洛因及甲基安│
│    │                                    │非他命犯罪預備之物            │
├──┼──────────────────┼───────────────┤
│  7 │現金75,000元。                      │其中73,000元為丙○○所有，另2,│
│    │                                    │000 元為乙○○所有。          │
├──┼──────────────────┼───────────────┤
│  8 │行動電話5 支（門號0000000000、097001│門號0000000000之申請人為乙○○│
│    │4383、0000000000、0000000000、098633│，其餘門號之申請人為洪偉城、宋│
│    │4111）                              │銘桔、曾善貞、蔡宜庭。        │
├──┼──────────────────┼───────────────┤
│  9 │吸食器1 組                          │乙○○所有供施用甲基安非他命犯│
│    │                                    │罪所用之物，經鑑定呈甲基安非他│
│    │                                    │命陽性反應。                  │
└──┴──────────────────┴───────────────┘
附表三：乙○○
┌──┬─────┬─────┬──────────────────────┐
│編號│ 犯罪事實 │ 所犯罪名 │  主                                    文  │
├──┼─────┼─────┼──────────────────────┤
│  1 │如附表一編│販賣第二級│乙○○販賣第二級毒品，累犯，處有期徒刑柒年肆│
│    │號1-1 所示│毒品罪（毒│月。扣案如附表二編號2 所示之物沒收銷燬之，如│
│    │部分      │品危害防制│附表二編號5 、6 所示之物沒收；因販賣毒品所得│
│    │          │條例第4 條│之新臺幣伍佰元沒收，如全部或一部不能沒收時，│
│    │          │第2 項）  │以其財產抵償之。                            │
├──┼─────┼─────┼──────────────────────┤
│  2 │如附表一編│販賣第二級│乙○○販賣第二級毒品，累犯，處有期徒刑柒年肆│
│    │號1-2 所示│毒品罪（毒│月。扣案如附表二編號2 所示之物沒收銷燬之，如│
│    │部分      │品危害防制│附表二編號5 、6 所示之物沒收；因販賣毒品所得│
│    │          │條例第4 條│之新臺幣伍佰元沒收，如全部或一部不能沒收時，│
│    │          │第2 項）  │以其財產抵償之。                            │
├──┼─────┼─────┼──────────────────────┤
│  3 │如附表一編│販賣第二級│乙○○販賣第二級毒品，累犯，處有期徒刑年捌│
│    │號1-3 所示│毒品罪（毒│月。扣案如附表二編號2 所示之物沒收銷燬之，如│
│    │部分      │品危害防制│附表二編號5 、6 所示之物沒收；因販賣毒品所得│
│    │          │條例第4 條│之新臺幣伍佰元沒收，如全部或一部不能沒收時，│
│    │          │第2 項）  │以其財產抵償之。                            │
├──┼─────┼─────┼──────────────────────┤
│  4 │如附表一編│販賣第一級│乙○○共同販賣第一級毒品，累犯，處無期徒刑，│
│    │號2-1 所示│毒品罪（毒│褫奪公權終身。扣案如附表二編號1 所示之物沒收│
│    │部分      │品危害防制│銷燬之，如附表二編號3 至6 所示之物沒收；因販│
│    │          │條例第4 條│賣毒品所得之新臺幣伍佰元與丁○○連帶沒收，如│
│    │          │第1 項）  │全部或一部不能沒收時，以其財產連帶抵償之。  │
├──┼─────┼─────┼──────────────────────┤
│  5 │如附表一編│販賣第一級│乙○○共同販賣第一級毒品，累犯，處無期徒刑，│
│    │號2-2 所示│毒品罪（毒│褫奪公權終身。扣案如附表二編號1 所示之物沒收│
│    │部分      │品危害防制│銷燬之，如附表二編號3 至6 所示之物沒收；因販│
│    │          │條例第4 條│賣毒品所得之新臺幣伍佰元與丙○○、甲○○、趙│
│    │          │第1 項）  │峻賢連帶沒收，如全部或一部不能沒收時，以其財│
│    │          │          │產連帶抵償之。                              │
├──┼─────┼─────┼──────────────────────┤
│  6 │如附表一編│販賣第一級│乙○○共同販賣第一級毒品，累犯，處無期徒刑，│
│    │號2-3 所示│毒品罪（毒│褫奪公權終身。扣案如附表二編號1 所示之物沒收│
│    │部分      │品危害防制│銷燬之，如附表二編號3 至6 所示之物沒收；因販│
│    │          │條例第4 條│賣毒品所得之新臺幣伍佰元與丙○○、甲○○、趙│
│    │          │第1 項）  │峻賢連帶沒收，如全部或一部不能沒收時，以其財│
│    │          │          │產連帶抵償之。                              │
├──┼─────┼─────┼──────────────────────┤
│  7 │如附表一編│販賣第一級│乙○○共同販賣第一級毒品，累犯，處無期徒刑，│
│    │號3-1 所示│毒品罪（毒│褫奪公權終身。扣案如附表二編號1 所示之物沒收│
│    │部分      │品危害防制│銷燬之，如附表二編號3 至6 所示之物沒收；因販│
│    │          │條例第4 條│賣毒品所得之新臺幣伍佰元與丙○○連帶沒收，如│
│    │          │第1 項）  │全部或一部不能沒收時，以其財產連帶抵償之。  │
│    │          │          │                                            │
├──┼─────┼─────┼──────────────────────┤
│  8 │如附表一編│販賣第一級│乙○○共同販賣第一級毒品，累犯，處無期徒刑，│
│    │號3-2 所示│毒品罪（毒│褫奪公權終身。扣案如附表二編號1 所示之物沒收│
│    │部分      │品危害防制│銷燬之，如附表二編號3 至6 所示之物沒收；因販│
│    │          │條例第4 條│賣毒品所得之新臺幣壹仟元與丙○○連帶沒收，如│
│    │          │第1 項）  │全部或一部不能沒收時，以其財產連帶抵償之。  │
│    │          │          │                                            │
├──┼─────┼─────┼──────────────────────┤
│  9 │如附表一編│販賣第一級│乙○○共同販賣第一級毒品，累犯，處無期徒刑，│
│    │號3-3 所示│毒品罪（毒│褫奪公權終身。扣案如附表二編號1 所示之物沒收│
│    │部分      │品危害防制│銷燬之，如附表二編號3 至6 所示之物沒收；因販│
│    │          │條例第4 條│賣毒品所得之新臺幣伍佰元與丙○○連帶沒收，如│
│    │          │第1 項）  │全部或一部不能沒收時，以其財產連帶抵償之。  │
│    │          │          │                                            │
├──┼─────┼─────┼──────────────────────┤
│ 10 │如附表一編│販賣第一級│乙○○共同販賣第一級毒品，累犯，處有期徒刑拾│
│    │號3-4 所示│毒品罪（毒│伍年。扣案如附表二編號1 所示之物沒收銷燬之，│
│    │部分      │品危害防制│如附表二編號3 至6 所示之物沒收；因販賣毒品所│
│    │          │條例第4 條│得之新臺幣肆佰元與丙○○連帶沒收，如全部或一│
│    │          │第1 項）  │部不能沒收時，以其財產連帶抵償之。          │
├──┼─────┼─────┼──────────────────────┤
│ 11 │如附表一編│販賣第一級│乙○○共同販賣第一級毒品，累犯，處無期徒刑，│
│    │號3-5 所示│毒品罪（毒│褫奪公權終身。扣案如附表二編號1 所示之物沒收│
│    │部分      │品危害防制│銷燬之，如附表二編號3 至6 所示之物沒收；因販│
│    │          │條例第4 條│賣毒品所得之新臺幣肆佰元與丙○○連帶沒收，如│
│    │          │第1 項）  │全部或一部不能沒收時，以其財產連帶抵償之。  │
│    │          │          │                                            │
├──┼─────┼─────┼──────────────────────┤
│ 12 │如附表一編│販賣第一級│乙○○共同販賣第一級毒品，累犯，處無期徒刑，│
│    │號3-6 所示│毒品罪（毒│褫奪公權終身。扣案如附表二編號1 所示之物沒收│
│    │部分      │品危害防制│銷燬之，如附表二編號3 至6 所示之物沒收；因販│
│    │          │條例第4 條│賣毒品所得之新臺幣佰元與丙○○連帶沒收，如│
│    │          │第1 項）  │全部或一部不能沒收時，以其財產連帶抵償之。  │
│    │          │          │                                            │
├──┼─────┼─────┼──────────────────────┤
│ 13 │如附表一編│販賣第一級│乙○○共同販賣第一級毒品，累犯，處無期徒刑，│
│    │號3-7 所示│毒品罪（毒│褫奪公權終身。扣案如附表二編號1 所示之物沒收│
│    │部分      │品危害防制│銷燬之，如附表二編號3 至6 所示之物沒收；因販│
│    │          │條例第4 條│賣毒品所得之新臺幣肆佰元與丙○○連帶沒收，如│
│    │          │第1 項）  │全部或一部不能沒收時，以其財產連帶抵償之。  │
│    │          │          │                                            │
├──┼─────┼─────┼──────────────────────┤
│ 14 │如附表一編│販賣第一級│乙○○共同販賣第一級毒品，累犯，處無期徒刑，│
│    │號3-8 所示│毒品罪（毒│褫奪公權終身。扣案如附表二編號1 所示之物沒收│
│    │部分      │品危害防制│銷燬之，如附表二編號3 至6 所示之物沒收；因販│
│    │          │條例第4 條│賣毒品所得之新臺幣肆佰元與丙○○連帶沒收，如│
│    │          │第1 項）  │全部或一部不能沒收時，以其財產連帶抵償之。  │
│    │          │          │                                            │
├──┼─────┼─────┼──────────────────────┤
│ 15 │如附表一編│販賣第一級│乙○○共同販賣第一級毒品，累犯，處無期徒刑，│
│    │號3-9 所示│毒品罪（毒│褫奪公權終身。扣案如附表二編號1 所示之物沒收│
│    │部分      │品危害防制│銷燬之，如附表二編號3 至6 所示之物沒收；因販│
│    │          │條例第4 條│賣毒品所得之新臺幣佰元與丙○○連帶沒收，如│
│    │          │第1 項）  │全部或一部不能沒收時，以其財產連帶抵償之。  │
│    │          │          │                                            │
├──┼─────┼─────┼──────────────────────┤
│ 16 │如附表一編│販賣第一級│乙○○共同販賣第一級毒品，累犯，處無期徒刑，│
│    │號3-10所示│毒品罪（毒│褫奪公權終身。扣案如附表二編號1 所示之物沒收│
│    │部分      │品危害防制│銷燬之，如附表二編號3 至6 所示之物沒收；因販│
│    │          │條例第4 條│賣毒品所得之新臺幣伍佰元與丙○○連帶沒收，如│
│    │          │第1 項）  │全部或一部不能沒收時，以其財產連帶抵償之。  │
│    │          │          │                                            │
├──┼─────┼─────┼──────────────────────┤
│ 17 │如附表一編│販賣第一級│乙○○共同販賣第一級毒品，累犯，處無期徒刑，│
│    │號3-11所示│毒品罪（毒│褫奪公權終身。扣案如附表二編號1 所示之物沒收│
│    │部分      │品危害防制│銷燬之，如附表二編號3 至6 所示之物沒收；因販│
│    │          │條例第4 條│賣毒品所得之新臺幣佰元與丙○○連帶沒收，如│
│    │          │第1 項）  │全部或一部不能沒收時，以其財產連帶抵償之。  │
│    │          │          │                                            │
├──┼─────┼─────┼──────────────────────┤
│ 18 │如附表一編│販賣第一級│乙○○共同販賣第一級毒品，累犯，處無期徒刑，│
│    │號4-1 所示│毒品罪（毒│褫奪公權終身。扣案如附表二編號1 所示之物沒收│
│    │部分      │品危害防制│銷燬之，如附表二編號3 至6 所示之物沒收；因販│
│    │          │條例第4 條│賣毒品所得之新臺幣肆佰元與丙○○連帶沒收，如│
│    │          │第1 項）  │全部或一部不能沒收時，以其財產連帶抵償之。  │
│    │          │          │                                            │
├──┼─────┼─────┼──────────────────────┤
│ 19 │如附表一編│販賣第一級│乙○○共同販賣第一級毒品，累犯，處無期徒刑，│
│    │號4-2 所示│毒品罪（毒│褫奪公權終身。扣案如附表二編號1 所示之物沒收│
│    │部分      │品危害防制│銷燬之，如附表二編號3 至6 所示之物沒收；因販│
│    │          │條例第4 條│賣毒品所得之新臺幣佰柒拾元與丙○○連帶沒收│
│    │          │第1 項）  │，如全部或一部不能沒收時，以其財產連帶抵償之│
│    │          │          │。                                          │
├──┼─────┼─────┼──────────────────────┤
│ 20 │如附表一編│販賣第一級│乙○○共同販賣第一級毒品，累犯，處無期徒刑，│
│    │號4-3 所示│毒品罪（毒│褫奪公權終身。扣案如附表二編號1 所示之物沒收│
│    │部分      │品危害防制│銷燬之，如附表二編號3 至6 所示之物沒收；因販│
│    │          │條例第4 條│賣毒品所得之新臺幣玖佰元與丙○○連帶沒收，如│
│    │          │第1 項）  │全部或一部不能沒收時，以其財產連帶抵償之。  │
│    │          │          │                                            │
├──┼─────┼─────┼──────────────────────┤
│ 21 │如附表一編│販賣第一級│乙○○共同販賣第一級毒品，累犯，處無期徒刑，│
│    │號4-4 所示│毒品罪（毒│褫奪公權終身。扣案如附表二編號1 所示之物沒收│
│    │部分      │品危害防制│銷燬之，如附表二編號3 至6 所示之物沒收；因販│
│    │          │條例第4 條│賣毒品所得之新臺幣壹仟伍佰元與丙○○連帶沒收│
│    │          │第1 項）  │，如全部或一部不能沒收時，以其財產連帶抵償之│
│    │          │          │。                                          │
├──┼─────┼─────┼──────────────────────┤
│ 22 │如附表一編│販賣第一級│乙○○共同販賣第一級毒品，累犯，處無期徒刑，│
│    │號4-5 所示│毒品罪（毒│褫奪公權終身。扣案如附表二編號1 所示之物沒收│
│    │部分      │品危害防制│銷燬之，如附表二編號3 至6 所示之物沒收；因販│
│    │          │條例第4 條│賣毒品所得之新臺幣伍佰元與丙○○連帶沒收，如│
│    │          │第1 項）  │全部或一部不能沒收時，以其財產連帶抵償之。  │
│    │          │          │                                            │
├──┼─────┼─────┼──────────────────────┤
│ 23 │如附表一編│販賣第一級│乙○○共同販賣第一級毒品，累犯，處無期徒刑，│
│    │號4-6 所示│毒品罪（毒│褫奪公權終身。扣案如附表二編號1 所示之物沒收│
│    │部分      │品危害防制│銷燬之，如附表二編號3 至6 所示之物沒收；因販│
│    │          │條例第4 條│賣毒品所得之新臺幣壹仟貳佰元與丙○○連帶沒收│
│    │          │第1 項）  │，如全部或一部不能沒收時，以其財產連帶抵償之│
│    │          │          │。                                          │
├──┼─────┼─────┼──────────────────────┤
│ 24 │如附表一編│販賣第一級│乙○○共同販賣第一級毒品，累犯，處無期徒刑，│
│    │號4-7 所示│毒品罪（毒│褫奪公權終身。扣案如附表二編號1 所示之物沒收│
│    │部分      │品危害防制│銷燬之，如附表二編號3 至6 所示之物沒收；因販│
│    │          │條例第4 條│賣毒品所得之新臺幣伍佰元與丙○○連帶沒收，如│
│    │          │第1 項）  │全部或一部不能沒收時，以其財產連帶抵償之。  │
│    │          │          │                                            │
├──┼─────┼─────┼──────────────────────┤
│ 25 │如附表一編│販賣第一級│乙○○共同販賣第一級毒品，累犯，處無期徒刑，│
│    │號4-8 所示│毒品罪（毒│褫奪公權終身。扣案如附表二編號1 所示之物沒收│
│    │部分      │品危害防制│銷燬之，如附表二編號3 至6 所示之物沒收；因販│
│    │          │條例第4 條│賣毒品所得之新臺幣壹仟貳佰元與丙○○連帶沒收│
│    │          │第1 項）  │，如全部或一部不能沒收時，以其財產連帶抵償之│
│    │          │          │。                                          │
├──┼─────┼─────┼──────────────────────┤
│ 26 │如附表一編│販賣第一級│乙○○共同販賣第一級毒品，累犯，處無期徒刑，│
│    │號5-1 所示│毒品罪（毒│褫奪公權終身。扣案如附表二編號1 所示之物沒收│
│    │部分      │品危害防制│銷燬之，如附表二編號3 至6 所示之物沒收；因販│
│    │          │條例第4 條│賣毒品所得之新臺幣伍佰元與丙○○連帶沒收，如│
│    │          │第1 項）  │全部或一部不能沒收時，以其財產連帶抵償之。  │
│    │          │          │                                            │
├──┼─────┼─────┼──────────────────────┤
│ 27 │如附表一編│販賣第一級│乙○○共同販賣第一級毒品，累犯，處無期徒刑，│
│    │號5-2 所示│毒品罪（毒│褫奪公權終身。扣案如附表二編號1 所示之物沒收│
│    │部分      │品危害防制│銷燬之，如附表二編號3 至6 所示之物沒收；因販│
│    │          │條例第4 條│賣毒品所得之新臺幣伍佰元與丙○○連帶沒收，如│
│    │          │第1 項）  │全部或一部不能沒收時，以其財產連帶抵償之。  │
│    │          │          │                                            │
├──┼─────┼─────┼──────────────────────┤
│ 28 │如附表一編│販賣第一級│乙○○共同販賣第一級毒品，累犯，處無期徒刑，│
│    │號5-3 所示│毒品罪（毒│褫奪公權終身。扣案如附表二編號1 所示之物沒收│
│    │部分      │品危害防制│銷燬之，如附表二編號3 至6 所示之物沒收；因販│
│    │          │條例第4 條│賣毒品所得之新臺幣壹仟元與丙○○連帶沒收，如│
│    │          │第1 項）  │全部或一部不能沒收時，以其財產連帶抵償之。  │
│    │          │          │                                            │
├──┼─────┼─────┼──────────────────────┤
│ 29 │如附表一編│販賣第一級│乙○○共同販賣第一級毒品，累犯，處無期徒刑，│
│    │號5-4 所示│毒品罪（毒│褫奪公權終身。扣案如附表二編號1 所示之物沒收│
│    │部分      │品危害防制│銷燬之，如附表二編號3 至6 所示之物沒收；因販│
│    │          │條例第4 條│賣毒品所得之新臺幣壹仟伍佰元與丙○○連帶沒收│
│    │          │第1 項）  │，如全部或一部不能沒收時，以其財產連帶抵償之│
│    │          │          │。                                          │
├──┼─────┼─────┼──────────────────────┤
│ 30 │如附表一編│販賣第一級│乙○○共同販賣第一級毒品，累犯，處無期徒刑，│
│    │號5-5 所示│毒品罪（毒│褫奪公權終身。扣案如附表二編號1 所示之物沒收│
│    │部分      │品危害防制│銷燬之，如附表二編號3 至6 所示之物沒收；因販│
│    │          │條例第4 條│賣毒品所得之新臺幣伍佰元與丙○○連帶沒收，如│
│    │          │第1 項）  │全部或一部不能沒收時，以其財產連帶抵償之。  │
│    │          │          │                                            │
├──┼─────┼─────┼──────────────────────┤
│ 31 │如附表一編│販賣第一級│乙○○共同販賣第一級毒品，累犯，處無期徒刑，│
│    │號5-6 所示│毒品罪（毒│褫奪公權終身。扣案如附表二編號1 所示之物沒收│
│    │部分      │品危害防制│銷燬之，如附表二編號3 至6 所示之物沒收；因販│
│    │          │條例第4 條│賣毒品所得之新臺幣伍佰元與丙○○連帶沒收，如│
│    │          │第1 項）  │全部或一部不能沒收時，以其財產連帶抵償之。  │
│    │          │          │                                            │
├──┼─────┼─────┼──────────────────────┤
│ 32 │如附表一編│販賣第一級│乙○○共同販賣第一級毒品，累犯，處無期徒刑，│
│    │號5-7 所示│毒品罪（毒│褫奪公權終身。扣案如附表二編號1 所示之物沒收│
│    │部分      │品危害防制│銷燬之，如附表二編號3 至6 所示之物沒收；因販│
│    │          │條例第4 條│賣毒品所得之新臺幣壹仟元與丙○○連帶沒收，如│
│    │          │第1 項）  │全部或一部不能沒收時，以其財產連帶抵償之。  │
│    │          │          │                                            │
├──┼─────┼─────┼──────────────────────┤
│ 33 │如附表一編│販賣第一級│乙○○共同販賣第一級毒品，累犯，處無期徒刑，│
│    │號5-8 所示│毒品罪（毒│褫奪公權終身。扣案如附表二編號1 所示之物沒收│
│    │部分      │品危害防制│銷燬之，如附表二編號3 至6 所示之物沒收；因販│
│    │          │條例第4 條│賣毒品所得之新臺幣壹仟元與丙○○連帶沒收，如│
│    │          │第1 項）  │全部或一部不能沒收時，以其財產連帶抵償之。  │
│    │          │          │                                            │
├──┼─────┼─────┼──────────────────────┤
│ 34 │如附表一編│販賣第一級│乙○○共同販賣第一級毒品，累犯，處無期徒刑，│
│    │號5-9 所示│毒品罪（毒│褫奪公權終身。扣案如附表二編號1 所示之物沒收│
│    │部分      │品危害防制│銷燬之，如附表二編號3 至6 所示之物沒收；因販│
│    │          │條例第4 條│賣毒品所得之新臺幣伍佰元與丙○○連帶沒收，如│
│    │          │第1 項）  │全部或一部不能沒收時，以其財產連帶抵償之。  │
│    │          │          │                                            │
├──┼─────┼─────┼──────────────────────┤
│ 35 │如附表一編│販賣第一級│乙○○共同販賣第一級毒品，累犯，處無期徒刑，│
│    │號5-10所示│毒品罪（毒│褫奪公權終身。扣案如附表二編號1 所示之物沒收│
│    │部分      │品危害防制│銷燬之，如附表二編號3 至6 所示之物沒收；因販│
│    │          │條例第4 條│賣毒品所得之新臺幣伍佰元與丙○○連帶沒收，如│
│    │          │第1 項）  │全部或一部不能沒收時，以其財產連帶抵償之。  │
│    │          │          │                                            │
├──┼─────┼─────┼──────────────────────┤
│ 36 │如附表一編│販賣第一級│乙○○共同販賣第一級毒品，累犯，處無期徒刑，│
│    │號5-11所示│毒品罪（毒│褫奪公權終身。扣案如附表二編號1 所示之物沒收│
│    │部分      │品危害防制│銷燬之，如附表二編號3 至6 所示之物沒收；因販│
│    │          │條例第4 條│賣毒品所得之新臺幣伍佰元與丙○○連帶沒收，如│
│    │          │第1 項）  │全部或一部不能沒收時，以其財產連帶抵償之。  │
│    │          │          │                                            │
├──┼─────┼─────┼──────────────────────┤
│ 37 │如附表一編│販賣第一級│乙○○共同販賣第一級毒品，累犯，處無期徒刑，│
│    │號5-12所示│毒品罪（毒│褫奪公權終身。扣案如附表二編號1 所示之物沒收│
│    │部分      │品危害防制│銷燬之，如附表二編號3 至6 所示之物沒收；因販│
│    │          │條例第4 條│賣毒品所得之新臺幣伍佰元與丙○○連帶沒收，如│
│    │          │第1 項）  │全部或一部不能沒收時，以其財產連帶抵償之。  │
│    │          │          │                                            │
├──┼─────┼─────┼──────────────────────┤
│ 38 │如附表一編│販賣第一級│乙○○共同販賣第一級毒品，累犯，處無期徒刑，│
│    │號5-13所示│毒品罪（毒│褫奪公權終身。扣案如附表二編號1 所示之物沒收│
│    │部分      │品危害防制│銷燬之，如附表二編號3 至6 所示之物沒收；因販│
│    │          │條例第4 條│賣毒品所得之新臺幣伍佰元與丙○○連帶沒收，如│
│    │          │第1 項）  │全部或一部不能沒收時，以其財產連帶抵償之。  │
│    │          │          │                                            │
├──┼─────┼─────┼──────────────────────┤
│ 39 │如附表一編│販賣第一級│乙○○共同販賣第一級毒品，累犯，處無期徒刑，│
│    │號5-14所示│毒品罪（毒│褫奪公權終身。扣案如附表二編號1 所示之物沒收│
│    │部分      │品危害防制│銷燬之，如附表二編號3 至6 所示之物沒收；因販│
│    │          │條例第4 條│賣毒品所得之新臺幣伍佰元與丙○○連帶沒收，如│
│    │          │第1 項）  │全部或一部不能沒收時，以其財產連帶抵償之。  │
│    │          │          │                                            │
├──┼─────┼─────┼──────────────────────┤
│ 40 │如附表一編│販賣第一級│乙○○共同販賣第一級毒品，累犯，處無期徒刑，│
│    │號5-15所示│毒品罪（毒│褫奪公權終身。扣案如附表二編號1 所示之物沒收│
│    │部分      │品危害防制│銷燬之，如附表二編號3 至6 所示之物沒收；因販│
│    │          │條例第4 條│賣毒品所得之新臺幣伍佰元與丙○○連帶沒收，如│
│    │          │第1 項）  │全部或一部不能沒收時，以其財產連帶抵償之。  │
│    │          │          │                                            │
├──┼─────┼─────┼──────────────────────┤
│ 41 │如附表一編│販賣第一級│乙○○共同販賣第一級毒品，累犯，處無期徒刑，│
│    │號5-16所示│毒品罪（毒│褫奪公權終身。扣案如附表二編號1 所示之物沒收│
│    │部分      │品危害防制│銷燬之，如附表二編號3 至6 所示之物沒收；因販│
│    │          │條例第4 條│賣毒品所得之新臺幣壹仟元與丙○○連帶沒收，如│
│    │          │第1 項）  │全部或一部不能沒收時，以其財產連帶抵償之。  │
│    │          │          │                                            │
├──┼─────┼─────┼──────────────────────┤
│ 42 │如附表一編│販賣第一級│乙○○共同販賣第一級毒品，累犯，處無期徒刑，│
│    │號5-17所示│毒品罪（毒│褫奪公權終身。扣案如附表二編號1 所示之物沒收│
│    │部分      │品危害防制│銷燬之，如附表二編號3 至6 所示之物沒收；因販│
│    │          │條例第4 條│賣毒品所得之新臺幣壹仟元與丙○○連帶沒收，如│
│    │          │第1 項）  │全部或一部不能沒收時，以其財產連帶抵償之。  │
│    │          │          │                                            │
├──┼─────┼─────┼──────────────────────┤
│ 43 │如附表一編│販賣第一級│乙○○共同販賣第一級毒品，累犯，處無期徒刑，│
│    │號5-18所示│毒品罪（毒│褫奪公權終身。扣案如附表二編號1 所示之物沒收│
│    │部分      │品危害防制│銷燬之，如附表二編號3 至6 所示之物沒收；因販│
│    │          │條例第4 條│賣毒品所得之新臺幣伍佰元與丙○○連帶沒收，如│
│    │          │第1 項）  │全部或一部不能沒收時，以其財產連帶抵償之。  │
│    │          │          │                                            │
├──┼─────┼─────┼──────────────────────┤
│ 44 │如附表一編│販賣第一級│乙○○共同販賣第一級毒品，累犯，處無期徒刑，│
│    │號5-19所示│毒品罪（毒│褫奪公權終身。扣案如附表二編號1 所示之物沒收│
│    │部分      │品危害防制│銷燬之，如附表二編號3 至6 所示之物沒收；因販│
│    │          │條例第4 條│賣毒品所得之新臺幣伍佰元與丙○○連帶沒收，如│
│    │          │第1 項）  │全部或一部不能沒收時，以其財產連帶抵償之。  │
│    │          │          │                                            │
├──┼─────┼─────┼──────────────────────┤
│ 45 │如附表一編│販賣第一級│乙○○共同販賣第一級毒品，累犯，處無期徒刑，│
│    │號5-20所示│毒品罪（毒│褫奪公權終身。扣案如附表二編號1 所示之物沒收│
│    │部分      │品危害防制│銷燬之，如附表二編號3 至6 所示之物沒收；因販│
│    │          │條例第4 條│賣毒品所得之新臺幣伍佰元與丙○○連帶沒收，如│
│    │          │第1 項）  │全部或一部不能沒收時，以其財產連帶抵償之。  │
│    │          │          │                                            │
├──┼─────┼─────┼──────────────────────┤
│ 46 │如附表一編│販賣第一級│乙○○共同販賣第一級毒品，累犯，處無期徒刑，│
│    │號5-21所示│毒品罪（毒│褫奪公權終身。扣案如附表二編號1 所示之物沒收│
│    │部分      │品危害防制│銷燬之，如附表二編號3 至6 所示之物沒收；因販│
│    │          │條例第4 條│賣毒品所得之新臺幣伍佰元與丙○○連帶沒收，如│
│    │          │第1 項）  │全部或一部不能沒收時，以其財產連帶抵償之。  │
│    │          │          │                                            │
├──┼─────┼─────┼──────────────────────┤
│ 47 │如附表一編│販賣第一級│乙○○共同販賣第一級毒品，累犯，處無期徒刑，│
│    │號5-22所示│毒品罪（毒│褫奪公權終身。扣案如附表二編號1 所示之物沒收│
│    │部分      │品危害防制│銷燬之，如附表二編號3 至6 所示之物沒收；因販│
│    │          │條例第4 條│賣毒品所得之新臺幣伍佰元與丙○○連帶沒收，如│
│    │          │第1 項）  │全部或一部不能沒收時，以其財產連帶抵償之。  │
│    │          │          │                                            │
├──┼─────┼─────┼──────────────────────┤
│ 48 │如附表一編│販賣第一級│乙○○共同販賣第一級毒品，累犯，處無期徒刑，│
│    │號5-23所示│毒品罪（毒│褫奪公權終身。扣案如附表二編號1 所示之物沒收│
│    │部分      │品危害防制│銷燬之，如附表二編號3 至6 所示之物沒收；因販│
│    │          │條例第4 條│賣毒品所得之新臺幣壹仟元與丙○○連帶沒收，如│
│    │          │第1 項）  │全部或一部不能沒收時，以其財產連帶抵償之。  │
│    │          │          │                                            │
├──┼─────┼─────┼──────────────────────┤
│ 49 │如附表一編│販賣第一級│乙○○共同販賣第一級毒品，累犯，處無期徒刑，│
│    │號5-24所示│毒品罪（毒│褫奪公權終身。扣案如附表二編號1 所示之物沒收│
│    │部分      │品危害防制│銷燬之，如附表二編號3 至6 所示之物沒收；因販│
│    │          │條例第4 條│賣毒品所得之新臺幣伍佰元與丙○○連帶沒收，如│
│    │          │第1 項）  │全部或一部不能沒收時，以其財產連帶抵償之。  │
│    │          │          │                                            │
├──┼─────┼─────┼──────────────────────┤
│ 50 │如附表一編│販賣第一級│乙○○共同販賣第一級毒品，累犯，處無期徒刑，│
│    │號5-25所示│毒品罪（毒│褫奪公權終身。扣案如附表二編號1 所示之物沒收│
│    │部分      │品危害防制│銷燬之，如附表二編號3 至6 所示之物沒收；因販│
│    │          │條例第4 條│賣毒品所得之新臺幣伍佰元與丙○○連帶沒收，如│
│    │          │第1 項）  │全部或一部不能沒收時，以其財產連帶抵償之。  │
│    │          │          │                                            │
├──┼─────┼─────┼──────────────────────┤
│ 51 │如附表一編│販賣第一級│乙○○共同販賣第一級毒品，累犯，處無期徒刑，│
│    │號5-26所示│毒品罪（毒│褫奪公權終身。扣案如附表二編號1 所示之物沒收│
│    │部分      │品危害防制│銷燬之，如附表二編號3 至6 所示之物沒收；因販│
│    │          │條例第4 條│賣毒品所得之新臺幣伍佰元與丙○○連帶沒收，如│
│    │          │第1 項）  │全部或一部不能沒收時，以其財產連帶抵償之。  │
│    │          │          │                                            │
├──┼─────┼─────┼──────────────────────┤
│ 52 │如附表一編│販賣第一級│乙○○共同販賣第一級毒品，累犯，處無期徒刑，│
│    │號5-27所示│毒品罪（毒│褫奪公權終身。扣案如附表二編號1 所示之物沒收│
│    │部分      │品危害防制│銷燬之，如附表二編號3 至6 所示之物沒收；因販│
│    │          │條例第4 條│賣毒品所得之新臺幣伍佰元與丙○○連帶沒收，如│
│    │          │第1 項）  │全部或一部不能沒收時，以其財產連帶抵償之。  │
│    │          │          │                                            │
├──┼─────┼─────┼──────────────────────┤
│ 53 │如附表一編│販賣第一級│乙○○共同販賣第一級毒品，累犯，處無期徒刑，│
│    │號5-28所示│毒品罪（毒│褫奪公權終身。扣案如附表二編號1 所示之物沒收│
│    │部分      │品危害防制│銷燬之，如附表二編號3 至6 所示之物沒收；因販│
│    │          │條例第4 條│賣毒品所得之新臺幣壹仟元與丙○○連帶沒收，如│
│    │          │第1 項）  │全部或一部不能沒收時，以其財產連帶抵償之。  │
│    │          │          │                                            │
├──┼─────┼─────┼──────────────────────┤
│ 54 │如附表一編│販賣第一級│乙○○共同販賣第一級毒品，累犯，處無期徒刑，│
│    │號5-29所示│毒品罪（毒│褫奪公權終身。扣案如附表二編號1 所示之物沒收│
│    │部分      │品危害防制│銷燬之，如附表二編號3 至6 所示之物沒收；因販│
│    │          │條例第4 條│賣毒品所得之新臺幣伍佰元與丙○○連帶沒收，如│
│    │          │第1 項）  │全部或一部不能沒收時，以其財產連帶抵償之。  │
│    │          │          │                                            │
├──┼─────┼─────┼──────────────────────┤
│ 55 │如附表一編│販賣第一級│乙○○共同販賣第一級毒品，累犯，處無期徒刑，│
│    │號5-30所示│毒品罪（毒│褫奪公權終身。扣案如附表二編號1 所示之物沒收│
│    │部分      │品危害防制│銷燬之，如附表二編號3 至6 所示之物沒收；因販│
│    │          │條例第4 條│賣毒品所得之新臺幣壹仟元與丙○○連帶沒收，如│
│    │          │第1 項）  │全部或一部不能沒收時，以其財產連帶抵償之。  │
│    │          │          │                                            │
├──┼─────┼─────┼──────────────────────┤
│ 56 │如附表一編│販賣第一級│乙○○共同販賣第一級毒品，累犯，處無期徒刑，│
│    │號5-31所示│毒品罪（毒│褫奪公權終身。扣案如附表二編號1 所示之物沒收│
│    │部分      │品危害防制│銷燬之，如附表二編號3 至6 所示之物沒收；因販│
│    │          │條例第4 條│賣毒品所得之新臺幣伍佰元與丙○○連帶沒收，如│
│    │          │第1 項）  │全部或一部不能沒收時，以其財產連帶抵償之。  │
│    │          │          │                                            │
├──┼─────┼─────┼──────────────────────┤
│ 57 │如附表一編│販賣第一級│乙○○共同販賣第一級毒品，累犯，處無期徒刑，│
│    │號5-32所示│毒品罪（毒│褫奪公權終身。扣案如附表二編號1 所示之物沒收│
│    │部分      │品危害防制│銷燬之，如附表二編號3 至6 所示之物沒收；因販│
│    │          │條例第4 條│賣毒品所得之新臺幣伍佰元與丙○○連帶沒收，如│
│    │          │第1 項）  │全部或一部不能沒收時，以其財產連帶抵償之。  │
│    │          │          │                                            │
├──┼─────┼─────┼──────────────────────┤
│ 58 │如附表一編│販賣第一級│乙○○共同販賣第一級毒品，累犯，處無期徒刑，│
│    │號5-33所示│毒品罪（毒│褫奪公權終身。扣案如附表二編號1 所示之物沒收│
│    │部分      │品危害防制│銷燬之，如附表二編號3 至6 所示之物沒收；因販│
│    │          │條例第4 條│賣毒品所得之新臺幣伍佰元與丙○○連帶沒收，如│
│    │          │第1 項）  │全部或一部不能沒收時，以其財產連帶抵償之。  │
│    │          │          │                                            │
├──┼─────┼─────┼──────────────────────┤
│ 59 │如附表一編│販賣第一級│乙○○共同販賣第一級毒品，累犯，處無期徒刑，│
│    │號5-34所示│毒品罪（毒│褫奪公權終身。扣案如附表二編號1 所示之物沒收│
│    │部分      │品危害防制│銷燬之，如附表二編號3 至6 所示之物沒收；因販│
│    │          │條例第4 條│賣毒品所得之新臺幣壹仟元與丙○○連帶沒收，如│
│    │          │第1 項）  │全部或一部不能沒收時，以其財產連帶抵償之。  │
│    │          │          │                                            │
├──┼─────┼─────┼──────────────────────┤
│ 60 │如附表一編│販賣第一級│乙○○共同販賣第一級毒品，累犯，處無期徒刑，│
│    │號5-35所示│毒品罪（毒│褫奪公權終身。扣案如附表二編號1 所示之物沒收│
│    │部分      │品危害防制│銷燬之，如附表二編號3 至6 所示之物沒收；因販│
│    │          │條例第4 條│賣毒品所得之新臺幣玖佰元與丙○○連帶沒收，如│
│    │          │第1 項）  │全部或一部不能沒收時，以其財產連帶抵償之。  │
│    │          │          │                                            │
├──┼─────┼─────┼──────────────────────┤
│ 61 │如附表一編│販賣第一級│乙○○共同販賣第一級毒品，累犯，處無期徒刑，│
│    │號5-36所示│毒品罪（毒│褫奪公權終身。扣案如附表二編號1 所示之物沒收│
│    │部分      │品危害防制│銷燬之，如附表二編號3 至6 所示之物沒收；因販│
│    │          │條例第4 條│賣毒品所得之新臺幣伍佰元與丙○○連帶沒收，如│
│    │          │第1 項）  │全部或一部不能沒收時，以其財產連帶抵償之。  │
│    │          │          │                                            │
├──┼─────┼─────┼──────────────────────┤
│ 62 │如附表一編│販賣第一級│乙○○共同販賣第一級毒品，累犯，處無期徒刑，│
│    │號5-37所示│毒品罪（毒│褫奪公權終身。扣案如附表二編號1 所示之物沒收│
│    │部分      │品危害防制│銷燬之，如附表二編號3 至6 所示之物沒收；因販│
│    │          │條例第4 條│賣毒品所得之新臺幣伍佰元與丙○○連帶沒收，如│
│    │          │第1 項）  │全部或一部不能沒收時，以其財產連帶抵償之。  │
│    │          │          │                                            │
├──┼─────┼─────┼──────────────────────┤
│ 63 │如附表一編│販賣第一級│乙○○共同販賣第一級毒品，累犯，處無期徒刑，│
│    │號5-38所示│毒品罪（毒│褫奪公權終身。扣案如附表二編號1 所示之物沒收│
│    │部分      │品危害防制│銷燬之，如附表二編號3 至6 所示之物沒收；因販│
│    │          │條例第4 條│賣毒品所得之新臺幣壹仟元與丙○○連帶沒收，如│
│    │          │第1 項）  │全部或一部不能沒收時，以其財產連帶抵償之。  │
│    │          │          │                                            │
├──┼─────┼─────┼──────────────────────┤
│ 64 │如附表一編│販賣第一級│乙○○共同販賣第一級毒品，累犯，處無期徒刑，│
│    │號5-39所示│毒品罪（毒│褫奪公權終身。扣案如附表二編號1 所示之物沒收│
│    │部分      │品危害防制│銷燬之，如附表二編號3 至6 所示之物沒收；因販│
│    │          │條例第4 條│賣毒品所得之新臺幣伍佰元與丙○○連帶沒收，如│
│    │          │第1 項）  │全部或一部不能沒收時，以其財產連帶抵償之。  │
│    │          │          │                                            │
├──┼─────┼─────┼──────────────────────┤
│ 65 │如附表一編│販賣第一級│乙○○共同販賣第一級毒品，累犯，處無期徒刑，│
│    │號5-40所示│毒品罪（毒│褫奪公權終身。扣案如附表二編號1 所示之物沒收│
│    │部分      │品危害防制│銷燬之，如附表二編號3 至6 所示之物沒收；因販│
│    │          │條例第4 條│賣毒品所得之新臺幣伍佰元與丙○○連帶沒收，如│
│    │          │第1 項）  │全部或一部不能沒收時，以其財產連帶抵償之。  │
│    │          │          │                                            │
├──┼─────┼─────┼──────────────────────┤
│ 66 │如附表一編│販賣第一級│乙○○共同販賣第一級毒品，累犯，處無期徒刑，│
│    │號5-41所示│毒品罪（毒│褫奪公權終身。扣案如附表二編號1 所示之物沒收│
│    │部分      │品危害防制│銷燬之，如附表二編號3 至6 所示之物沒收；因販│
│    │          │條例第4 條│賣毒品所得之新臺幣伍佰元與丙○○連帶沒收，如│
│    │          │第1 項）  │全部或一部不能沒收時，以其財產連帶抵償之。  │
│    │          │          │                                            │
├──┼─────┼─────┼──────────────────────┤
│ 67 │如附表一編│販賣第一級│乙○○共同販賣第一級毒品，累犯，處無期徒刑，│
│    │號5-42所示│毒品罪（毒│褫奪公權終身。扣案如附表二編號1 所示之物沒收│
│    │部分      │品危害防制│銷燬之，如附表二編號3 至6 所示之物沒收；因販│
│    │          │條例第4 條│賣毒品所得之新臺幣壹仟元與丙○○連帶沒收，如│
│    │          │第1 項）  │全部或一部不能沒收時，以其財產連帶抵償之。  │
│    │          │          │                                            │
├──┼─────┼─────┼──────────────────────┤
│ 68 │如附表一編│販賣第一級│乙○○共同販賣第一級毒品，累犯，處無期徒刑，│
│    │號5-43所示│毒品罪（毒│褫奪公權終身。扣案如附表二編號1 所示之物沒收│
│    │部分      │品危害防制│銷燬之，如附表二編號3 至6 所示之物沒收；因販│
│    │          │條例第4 條│賣毒品所得之新臺幣壹仟元與丙○○連帶沒收，如│
│    │          │第1 項）  │全部或一部不能沒收時，以其財產連帶抵償之。  │
│    │          │          │                                            │
├──┼─────┼─────┼──────────────────────┤
│ 69 │如附表一編│販賣第一級│乙○○共同販賣第一級毒品，累犯，處無期徒刑，│
│    │號5-44所示│毒品罪（毒│褫奪公權終身。扣案如附表二編號1 所示之物沒收│
│    │部分      │品危害防制│銷燬之，如附表二編號3 至6 所示之物沒收；因販│
│    │          │條例第4 條│賣毒品所得之新臺幣壹仟壹佰元與丙○○連帶沒收│
│    │          │第1 項）  │，如全部或一部不能沒收時，以其財產連帶抵償之│
│    │          │          │。                                          │
├──┼─────┼─────┼──────────────────────┤
│ 70 │如附表一編│販賣第一級│乙○○共同販賣第一級毒品，累犯，處無期徒刑，│
│    │號5-45所示│毒品罪（毒│褫奪公權終身。扣案如附表二編號1 所示之物沒收│
│    │部分      │品危害防制│銷燬之，如附表二編號3 至6 所示之物沒收；因販│
│    │          │條例第4 條│賣毒品所得之新臺幣肆佰元與丙○○連帶沒收，如│
│    │          │第1 項）  │全部或一部不能沒收時，以其財產連帶抵償之。  │
│    │          │          │                                            │
├──┼─────┼─────┼──────────────────────┤
│ 71 │如附表一編│販賣第一級│乙○○共同販賣第一級毒品，累犯，處無期徒刑，│
│    │號6-1 所示│毒品罪（毒│褫奪公權終身。扣案如附表二編號1 所示之物沒收│
│    │部分      │品危害防制│銷燬之，如附表二編號3 至6 所示之物沒收；因販│
│    │          │條例第4 條│賣毒品所得之新臺幣壹仟元與丙○○連帶沒收，如│
│    │          │第1 項）  │全部或一部不能沒收時，以其財產連帶抵償之。  │
│    │          │          │                                            │
├──┼─────┼─────┼──────────────────────┤
│ 72 │如附表一編│販賣第一級│乙○○共同販賣第一級毒品，累犯，處無期徒刑，│
│    │號6-2 所示│毒品罪（毒│褫奪公權終身。扣案如附表二編號1 所示之物沒收│
│    │部分      │品危害防制│銷燬之，如附表二編號3 至6 所示之物沒收；因販│
│    │          │條例第4 條│賣毒品所得之新臺幣伍佰元與丙○○連帶沒收，如│
│    │          │第1 項）  │全部或一部不能沒收時，以其財產連帶抵償之。  │
│    │          │          │                                            │
├──┼─────┼─────┼──────────────────────┤
│ 73 │如附表一編│販賣第一級│乙○○共同販賣第一級毒品，累犯，處無期徒刑，│
│    │號6-3 所示│毒品罪（毒│褫奪公權終身。扣案如附表二編號1 所示之物沒收│
│    │部分      │品危害防制│銷燬之，如附表二編號3 至6 所示之物沒收；因販│
│    │          │條例第4 條│賣毒品所得之新臺幣伍佰元與丙○○連帶沒收，如│
│    │          │第1 項）  │全部或一部不能沒收時，以其財產連帶抵償之。  │
│    │          │          │                                            │
├──┼─────┼─────┼──────────────────────┤
│ 74 │如附表一編│販賣第一級│乙○○共同販賣第一級毒品，累犯，處無期徒刑，│
│    │號6-4 所示│毒品罪（毒│褫奪公權終身。扣案如附表二編號1 所示之物沒收│
│    │部分      │品危害防制│銷燬之，如附表二編號3 至6 所示之物沒收；因販│
│    │          │條例第4 條│賣毒品所得之新臺幣壹仟元與丙○○連帶沒收，如│
│    │          │第1 項）  │全部或一部不能沒收時，以其財產連帶抵償之。  │
│    │          │          │                                            │
├──┼─────┼─────┼──────────────────────┤
│ 75 │如附表一編│販賣第一級│乙○○共同販賣第一級毒品，累犯，處無期徒刑，│
│    │號7-1 所示│毒品罪（毒│褫奪公權終身。扣案如附表二編號1 所示之物沒收│
│    │部分      │品危害防制│銷燬之，如附表二編號3 至6 所示之物沒收；因販│
│    │          │條例第4 條│賣毒品所得之新臺幣壹仟元與丙○○連帶沒收，如│
│    │          │第1 項）  │全部或一部不能沒收時，以其財產連帶抵償之。  │
│    │          │          │                                            │
├──┼─────┼─────┼──────────────────────┤                                   │
│ 76 │如附表一編│販賣第一級│乙○○共同販賣第一級毒品，累犯，處無期徒刑，│
│    │號7-2 所示│毒品罪（毒│褫奪公權終身。扣案如附表二編號1 所示之物沒收│
│    │部分      │品危害防制│銷燬之，如附表二編號3 至6 所示之物沒收；因販│
│    │          │條例第4 條│賣毒品所得之新臺幣肆佰元與丙○○連帶沒收，如│
│    │          │第1 項）  │全部或一部不能沒收時，以其財產連帶抵償之。  │
│    │          │          │                                            │
├──┼─────┼─────┼──────────────────────┤
│ 77 │如附表一編│販賣第一級│乙○○共同販賣第一級毒品，累犯，處無期徒刑，│
│    │號8-1 所示│毒品罪（毒│褫奪公權終身。扣案如附表二編號1 所示之物沒收│
│    │部分      │品危害防制│銷燬之，如附表二編號3 至6 所示之物沒收；因販│
│    │          │條例第4 條│賣毒品所得之新臺幣壹仟元與丙○○連帶沒收，如│
│    │          │第1 項）  │全部或一部不能沒收時，以其財產連帶抵償之。  │
│    │          │          │                                            │
├──┼─────┼─────┼──────────────────────┤
│ 78 │如附表一編│販賣第一級│乙○○共同販賣第一級毒品，累犯，處無期徒刑，│
│    │號8-2 所示│毒品罪（毒│褫奪公權終身。扣案如附表二編號1 所示之物沒收│
│    │部分      │品危害防制│銷燬之，如附表二編號3 至6 所示之物沒收；因販│
│    │          │條例第4 條│賣毒品所得之新臺幣貳仟元與丙○○連帶沒收，如│
│    │          │第1 項）  │全部或一部不能沒收時，以其財產連帶抵償之。  │
│    │          │          │                                            │
├──┼─────┼─────┼──────────────────────┤
│ 79 │如附表一編│販賣第二級│乙○○共同販賣第二級毒品，累犯，處有期徒刑柒│
│    │號9-1 所示│毒品罪（毒│年肆月。扣案如附表二編號2 所示之物沒收銷燬之│
│    │部分      │品危害防制│，如附表二編號5 、6 所示之物沒收；因販賣毒品│
│    │          │條例第4 條│所得之新臺幣伍佰元與丙○○、甲○○、丁○○連│
│    │          │第2 項）  │帶沒收，如全部或一部不能沒收時，以其財產連帶│
│    │          │          │抵償之。                                    │
├──┼─────┼─────┼──────────────────────┤
│ 80 │如附表一編│販賣第一級│乙○○共同販賣第一級毒品，累犯，處無期徒刑，│
│    │號9-2 所示│毒品罪（毒│褫奪公權終身。扣案如附表二編號1 所示之物沒收│
│    │部分      │品危害防制│銷燬之，如附表二編號3 至6 所示之物沒收；因販│
│    │          │條例第4 條│賣毒品所得之新臺幣伍佰元與丙○○連帶沒收，如│
│    │          │第1 項）  │全部或一部不能沒收時，以其財產連帶抵償之。  │
│    │          │          │                                            │
├──┼─────┼─────┼──────────────────────┤
│ 81 │如附表一編│販賣第二級│乙○○共同販賣第二級毒品，累犯，處有期徒刑│
│    │號9-3 所示│毒品罪（毒│年捌月。扣案如附表二編號2 所示之物沒收銷燬之│
│    │部分      │品危害防制│，如附表二編號5 、6 所示之物沒收；因販賣毒品│
│    │          │條例第4 條│所得之新臺幣壹仟元與丙○○連帶沒收，如全部或│
│    │          │第2 項）  │一部不能沒收時，以其財產連帶抵償之。        │
├──┼─────┼─────┼──────────────────────┤
│ 82 │如附表一編│販賣第二級│乙○○共同販賣第二級毒品，累犯，處有期徒刑柒│
│    │號10-1所示│毒品罪（毒│年肆月。扣案如附表二編號2 所示之物沒收銷燬之│
│    │部分      │品危害防制│，如附表二編號5 、6 所示之物沒收；因販賣毒品│
│    │          │條例第4 條│所得之新臺幣伍佰元與丁○○連帶沒收，如全部或│
│    │          │第2 項）  │一部不能沒收時，以其財產連帶抵償之。        │
├──┼─────┼─────┼──────────────────────┤
│ 83 │如附表一編│販賣第二級│乙○○共同販賣第二級毒品，累犯，處有期徒刑│
│    │號10-2所示│毒品罪（毒│年捌月。扣案如附表二編號2 所示之物沒收銷燬之│
│    │部分      │品危害防制│，如附表二編號5 、6 所示之物沒收；因販賣毒品│
│    │          │條例第4 條│所得之新臺幣壹仟元與丙○○連帶沒收，如全部或│
│    │          │第2 項）  │一部不能沒收時，以其財產連帶抵償之。        │
├──┼─────┼─────┼──────────────────────┤
│ 84 │如附表一編│販賣第二級│乙○○共同販賣第二級毒品，累犯，處有期徒刑柒│
│    │號10-3所示│毒品罪（毒│年肆月。扣案如附表二編號2 所示之物沒收銷燬之│
│    │部分      │品危害防制│，如附表二編號5 、6 所示之物沒收；因販賣毒品│
│    │          │條例第4 條│所得之新臺幣貳仟伍佰元與丙○○連帶沒收，如全│
│    │          │第2 項）  │部或一部不能沒收時，以其財產連帶抵償之。    │
├──┼─────┼─────┼──────────────────────┤
│ 85 │如附表一編│販賣第一級│乙○○共同販賣第一級毒品，累犯，處無期徒刑，│
│    │號11-1所示│毒品罪（毒│褫奪公權終身。扣案如附表二編號1 所示之物沒收│
│    │部分      │品危害防制│銷燬之，如附表二編號3 至6 所示之物沒收；因販│
│    │          │條例第4 條│賣毒品所得之新臺幣伍佰元與丙○○連帶沒收，如│
│    │          │第1 項）  │全部或一部不能沒收時，以其財產連帶抵償之。  │
│    │          │          │                                            │
├──┼─────┼─────┼──────────────────────┤
│ 86 │如附表一編│販賣第一級│乙○○共同販賣第一級毒品，累犯，處無期徒刑，│
│    │號11-2所示│毒品罪（毒│褫奪公權終身。扣案如附表二編號1 所示之物沒收│
│    │部分      │品危害防制│銷燬之，如附表二編號3 至6 所示之物沒收；因販│
│    │          │條例第4 條│賣毒品所得之新臺幣伍佰元與丙○○連帶沒收，如│
│    │          │第1 項）  │全部或一部不能沒收時，以其財產連帶抵償之。  │
│    │          │          │                                            │
├──┼─────┼─────┼──────────────────────┤
│ 87 │如附表一編│販賣第一級│乙○○共同販賣第一級毒品，累犯，處無期徒刑，│
│    │號11-3所示│毒品罪（毒│褫奪公權終身。扣案如附表二編號1 所示之物沒收│
│    │部分      │品危害防制│銷燬之，如附表二編號3 至6 所示之物沒收；因販│
│    │          │條例第4 條│賣毒品所得之新臺幣伍佰元與丙○○連帶沒收，如│
│    │          │第1 項）  │全部或一部不能沒收時，以其財產連帶抵償之。  │
│    │          │          │                                            │
└──┴─────┴─────┴──────────────────────┘
 附表四：丙○○
┌──┬─────┬─────┬──────────────────────┐
│編號│ 犯罪事實 │ 所犯罪名 │  主                                    文  │
├──┼─────┼─────┼──────────────────────┤
│  1 │如附表一編│販賣第一級│丙○○共同販賣第一級毒品，處有期徒刑拾伍年。│
│    │號2-2 所示│毒品罪（毒│扣案如附表二編號1 所示之物沒收銷燬之，如附表│
│    │部分      │品危害防制│二編號3 至6 所示之物沒收；因販賣毒品所得之新│
│    │          │條例第4 條│臺幣伍佰元與乙○○、甲○○、丁○○連帶沒收，│
│    │          │第1 項）  │如全部或一部不能沒收時，以其財產連帶抵償之。│
├──┼─────┼─────┼──────────────────────┤
│  2 │如附表一編│販賣第一級│丙○○共同販賣第一級毒品，處有期徒刑拾伍年。│
│    │號2-3 所示│毒品罪（毒│扣案如附表二編號1 所示之物沒收銷燬之，如附表│
│    │部分      │品危害防制│二編號3 至6 所示之物沒收；因販賣毒品所得之新│
│    │          │條例第4 條│臺幣伍佰元與乙○○、甲○○、丁○○連帶沒收，│
│    │          │第1 項）  │如全部或一部不能沒收時，以其財產連帶抵償之。│
├──┼─────┼─────┼──────────────────────┤
│  3 │如附表一編│販賣第一級│丙○○共同販賣第一級毒品，處有期徒刑拾伍年。│
│    │號3-1 所示│毒品罪（毒│扣案如附表二編號1 所示之物沒收銷燬之，如附表│
│    │部分      │品危害防制│二編號3 至6 所示之物沒收；因販賣毒品所得之新│
│    │          │條例第4 條│臺幣伍佰元與乙○○連帶沒收，如全部或一部不能│
│    │          │第1 項）  │沒收時，以其財產連帶抵償之。                │
├──┼─────┼─────┼──────────────────────┤
│  4 │如附表一編│販賣第一級│丙○○共同販賣第一級毒品，處有期徒刑拾伍年。│
│    │號3-2 所示│毒品罪（毒│扣案如附表二編號1 所示之物沒收銷燬之，如附表│
│    │部分      │品危害防制│二編號3 至6 所示之物沒收；因販賣毒品所得之新│
│    │          │條例第4 條│臺幣壹仟元與乙○○連帶沒收，如全部或一部不能│
│    │          │第1 項）  │沒收時，以其財產連帶抵償之。                │
├──┼─────┼─────┼──────────────────────┤
│  5 │如附表一編│販賣第一級│丙○○共同販賣第一級毒品，處有期徒刑拾伍年。│
│    │號3-3 所示│毒品罪（毒│扣案如附表二編號1 所示之物沒收銷燬之，如附表│
│    │部分      │品危害防制│二編號3 至6 所示之物沒收；因販賣毒品所得之新│
│    │          │條例第4 條│臺幣伍佰元與乙○○連帶沒收，如全部或一部不能│
│    │          │第1 項）  │沒收時，以其財產連帶抵償之。                │
├──┼─────┼─────┼──────────────────────┤
│  6 │如附表一編│販賣第一級│丙○○共同販賣第一級毒品，處有期徒刑拾伍年。│
│    │號3-4 所示│毒品罪（毒│扣案如附表二編號1 所示之物沒收銷燬之，如附表│
│    │部分      │品危害防制│二編號3 至6 所示之物沒收；因販賣毒品所得之新│
│    │          │條例第4 條│臺幣肆佰元與乙○○連帶沒收，如全部或一部不能│
│    │          │第1 項）  │沒收時，以其財產連帶抵償之。                │
├──┼─────┼─────┼──────────────────────┤
│  7 │如附表一編│販賣第一級│丙○○共同販賣第一級毒品，處有期徒刑拾伍年。│
│    │號3-5 所示│毒品罪（毒│扣案如附表二編號1 所示之物沒收銷燬之，如附表│
│    │部分      │品危害防制│二編號3 至6 所示之物沒收；因販賣毒品所得之新│
│    │          │條例第4 條│臺幣肆佰元與乙○○連帶沒收，如全部或一部不能│
│    │          │第1 項）  │沒收時，以其財產連帶抵償之。                │
├──┼─────┼─────┼──────────────────────┤
│  8 │如附表一編│販賣第一級│丙○○共同販賣第一級毒品，處有期徒刑拾伍年。│
│    │號3-6 所示│毒品罪（毒│扣案如附表二編號1 所示之物沒收銷燬之，如附表│
│    │部分      │品危害防制│二編號3 至6 所示之物沒收；因販賣毒品所得之新│
│    │          │條例第4 條│臺幣佰元與乙○○連帶沒收，如全部或一部不能│
│    │          │第1 項）  │沒收時，以其財產連帶抵償之。                │
├──┼─────┼─────┼──────────────────────┤
│  9 │如附表一編│販賣第一級│丙○○共同販賣第一級毒品，處有期徒刑拾伍年。│
│    │號3-7 所示│毒品罪（毒│扣案如附表二編號1 所示之物沒收銷燬之，如附表│
│    │部分      │品危害防制│二編號3 至6 所示之物沒收；因販賣毒品所得之新│
│    │          │條例第4 條│臺幣肆佰元與乙○○連帶沒收，如全部或一部不能│
│    │          │第1 項）  │沒收時，以其財產連帶抵償之。                │
├──┼─────┼─────┼──────────────────────┤
│ 10 │如附表一編│販賣第一級│丙○○共同販賣第一級毒品，處有期徒刑拾伍年。│
│    │號3-8 所示│毒品罪（毒│扣案如附表二編號1 所示之物沒收銷燬之，如附表│
│    │部分      │品危害防制│二編號3 至6 所示之物沒收；因販賣毒品所得之新│
│    │          │條例第4 條│臺幣肆佰元與乙○○連帶沒收，如全部或一部不能│
│    │          │第1 項）  │沒收時，以其財產連帶抵償之。                │
├──┼─────┼─────┼──────────────────────┤
│ 11 │如附表一編│販賣第一級│丙○○共同販賣第一級毒品，處有期徒刑拾伍年。│
│    │號3-9 所示│毒品罪（毒│扣案如附表二編號1 所示之物沒收銷燬之，如附表│
│    │部分      │品危害防制│二編號3 至6 所示之物沒收；因販賣毒品所得之新│
│    │          │條例第4 條│臺幣佰元與乙○○連帶沒收，如全部或一部不能│
│    │          │第1 項）  │沒收時，以其財產連帶抵償之。                │
├──┼─────┼─────┼──────────────────────┤
│ 12 │如附表一編│販賣第一級│丙○○共同販賣第一級毒品，處有期徒刑拾伍年。│
│    │號3-10所示│毒品罪（毒│扣案如附表二編號1 所示之物沒收銷燬之，如附表│
│    │部分      │品危害防制│二編號3 至6 所示之物沒收；因販賣毒品所得之新│
│    │          │條例第4 條│臺幣伍佰元與乙○○連帶沒收，如全部或一部不能│
│    │          │第1 項）  │沒收時，以其財產連帶抵償之。                │
├──┼─────┼─────┼──────────────────────┤
│ 13 │如附表一編│販賣第一級│丙○○共同販賣第一級毒品，處有期徒刑拾伍年。│
│    │號3-11所示│毒品罪（毒│扣案如附表二編號1 所示之物沒收銷燬之，如附表│
│    │部分      │品危害防制│二編號3 至6 所示之物沒收；因販賣毒品所得之新│
│    │          │條例第4 條│臺幣佰元與乙○○連帶沒收，如全部或一部不能│
│    │          │第1 項）  │沒收時，以其財產連帶抵償之。                │
├──┼─────┼─────┼──────────────────────┤
│ 14 │如附表一編│販賣第一級│丙○○共同販賣第一級毒品，處有期徒刑拾伍年。│
│    │號4-1 所示│毒品罪（毒│扣案如附表二編號1 所示之物沒收銷燬之，如附表│
│    │部分      │品危害防制│二編號3 至6 所示之物沒收；因販賣毒品所得之新│
│    │          │條例第4 條│臺幣肆佰元與乙○○連帶沒收，如全部或一部不能│
│    │          │第1 項）  │沒收時，以其財產連帶抵償之。                │
├──┼─────┼─────┼──────────────────────┤
│ 15 │如附表一編│販賣第一級│丙○○共同販賣第一級毒品，處有期徒刑拾伍年。│
│    │號4-2 所示│毒品罪（毒│扣案如附表二編號1 所示之物沒收銷燬之，如附表│
│    │部分      │品危害防制│二編號3 至6 所示之物沒收；因販賣毒品所得之新│
│    │          │條例第4 條│臺幣佰柒拾元與乙○○連帶沒收，如全部或一部│
│    │          │第1 項）  │不能沒收時，以其財產連帶抵償之。            │
├──┼─────┼─────┼──────────────────────┤
│ 16 │如附表一編│販賣第一級│丙○○共同販賣第一級毒品，處有期徒刑拾伍年。│
│    │號4-3 所示│毒品罪（毒│扣案如附表二編號1 所示之物沒收銷燬之，如附表│
│    │部分      │品危害防制│二編號3 至6 所示之物沒收；因販賣毒品所得之新│
│    │          │條例第4 條│臺幣玖佰元與乙○○連帶沒收，如全部或一部不能│
│    │          │第1 項）  │沒收時，以其財產連帶抵償之。                │
├──┼─────┼─────┼──────────────────────┤
│ 17 │如附表一編│販賣第一級│丙○○共同販賣第一級毒品，處有期徒刑拾伍年。│
│    │號4-4 所示│毒品罪（毒│扣案如附表二編號1 所示之物沒收銷燬之，如附表│
│    │部分      │品危害防制│二編號3 至6 所示之物沒收；因販賣毒品所得之新│
│    │          │條例第4 條│臺幣壹仟伍佰元與乙○○連帶沒收，如全部或一部│
│    │          │第1 項）  │不能沒收時，以其財產連帶抵償之。            │
├──┼─────┼─────┼──────────────────────┤
│ 18 │如附表一編│販賣第一級│丙○○共同販賣第一級毒品，處有期徒刑拾伍年。│
│    │號4-5 所示│毒品罪（毒│扣案如附表二編號1 所示之物沒收銷燬之，如附表│
│    │部分      │品危害防制│二編號3 至6 所示之物沒收；因販賣毒品所得之新│
│    │          │條例第4 條│臺幣伍佰元與乙○○連帶沒收，如全部或一部不能│
│    │          │第1 項）  │沒收時，以其財產連帶抵償之。                │
├──┼─────┼─────┼──────────────────────┤
│ 19 │如附表一編│販賣第一級│丙○○共同販賣第一級毒品，處有期徒刑拾伍年。│
│    │號4-6 所示│毒品罪（毒│扣案如附表二編號1 所示之物沒收銷燬之，如附表│
│    │部分      │品危害防制│二編號3 至6 所示之物沒收；因販賣毒品所得之新│
│    │          │條例第4 條│臺幣壹仟貳佰元與乙○○連帶沒收，如全部或一部│
│    │          │第1 項）  │不能沒收時，以其財產連帶抵償之。            │
├──┼─────┼─────┼──────────────────────┤
│ 20 │如附表一編│販賣第一級│丙○○共同販賣第一級毒品，處有期徒刑拾伍年。│
│    │號4-7 所示│毒品罪（毒│扣案如附表二編號1 所示之物沒收銷燬之，如附表│
│    │部分      │品危害防制│二編號3 至6 所示之物沒收；因販賣毒品所得之新│
│    │          │條例第4 條│臺幣伍佰元與乙○○連帶沒收，如全部或一部不能│
│    │          │第1 項）  │沒收時，以其財產連帶抵償之。                │
├──┼─────┼─────┼──────────────────────┤
│ 21 │如附表一編│販賣第一級│丙○○共同販賣第一級毒品，處有期徒刑拾伍年。│
│    │號4-8 所示│毒品罪（毒│扣案如附表二編號1 所示之物沒收銷燬之，如附表│
│    │部分      │品危害防制│二編號3 至6 所示之物沒收；因販賣毒品所得之新│
│    │          │條例第4 條│臺幣壹仟貳佰元與乙○○連帶沒收，如全部或一部│
│    │          │第1 項）  │不能沒收時，以其財產連帶抵償之。            │
├──┼─────┼─────┼──────────────────────┤
│ 22 │如附表一編│販賣第一級│丙○○共同販賣第一級毒品，處有期徒刑拾伍年。│
│    │號5-1 所示│毒品罪（毒│扣案如附表二編號1 所示之物沒收銷燬之，如附表│
│    │部分      │品危害防制│二編號3 至6 所示之物沒收；因販賣毒品所得之新│
│    │          │條例第4 條│臺幣伍佰元與乙○○連帶沒收，如全部或一部不能│
│    │          │第1 項）  │沒收時，以其財產連帶抵償之。                │
├──┼─────┼─────┼──────────────────────┤
│ 23 │如附表一編│販賣第一級│丙○○共同販賣第一級毒品，處有期徒刑拾伍年。│
│    │號5-2 所示│毒品罪（毒│扣案如附表二編號1 所示之物沒收銷燬之，如附表│
│    │部分      │品危害防制│二編號3 至6 所示之物沒收；因販賣毒品所得之新│
│    │          │條例第4 條│臺幣伍佰元與乙○○連帶沒收，如全部或一部不能│
│    │          │第1 項）  │沒收時，以其財產連帶抵償之。                │
├──┼─────┼─────┼──────────────────────┤
│ 24 │如附表一編│販賣第一級│丙○○共同販賣第一級毒品，處有期徒刑拾伍年。│
│    │號5-3 所示│毒品罪（毒│扣案如附表二編號1 所示之物沒收銷燬之，如附表│
│    │部分      │品危害防制│二編號3 至6 所示之物沒收；因販賣毒品所得之新│
│    │          │條例第4 條│臺幣壹仟元與乙○○連帶沒收，如全部或一部不能│
│    │          │第1 項）  │沒收時，以其財產連帶抵償之。                │
├──┼─────┼─────┼──────────────────────┤
│ 25 │如附表一編│販賣第一級│丙○○共同販賣第一級毒品，處有期徒刑拾伍年。│
│    │號5-4 所示│毒品罪（毒│扣案如附表二編號1 所示之物沒收銷燬之，如附表│
│    │部分      │品危害防制│二編號3 至6 所示之物沒收；因販賣毒品所得之新│
│    │          │條例第4 條│臺幣壹仟伍佰元與乙○○連帶沒收，如全部或一部│
│    │          │第1 項）  │不能沒收時，以其財產連帶抵償之。            │
├──┼─────┼─────┼──────────────────────┤
│ 26 │如附表一編│販賣第一級│丙○○共同販賣第一級毒品，處有期徒刑拾伍年。│
│    │號5-5 所示│毒品罪（毒│扣案如附表二編號1 所示之物沒收銷燬之，如附表│
│    │部分      │品危害防制│二編號3 至6 所示之物沒收；因販賣毒品所得之新│
│    │          │條例第4 條│臺幣伍佰元與乙○○連帶沒收，如全部或一部不能│
│    │          │第1 項）  │沒收時，以其財產連帶抵償之。                │
├──┼─────┼─────┼──────────────────────┤
│ 27 │如附表一編│販賣第一級│丙○○共同販賣第一級毒品，處有期徒刑拾伍年。│
│    │號5-6 所示│毒品罪（毒│扣案如附表二編號1 所示之物沒收銷燬之，如附表│
│    │部分      │品危害防制│二編號3 至6 所示之物沒收；因販賣毒品所得之新│
│    │          │條例第4 條│臺幣伍佰元與乙○○連帶沒收，如全部或一部不能│
│    │          │第1 項）  │沒收時，以其財產連帶抵償之。                │
├──┼─────┼─────┼──────────────────────┤
│ 28 │如附表一編│販賣第一級│丙○○共同販賣第一級毒品，處有期徒刑拾伍年。│
│    │號5-7 所示│毒品罪（毒│扣案如附表二編號1 所示之物沒收銷燬之，如附表│
│    │部分      │品危害防制│二編號3 至6 所示之物沒收；因販賣毒品所得之新│
│    │          │條例第4 條│臺幣壹仟元與乙○○連帶沒收，如全部或一部不能│
│    │          │第1 項）  │沒收時，以其財產連帶抵償之。                │
├──┼─────┼─────┼──────────────────────┤
│ 29 │如附表一編│販賣第一級│丙○○共同販賣第一級毒品，處有期徒刑拾伍年。│
│    │號5-8 所示│毒品罪（毒│扣案如附表二編號1 所示之物沒收銷燬之，如附表│
│    │部分      │品危害防制│二編號3 至6 所示之物沒收；因販賣毒品所得之新│
│    │          │條例第4 條│臺幣壹仟元與乙○○連帶沒收，如全部或一部不能│
│    │          │第1 項）  │沒收時，以其財產連帶抵償之。                │
├──┼─────┼─────┼──────────────────────┤
│ 30 │如附表一編│販賣第一級│丙○○共同販賣第一級毒品，處有期徒刑拾伍年。│
│    │號5-9 所示│毒品罪（毒│扣案如附表二編號1 所示之物沒收銷燬之，如附表│
│    │部分      │品危害防制│二編號3 至6 所示之物沒收；因販賣毒品所得之新│
│    │          │條例第4 條│臺幣伍佰元與乙○○連帶沒收，如全部或一部不能│
│    │          │第1 項）  │沒收時，以其財產連帶抵償之。                │
├──┼─────┼─────┼──────────────────────┤
│ 31 │如附表一編│販賣第一級│丙○○共同販賣第一級毒品，處有期徒刑拾伍年。│
│    │號5-10所示│毒品罪（毒│扣案如附表二編號1 所示之物沒收銷燬之，如附表│
│    │部分      │品危害防制│二編號3 至6 所示之物沒收；因販賣毒品所得之新│
│    │          │條例第4 條│臺幣伍佰元與乙○○連帶沒收，如全部或一部不能│
│    │          │第1 項）  │沒收時，以其財產連帶抵償之。                │
├──┼─────┼─────┼──────────────────────┤
│ 32 │如附表一編│販賣第一級│丙○○共同販賣第一級毒品，處有期徒刑拾伍年。│
│    │號5-11所示│毒品罪（毒│扣案如附表二編號1 所示之物沒收銷燬之，如附表│
│    │部分      │品危害防制│二編號3 至6 所示之物沒收；因販賣毒品所得之新│
│    │          │條例第4 條│臺幣伍佰元與乙○○連帶沒收，如全部或一部不能│
│    │          │第1 項）  │沒收時，以其財產連帶抵償之。                │
├──┼─────┼─────┼──────────────────────┤
│ 33 │如附表一編│販賣第一級│丙○○共同販賣第一級毒品，處有期徒刑拾伍年。│
│    │號5-12所示│毒品罪（毒│扣案如附表二編號1 所示之物沒收銷燬之，如附表│
│    │部分      │品危害防制│二編號3 至6 所示之物沒收；因販賣毒品所得之新│
│    │          │條例第4 條│臺幣伍佰元與乙○○連帶沒收，如全部或一部不能│
│    │          │第1 項）  │沒收時，以其財產連帶抵償之。                │
├──┼─────┼─────┼──────────────────────┤
│ 34 │如附表一編│販賣第一級│丙○○共同販賣第一級毒品，處有期徒刑拾伍年。│
│    │號5-13所示│毒品罪（毒│扣案如附表二編號1 所示之物沒收銷燬之，如附表│
│    │部分      │品危害防制│二編號3 至6 所示之物沒收；因販賣毒品所得之新│
│    │          │條例第4 條│臺幣伍佰元與乙○○連帶沒收，如全部或一部不能│
│    │          │第1 項）  │沒收時，以其財產連帶抵償之。                │
├──┼─────┼─────┼──────────────────────┤
│ 35 │如附表一編│販賣第一級│丙○○共同販賣第一級毒品，處有期徒刑拾伍年。│
│    │號5-14所示│毒品罪（毒│扣案如附表二編號1 所示之物沒收銷燬之，如附表│
│    │部分      │品危害防制│二編號3 至6 所示之物沒收；因販賣毒品所得之新│
│    │          │條例第4 條│臺幣伍佰元與乙○○連帶沒收，如全部或一部不能│
│    │          │第1 項）  │沒收時，以其財產連帶抵償之。                │
├──┼─────┼─────┼──────────────────────┤
│ 36 │如附表一編│販賣第一級│丙○○共同販賣第一級毒品，處有期徒刑拾伍年。│
│    │號5-15所示│毒品罪（毒│扣案如附表二編號1 所示之物沒收銷燬之，如附表│
│    │部分      │品危害防制│二編號3 至6 所示之物沒收；因販賣毒品所得之新│
│    │          │條例第4 條│臺幣伍佰元與乙○○連帶沒收，如全部或一部不能│
│    │          │第1 項）  │沒收時，以其財產連帶抵償之。                │
├──┼─────┼─────┼──────────────────────┤
│ 37 │如附表一編│販賣第一級│丙○○共同販賣第一級毒品，處有期徒刑拾伍年。│
│    │號5-16所示│毒品罪（毒│扣案如附表二編號1 所示之物沒收銷燬之，如附表│
│    │部分      │品危害防制│二編號3 至6 所示之物沒收；因販賣毒品所得之新│
│    │          │條例第4 條│臺幣壹仟元與乙○○連帶沒收，如全部或一部不能│
│    │          │第1 項）  │沒收時，以其財產連帶抵償之。                │
├──┼─────┼─────┼──────────────────────┤
│ 38 │如附表一編│販賣第一級│丙○○共同販賣第一級毒品，處有期徒刑拾伍年。│
│    │號5-17所示│毒品罪（毒│扣案如附表二編號1 所示之物沒收銷燬之，如附表│
│    │部分      │品危害防制│二編號3 至6 所示之物沒收；因販賣毒品所得之新│
│    │          │條例第4 條│臺幣壹仟元與乙○○連帶沒收，如全部或一部不能│
│    │          │第1 項）  │沒收時，以其財產連帶抵償之。                │
├──┼─────┼─────┼──────────────────────┤
│ 39 │如附表一編│販賣第一級│丙○○共同販賣第一級毒品，處有期徒刑拾伍年。│
│    │號5-18所示│毒品罪（毒│扣案如附表二編號1 所示之物沒收銷燬之，如附表│
│    │部分      │品危害防制│二編號3 至6 所示之物沒收；因販賣毒品所得之新│
│    │          │條例第4 條│臺幣伍佰元與乙○○連帶沒收，如全部或一部不能│
│    │          │第1 項）  │沒收時，以其財產連帶抵償之。                │
├──┼─────┼─────┼──────────────────────┤
│ 40 │如附表一編│販賣第一級│丙○○共同販賣第一級毒品，處有期徒刑拾伍年。│
│    │號5-19所示│毒品罪（毒│扣案如附表二編號1 所示之物沒收銷燬之，如附表│
│    │部分      │品危害防制│二編號3 至6 所示之物沒收；因販賣毒品所得之新│
│    │          │條例第4 條│臺幣伍佰元與乙○○連帶沒收，如全部或一部不能│
│    │          │第1 項）  │沒收時，以其財產連帶抵償之。                │
├──┼─────┼─────┼──────────────────────┤
│ 41 │如附表一編│販賣第一級│丙○○共同販賣第一級毒品，處有期徒刑拾伍年。│
│    │號5-20所示│毒品罪（毒│扣案如附表二編號1 所示之物沒收銷燬之，如附表│
│    │部分      │品危害防制│二編號3 至6 所示之物沒收；因販賣毒品所得之新│
│    │          │條例第4 條│臺幣伍佰元與乙○○連帶沒收，如全部或一部不能│
│    │          │第1 項）  │沒收時，以其財產連帶抵償之。                │
├──┼─────┼─────┼──────────────────────┤
│ 42 │如附表一編│販賣第一級│丙○○共同販賣第一級毒品，處有期徒刑拾伍年。│
│    │號5-21所示│毒品罪（毒│扣案如附表二編號1 所示之物沒收銷燬之，如附表│
│    │部分      │品危害防制│二編號3 至6 所示之物沒收；因販賣毒品所得之新│
│    │          │條例第4 條│臺幣伍佰元與乙○○連帶沒收，如全部或一部不能│
│    │          │第1 項）  │沒收時，以其財產連帶抵償之。                │
├──┼─────┼─────┼──────────────────────┤
│ 43 │如附表一編│販賣第一級│丙○○共同販賣第一級毒品，處有期徒刑拾伍年。│
│    │號5-22所示│毒品罪（毒│扣案如附表二編號1 所示之物沒收銷燬之，如附表│
│    │部分      │品危害防制│二編號3 至6 所示之物沒收；因販賣毒品所得之新│
│    │          │條例第4 條│臺幣伍佰元與乙○○連帶沒收，如全部或一部不能│
│    │          │第1 項）  │沒收時，以其財產連帶抵償之。                │
├──┼─────┼─────┼──────────────────────┤
│ 44 │如附表一編│販賣第一級│丙○○共同販賣第一級毒品，處有期徒刑拾伍年。│
│    │號5-23所示│毒品罪（毒│扣案如附表二編號1 所示之物沒收銷燬之，如附表│
│    │部分      │品危害防制│二編號3 至6 所示之物沒收；因販賣毒品所得之新│
│    │          │條例第4 條│臺幣壹仟元與乙○○連帶沒收，如全部或一部不能│
│    │          │第1 項）  │沒收時，以其財產連帶抵償之。                │
├──┼─────┼─────┼──────────────────────┤
│ 45 │如附表一編│販賣第一級│丙○○共同販賣第一級毒品，處有期徒刑拾伍年。│
│    │號5-24所示│毒品罪（毒│扣案如附表二編號1 所示之物沒收銷燬之，如附表│
│    │部分      │品危害防制│二編號3 至6 所示之物沒收；因販賣毒品所得之新│
│    │          │條例第4 條│臺幣伍佰元與乙○○連帶沒收，如全部或一部不能│
│    │          │第1 項）  │沒收時，以其財產連帶抵償之。                │
├──┼─────┼─────┼──────────────────────┤
│ 46 │如附表一編│販賣第一級│丙○○共同販賣第一級毒品，處有期徒刑拾伍年。│
│    │號5-25所示│毒品罪（毒│扣案如附表二編號1 所示之物沒收銷燬之，如附表│
│    │部分      │品危害防制│二編號3 至6 所示之物沒收；因販賣毒品所得之新│
│    │          │條例第4 條│臺幣伍佰元與乙○○連帶沒收，如全部或一部不能│
│    │          │第1 項）  │沒收時，以其財產連帶抵償之。                │
├──┼─────┼─────┼──────────────────────┤
│ 47 │如附表一編│販賣第一級│丙○○共同販賣第一級毒品，處有期徒刑拾伍年。│
│    │號5-26所示│毒品罪（毒│扣案如附表二編號1 所示之物沒收銷燬之，如附表│
│    │部分      │品危害防制│二編號3 至6 所示之物沒收；因販賣毒品所得之新│
│    │          │條例第4 條│臺幣伍佰元與乙○○連帶沒收，如全部或一部不能│
│    │          │第1 項）  │沒收時，以其財產連帶抵償之。                │
├──┼─────┼─────┼──────────────────────┤
│ 48 │如附表一編│販賣第一級│丙○○共同販賣第一級毒品，處有期徒刑拾伍年。│
│    │號5-27所示│毒品罪（毒│扣案如附表二編號1 所示之物沒收銷燬之，如附表│
│    │部分      │品危害防制│二編號3 至6 所示之物沒收；因販賣毒品所得之新│
│    │          │條例第4 條│臺幣伍佰元與乙○○連帶沒收，如全部或一部不能│
│    │          │第1 項）  │沒收時，以其財產連帶抵償之。                │
├──┼─────┼─────┼──────────────────────┤
│ 49 │如附表一編│販賣第一級│丙○○共同販賣第一級毒品，處有期徒刑拾伍年。│
│    │號5-28所示│毒品罪（毒│扣案如附表二編號1 所示之物沒收銷燬之，如附表│
│    │部分      │品危害防制│二編號3 至6 所示之物沒收；因販賣毒品所得之新│
│    │          │條例第4 條│臺幣壹仟元與乙○○連帶沒收，如全部或一部不能│
│    │          │第1 項）  │沒收時，以其財產連帶抵償之。                │
├──┼─────┼─────┼──────────────────────┤
│ 50 │如附表一編│販賣第一級│丙○○共同販賣第一級毒品，處有期徒刑拾伍年。│
│    │號5-29所示│毒品罪（毒│扣案如附表二編號1 所示之物沒收銷燬之，如附表│
│    │部分      │品危害防制│二編號3 至6 所示之物沒收；因販賣毒品所得之新│
│    │          │條例第4 條│臺幣伍佰元與乙○○連帶沒收，如全部或一部不能│
│    │          │第1 項）  │沒收時，以其財產連帶抵償之。                │
├──┼─────┼─────┼──────────────────────┤
│ 51 │如附表一編│販賣第一級│丙○○共同販賣第一級毒品，處有期徒刑拾伍年。│
│    │號5-30所示│毒品罪（毒│扣案如附表二編號1 所示之物沒收銷燬之，如附表│
│    │部分      │品危害防制│二編號3 至6 所示之物沒收；因販賣毒品所得之新│
│    │          │條例第4 條│臺幣壹仟元與乙○○連帶沒收，如全部或一部不能│
│    │          │第1 項）  │沒收時，以其財產連帶抵償之。                │
├──┼─────┼─────┼──────────────────────┤
│ 52 │如附表一編│販賣第一級│丙○○共同販賣第一級毒品，處有期徒刑拾伍年。│
│    │號5-31所示│毒品罪（毒│扣案如附表二編號1 所示之物沒收銷燬之，如附表│
│    │部分      │品危害防制│二編號3 至6 所示之物沒收；因販賣毒品所得之新│
│    │          │條例第4 條│臺幣伍佰元與乙○○連帶沒收，如全部或一部不能│
│    │          │第1 項）  │沒收時，以其財產連帶抵償之。                │
├──┼─────┼─────┼──────────────────────┤
│ 53 │如附表一編│販賣第一級│丙○○共同販賣第一級毒品，處有期徒刑拾伍年。│
│    │號5-32所示│毒品罪（毒│扣案如附表二編號1 所示之物沒收銷燬之，如附表│
│    │部分      │品危害防制│二編號3 至6 所示之物沒收；因販賣毒品所得之新│
│    │          │條例第4 條│臺幣伍佰元與乙○○連帶沒收，如全部或一部不能│
│    │          │第1 項）  │沒收時，以其財產連帶抵償之。                │
├──┼─────┼─────┼──────────────────────┤
│ 54 │如附表一編│販賣第一級│丙○○共同販賣第一級毒品，處有期徒刑拾伍年。│
│    │號5-33所示│毒品罪（毒│扣案如附表二編號1 所示之物沒收銷燬之，如附表│
│    │部分      │品危害防制│二編號3 至6 所示之物沒收；因販賣毒品所得之新│
│    │          │條例第4 條│臺幣伍佰元與乙○○連帶沒收，如全部或一部不能│
│    │          │第1 項）  │沒收時，以其財產連帶抵償之。                │
├──┼─────┼─────┼──────────────────────┤
│ 55 │如附表一編│販賣第一級│丙○○共同販賣第一級毒品，處有期徒刑拾伍年。│
│    │號5-34所示│毒品罪（毒│扣案如附表二編號1 所示之物沒收銷燬之，如附表│
│    │部分      │品危害防制│二編號3 至6 所示之物沒收；因販賣毒品所得之新│
│    │          │條例第4 條│臺幣壹仟元與乙○○連帶沒收，如全部或一部不能│
│    │          │第1 項）  │沒收時，以其財產連帶抵償之。                │
├──┼─────┼─────┼──────────────────────┤
│ 56 │如附表一編│販賣第一級│丙○○共同販賣第一級毒品，處有期徒刑拾伍年。│
│    │號5-35所示│毒品罪（毒│扣案如附表二編號1 所示之物沒收銷燬之，如附表│
│    │部分      │品危害防制│二編號3 至6 所示之物沒收；因販賣毒品所得之新│
│    │          │條例第4 條│臺幣玖佰元與乙○○連帶沒收，如全部或一部不能│
│    │          │第1 項）  │沒收時，以其財產連帶抵償之。                │
├──┼─────┼─────┼──────────────────────┤
│ 57 │如附表一編│販賣第一級│丙○○共同販賣第一級毒品，處有期徒刑拾伍年。│
│    │號5-36所示│毒品罪（毒│扣案如附表二編號1 所示之物沒收銷燬之，如附表│
│    │部分      │品危害防制│二編號3 至6 所示之物沒收；因販賣毒品所得之新│
│    │          │條例第4 條│臺幣伍佰元與乙○○連帶沒收，如全部或一部不能│
│    │          │第1 項）  │沒收時，以其財產連帶抵償之。                │
├──┼─────┼─────┼──────────────────────┤
│ 58 │如附表一編│販賣第一級│丙○○共同販賣第一級毒品，處有期徒刑拾伍年。│
│    │號5-37所示│毒品罪（毒│扣案如附表二編號1 所示之物沒收銷燬之，如附表│
│    │部分      │品危害防制│二編號3 至6 所示之物沒收；因販賣毒品所得之新│
│    │          │條例第4 條│臺幣伍佰元與乙○○連帶沒收，如全部或一部不能│
│    │          │第1 項）  │沒收時，以其財產連帶抵償之。                │
├──┼─────┼─────┼──────────────────────┤
│ 59 │如附表一編│販賣第一級│丙○○共同販賣第一級毒品，處有期徒刑拾伍年。│
│    │號5-38所示│毒品罪（毒│扣案如附表二編號1 所示之物沒收銷燬之，如附表│
│    │部分      │品危害防制│二編號3 至6 所示之物沒收；因販賣毒品所得之新│
│    │          │條例第4 條│臺幣壹仟元與乙○○連帶沒收，如全部或一部不能│
│    │          │第1 項）  │沒收時，以其財產連帶抵償之。                │
├──┼─────┼─────┼──────────────────────┤
│ 60 │如附表一編│販賣第一級│丙○○共同販賣第一級毒品，處有期徒刑拾伍年。│
│    │號5-39所示│毒品罪（毒│扣案如附表二編號1 所示之物沒收銷燬之，如附表│
│    │部分      │品危害防制│二編號3 至6 所示之物沒收；因販賣毒品所得之新│
│    │          │條例第4 條│臺幣伍佰元與乙○○連帶沒收，如全部或一部不能│
│    │          │第1 項）  │沒收時，以其財產連帶抵償之。                │
├──┼─────┼─────┼──────────────────────┤
│ 61 │如附表一編│販賣第一級│丙○○共同販賣第一級毒品，處有期徒刑拾伍年。│
│    │號5-40所示│毒品罪（毒│扣案如附表二編號1 所示之物沒收銷燬之，如附表│
│    │部分      │品危害防制│二編號3 至6 所示之物沒收；因販賣毒品所得之新│
│    │          │條例第4 條│臺幣伍佰元與乙○○連帶沒收，如全部或一部不能│
│    │          │第1 項）  │沒收時，以其財產連帶抵償之。                │
├──┼─────┼─────┼──────────────────────┤
│ 62 │如附表一編│販賣第一級│丙○○共同販賣第一級毒品，處有期徒刑拾伍年。│
│    │號5-41所示│毒品罪（毒│扣案如附表二編號1 所示之物沒收銷燬之，如附表│
│    │部分      │品危害防制│二編號3 至6 所示之物沒收；因販賣毒品所得之新│
│    │          │條例第4 條│臺幣伍佰元與乙○○連帶沒收，如全部或一部不能│
│    │          │第1 項）  │沒收時，以其財產連帶抵償之。                │
├──┼─────┼─────┼──────────────────────┤
│ 63 │如附表一編│販賣第一級│丙○○共同販賣第一級毒品，處有期徒刑拾伍年。│
│    │號5-42所示│毒品罪（毒│扣案如附表二編號1 所示之物沒收銷燬之，如附表│
│    │部分      │品危害防制│二編號3 至6 所示之物沒收；因販賣毒品所得之新│
│    │          │條例第4 條│臺幣壹仟元與乙○○連帶沒收，如全部或一部不能│
│    │          │第1 項）  │沒收時，以其財產連帶抵償之。                │
├──┼─────┼─────┼──────────────────────┤
│ 64 │如附表一編│販賣第一級│丙○○共同販賣第一級毒品，處有期徒刑拾伍年。│
│    │號5-43所示│毒品罪（毒│扣案如附表二編號1 所示之物沒收銷燬之，如附表│
│    │部分      │品危害防制│二編號3 至6 所示之物沒收；因販賣毒品所得之新│
│    │          │條例第4 條│臺幣壹仟元與乙○○連帶沒收，如全部或一部不能│
│    │          │第1 項）  │沒收時，以其財產連帶抵償之。                │
├──┼─────┼─────┼──────────────────────┤
│ 65 │如附表一編│販賣第一級│丙○○共同販賣第一級毒品，處有期徒刑拾伍年。│
│    │號5-44所示│毒品罪（毒│扣案如附表二編號1 所示之物沒收銷燬之，如附表│
│    │部分      │品危害防制│二編號3 至6 所示之物沒收；因販賣毒品所得之新│
│    │          │條例第4 條│臺幣壹仟壹佰元與乙○○連帶沒收，如全部或一部│
│    │          │第1 項）  │不能沒收時，以其財產連帶抵償之。            │
├──┼─────┼─────┼──────────────────────┤
│ 66 │如附表一編│販賣第一級│丙○○共同販賣第一級毒品，處有期徒刑拾伍年。│
│    │號5-45所示│毒品罪（毒│扣案如附表二編號1 所示之物沒收銷燬之，如附表│
│    │部分      │品危害防制│二編號3 至6 所示之物沒收；因販賣毒品所得之新│
│    │          │條例第4 條│臺幣肆佰元與乙○○連帶沒收，如全部或一部不能│
│    │          │第1 項）  │沒收時，以其財產連帶抵償之。                │
├──┼─────┼─────┼──────────────────────┤
│ 67 │如附表一編│販賣第一級│丙○○共同販賣第一級毒品，處有期徒刑拾伍年。│
│    │號6-1 所示│毒品罪（毒│扣案如附表二編號1 所示之物沒收銷燬之，如附表│
│    │部分      │品危害防制│二編號3 至6 所示之物沒收；因販賣毒品所得之新│
│    │          │條例第4 條│臺幣壹仟元與乙○○連帶沒收，如全部或一部不能│
│    │          │第1 項）  │沒收時，以其財產連帶抵償之。                │
├──┼─────┼─────┼──────────────────────┤
│ 68 │如附表一編│販賣第一級│丙○○共同販賣第一級毒品，處有期徒刑拾伍年。│
│    │號6-2 所示│毒品罪（毒│扣案如附表二編號1 所示之物沒收銷燬之，如附表│
│    │部分      │品危害防制│二編號3 至6 所示之物沒收；因販賣毒品所得之新│
│    │          │條例第4 條│臺幣伍佰元與乙○○連帶沒收，如全部或一部不能│
│    │          │第1 項）  │沒收時，以其財產連帶抵償之。                │
├──┼─────┼─────┼──────────────────────┤
│ 69 │如附表一編│販賣第一級│丙○○共同販賣第一級毒品，處有期徒刑拾伍年。│
│    │號6-3 所示│毒品罪（毒│扣案如附表二編號1 所示之物沒收銷燬之，如附表│
│    │部分      │品危害防制│二編號3 至6 所示之物沒收；因販賣毒品所得之新│
│    │          │條例第4 條│臺幣伍佰元與乙○○連帶沒收，如全部或一部不能│
│    │          │第1 項）  │沒收時，以其財產連帶抵償之。                │
├──┼─────┼─────┼──────────────────────┤
│ 70 │如附表一編│販賣第一級│丙○○共同販賣第一級毒品，處有期徒刑拾伍年。│
│    │號6-4 所示│毒品罪（毒│扣案如附表二編號1 所示之物沒收銷燬之，如附表│
│    │部分      │品危害防制│二編號3 至6 所示之物沒收；因販賣毒品所得之新│
│    │          │條例第4 條│臺幣壹仟元與乙○○連帶沒收，如全部或一部不能│
│    │          │第1 項）  │沒收時，以其財產連帶抵償之。                │
├──┼─────┼─────┼──────────────────────┤
│ 71 │如附表一編│販賣第一級│丙○○共同販賣第一級毒品，處有期徒刑拾伍年。│
│    │號7-1 所示│毒品罪（毒│扣案如附表二編號1 所示之物沒收銷燬之，如附表│
│    │部分      │品危害防制│二編號3 至6 所示之物沒收；因販賣毒品所得之新│
│    │          │條例第4 條│臺幣壹仟元與乙○○連帶沒收，如全部或一部不能│
│    │          │第1 項）  │沒收時，以其財產連帶抵償之。                │
├──┼─────┼─────┼──────────────────────┤                                   │
│ 72 │如附表一編│販賣第一級│丙○○共同販賣第一級毒品，處有期徒刑拾伍年。│
│    │號7-2 所示│毒品罪（毒│扣案如附表二編號1 所示之物沒收銷燬之，如附表│
│    │部分      │品危害防制│二編號3 至6 所示之物沒收；因販賣毒品所得之新│
│    │          │條例第4 條│臺幣肆佰元與乙○○連帶沒收，如全部或一部不能│
│    │          │第1 項）  │沒收時，以其財產連帶抵償之。                │
├──┼─────┼─────┼──────────────────────┤
│ 73 │如附表一編│販賣第一級│丙○○共同販賣第一級毒品，處有期徒刑拾伍年。│
│    │號8-1 所示│毒品罪（毒│扣案如附表二編號1 所示之物沒收銷燬之，如附表│
│    │部分      │品危害防制│二編號3 至6 所示之物沒收；因販賣毒品所得之新│
│    │          │條例第4 條│臺幣壹仟元與乙○○連帶沒收，如全部或一部不能│
│    │          │第1 項）  │沒收時，以其財產連帶抵償之。                │
├──┼─────┼─────┼──────────────────────┤
│ 74 │如附表一編│販賣第一級│丙○○共同販賣第一級毒品，處有期徒刑拾伍年。│
│    │號8-2 所示│毒品罪（毒│扣案如附表二編號1 所示之物沒收銷燬之，如附表│
│    │部分      │品危害防制│二編號3 至6 所示之物沒收；因販賣毒品所得之新│
│    │          │條例第4 條│臺幣貳仟元與乙○○連帶沒收，如全部或一部不能│
│    │          │第1 項）  │沒收時，以其財產連帶抵償之。                │
├──┼─────┼─────┼──────────────────────┤
│ 75 │如附表一編│販賣第二級│丙○○共同販賣第二級毒品，處有期徒刑年陸月│
│    │號9-1 所示│毒品罪（毒│。扣案如附表二編號2 所示之物沒收銷燬之，如附│
│    │部分      │品危害防制│表二編號5 、6 所示之物沒收；因販賣毒品所得之│
│    │          │條例第4 條│新臺幣伍佰元與乙○○、甲○○、丁○○連帶沒收│
│    │          │第2 項）  │，如全部或一部不能沒收時，以其財產連帶抵償之│
│    │          │          │。                                          │
├──┼─────┼─────┼──────────────────────┤
│ 76 │如附表一編│販賣第一級│丙○○共同販賣第一級毒品，處有期徒刑拾伍年。│
│    │號9-2 所示│毒品罪（毒│扣案如附表二編號1 所示之物沒收銷燬之，如附表│
│    │部分      │品危害防制│二編號3 至6 所示之物沒收；因販賣毒品所得之新│
│    │          │條例第4 條│臺幣伍佰元與乙○○連帶沒收，如全部或一部不能│
│    │          │第1 項）  │沒收時，以其財產連帶抵償之。                │
├──┼─────┼─────┼──────────────────────┤
│ 77 │如附表一編│販賣第二級│丙○○共同販賣第二級毒品，處有期徒刑年陸月│
│    │號9-3 所示│毒品罪（毒│。扣案如附表二編號2 所示之物沒收銷燬之，如附│
│    │部分      │品危害防制│表二編號5 、6 所示之物沒收；因販賣毒品所得之│
│    │          │條例第4 條│新臺幣壹仟元與乙○○連帶沒收，如全部或一部不│
│    │          │第2 項）  │能沒收時，以其財產連帶抵償之。              │
├──┼─────┼─────┼──────────────────────┤
│ 78 │如附表一編│販賣第二級│丙○○共同販賣第二級毒品，處有期徒刑年陸月│
│    │號10-2所示│毒品罪（毒│。扣案如附表二編號2 所示之物沒收銷燬之，如附│
│    │部分      │品危害防制│表二編號5 、6 所示之物沒收；因販賣毒品所得之│
│    │          │條例第4 條│新臺幣壹仟元與乙○○連帶沒收，如全部或一部不│
│    │          │第2 項）  │能沒收時，以其財產連帶抵償之。              │
├──┼─────┼─────┼──────────────────────┤
│ 79 │如附表一編│販賣第二級│丙○○共同販賣第二級毒品，處有期徒刑年陸月│
│    │號10-3所示│毒品罪（毒│。扣案如附表二編號2 所示之物沒收銷燬之，如附│
│    │部分      │品危害防制│表二編號5 、6 所示之物沒收；因販賣毒品所得之│
│    │          │條例第4 條│新臺幣貳仟伍佰元與乙○○連帶沒收，如全部或一│
│    │          │第2 項）  │部不能沒收時，以其財產連帶抵償之。          │
├──┼─────┼─────┼──────────────────────┤
│ 80 │如附表一編│販賣第一級│丙○○共同販賣第一級毒品，處有期徒刑拾伍年。│
│    │號11-1所示│毒品罪（毒│扣案如附表二編號1 所示之物沒收銷燬之，如附表│
│    │部分      │品危害防制│二編號3 至6 所示之物沒收；因販賣毒品所得之新│
│    │          │條例第4 條│臺幣伍佰元與乙○○連帶沒收，如全部或一部不能│
│    │          │第1 項）  │沒收時，以其財產連帶抵償之。                │
├──┼─────┼─────┼──────────────────────┤
│ 81 │如附表一編│販賣第一級│丙○○共同販賣第一級毒品，處有期徒刑拾伍年。│
│    │號11-2所示│毒品罪（毒│扣案如附表二編號1 所示之物沒收銷燬之，如附表│
│    │部分      │品危害防制│二編號3 至6 所示之物沒收；因販賣毒品所得之新│
│    │          │條例第4 條│臺幣伍佰元與乙○○連帶沒收，如全部或一部不能│
│    │          │第1 項）  │沒收時，以其財產連帶抵償之。                │
├──┼─────┼─────┼──────────────────────┤
│ 82 │如附表一編│販賣第一級│丙○○共同販賣第一級毒品，處有期徒刑拾伍年。│
│    │號11-3所示│毒品罪（毒│扣案如附表二編號1 所示之物沒收銷燬之，如附表│
│    │部分      │品危害防制│二編號3 至6 所示之物沒收；因販賣毒品所得之新│
│    │          │條例第4 條│臺幣伍佰元與乙○○連帶沒收，如全部或一部不能│
│    │          │第1 項）  │沒收時，以其財產連帶抵償之。                │
└──┴─────┴─────┴──────────────────────┘
附表五：甲○○
┌──┬─────┬─────┬──────────────────────┐
│編號│ 犯罪事實 │ 所犯罪名 │  主                                    文  │
├──┼─────┼─────┼──────────────────────┤
│  1 │如附表一編│販賣第一級│甲○○共同販賣第一級毒品，累犯，處有期徒刑拾│
│    │號2-2 所示│毒品罪（毒│伍年。扣案如附表二編號1 所示之物沒收銷燬之，│
│    │部分      │品危害防制│如附表二編號3 至6 所示之物沒收；因販賣毒品所│
│    │          │條例第4 條│得之新臺幣伍佰元與乙○○、丙○○、丁○○連帶│
│    │          │第1 項）  │沒收，如全部或一部不能沒收時，以其財產連帶抵│
│    │          │          │償之。                                      │
├──┼─────┼─────┼──────────────────────┤
│  2 │如附表一編│販賣第一級│甲○○共同販賣第一級毒品，累犯，處有期徒刑拾│
│    │號2-3 所示│毒品罪（毒│伍年。扣案如附表二編號1 所示之物沒收銷燬之，│
│    │部分      │品危害防制│如附表二編號3 至6 所示之物沒收；因販賣毒品所│
│    │          │條例第4 條│得之新臺幣伍佰元與乙○○、丙○○、丁○○連帶│
│    │          │第1 項）  │沒收，如全部或一部不能沒收時，以其財產連帶抵│
│    │          │          │償之。                                      │
├──┼─────┼─────┼──────────────────────┤
│  3 │如附表一編│販賣第二級│甲○○共同販賣第二級毒品，累犯，處有期徒刑│
│    │號9-1 所示│毒品罪（毒│年捌月。扣案如附表二編號2 所示之物沒收銷燬之│
│    │部分      │品危害防制│，如附表二編號5 、6 所示之物沒收；因販賣毒品│
│    │          │條例第4 條│所得之新臺幣伍佰元與乙○○、丙○○、丁○○連│
│    │          │第2 項）  │帶沒收，如全部或一部不能沒收時，以其財產連帶│
│    │          │          │抵償之。                                    │
└──┴─────┴─────┴──────────────────────┘
附表六：丁○○
┌──┬─────┬─────┬──────────────────────┐
│編號│ 犯罪事實 │ 所犯罪名 │  主                                    文  │
├──┼─────┼─────┼──────────────────────┤
│  1 │如附表一編│販賣第一級│丁○○共同販賣第一級毒品，累犯，處有期徒刑拾│
│    │號2-1 所示│毒品罪（毒│伍年。扣案如附表二編號1 所示之物沒收銷燬之，│
│    │部分      │品危害防制│如附表二編號3 至6 所示之物沒收；因販賣毒品所│
│    │          │條例第4 條│得之新臺幣伍佰元與乙○○連帶沒收，如全部或一│
│    │          │第1 項）  │部不能沒收時，以其財產連帶抵償之。          │
├──┼─────┼─────┼──────────────────────┤
│  2 │如附表一編│販賣第一級│丁○○共同販賣第一級毒品，累犯，處有期徒刑拾│
│    │號2-2 示部│毒品罪（毒│伍年。扣案如附表二編號1 所示之物沒收銷燬之，│
│    │分        │品危害防制│如附表二編號3 至6 所示之物沒收；因販賣毒品所│
│    │          │條例第4 條│得之新臺幣伍佰元與乙○○、丙○○、甲○○連帶│
│    │          │第1 項）  │沒收，如全部或一部不能沒收時，以其財產連帶抵│
│    │          │          │償之。                                      │
├──┼─────┼─────┼──────────────────────┤
│  3 │如附表一編│販賣第一級│丁○○共同販賣第一級毒品，累犯，處有期徒刑拾│
│    │號2-3 所示│毒品罪（毒│伍年。扣案如附表二編號1 所示之物沒收銷燬之，│
│    │部分      │品危害防制│如附表二編號3 至6 所示之物沒收；因販賣毒品所│
│    │          │條例第4 條│得之新臺幣伍佰元與乙○○、丙○○、甲○○連帶│
│    │          │第1 項）  │沒收，如全部或一部不能沒收時，以其財產連帶抵│
│    │          │          │償之。                                      │
├──┼─────┼─────┼──────────────────────┤
│  4 │如附表一編│販賣第二級│丁○○共同販賣第二級毒品，累犯，處有期徒刑│
│    │號9-1 所示│毒品罪（毒│年捌月。扣案如附表二編號2 所示之物沒收銷燬之│
│    │部分      │品危害防制│，如附表二編號5 、6 所示之物沒收；因販賣毒品│
│    │          │條例第4 條│所得之新臺幣伍佰元與乙○○、丙○○、甲○○連│
│    │          │第2 項）  │帶沒收，如全部或一部不能沒收時，以其財產連帶│
│    │          │          │抵償之。                                    │
├──┼─────┼─────┼──────────────────────┤
│  5 │如附表一編│販賣第二級│丁○○共同販賣第二級毒品，累犯，處有期徒刑│
│    │號10-1所示│毒品罪（毒│年捌月。扣案如附表二編號2 所示之物沒收銷燬之│
│    │部分      │品危害防制│，如附表二編號5 、6 所示之物沒收；因販賣毒品│
│    │          │條例第4 條│所得之新臺幣伍佰元與乙○○連帶沒收，如全部或│
│    │          │第2 項）  │一部不能沒收時，以其財產連帶抵償之。        │
└──┴─────┴─────┴──────────────────────┘


司法院資訊處製作；財團法人民間司法改革基金會備份。
